【裁判字號】    98,重訴,347
【裁判日期】    980806
【裁判案由】    殺人等
【裁判全文】
臺灣臺中地方法院刑事判決           98年度重訴字第347號
                                   98年度重訴字第1443號
公  訴  人  臺灣臺中地方法院檢察署檢察官
被      告  己○○
指定辯護人  本院公設辯護人寅○○
被      告  癸○○
                    （現羈押於臺灣臺中看守所）
指定辯護人  義務辯護人盧志科律師
被      告  庚○○
                    （現羈押於臺灣臺中看守所）
指定辯護人  義務辯護人蘇若龍律師
被      告  丁○○
                    （現羈押於臺灣臺中看守所）
選任辯護人  洪嘉鴻律師
            鄭晃奇律師
被      告  子○○
                    （現羈押於臺灣臺中看守所）
選任辯護人  黃仕勳律師
被      告  辛○○(即陳哲維).
選任辯護人  林殷世律師
被      告  丑○○
指定辯護人  本院公設辯護人寅○○
被      告  乙○○
指定辯護人  本院公設辯護人寅○○
被      告  卯○○
                    （另案羈押於臺灣臺中看守所）
選任辯護人  郭隆偉律師
上列被告等因殺人等案件，經檢察官提起公訴（九十七年度偵字
第二四五四四、二四九七三、二七二九八、二七九三七、二九三
四六號），及追加起訴（九十八年度偵緝字第八○九號）本院判
決如下：
    主    文
己○○犯恐嚇危害安全罪，處有期徒刑月。又共同犯未經許可
持有可發射子彈具有殺傷力之土造霰彈槍罪，處有期徒刑伍年陸
月，併科罰金新臺幣貳拾萬元，罰金如易服勞役，以新臺幣壹仟
元折算壹日；扣案之土造霰彈槍壹枝（槍枝管制編號：0000
000000號）及黑色槍袋壹只沒收。又共同犯傷害罪，處有
期徒刑拾月。應執行有期徒刑陸年肆月，併科罰金新臺幣貳拾萬
元，罰金如易服勞役，以新臺幣壹仟元折算壹日；扣案之土造霰
彈槍壹枝（槍枝管制編號：0000000000號）及黑色槍
袋壹只沒收。
癸○○共同犯未經許可持有手槍罪，累犯，處有期徒刑伍年拾月
，併科罰金新臺幣拾伍萬元，罰金如易服勞役，以新臺幣壹仟元
折算壹日；扣案之奧地利ＧＬＯＣＫ廠制二二型手槍壹枝（槍枝
管制編號：0000000000號），及未扣案之可發射子彈
具有殺傷力之槍枝壹枝、扣案之仿ＳＩＧ  ＳＡＵＥＲ廠Ｐ二二
○型半自動手槍製造之不具殺傷力玩具手槍壹枝及玩具金屬彈殼
陸顆，均沒收。
庚○○共同犯未經許可持有手槍罪，累犯，處有期徒刑伍年拾月
，併科罰金新臺幣拾伍萬元，罰金如易服勞役，以新臺幣壹仟元
折算壹日；扣案之奧地利ＧＬＯＣＫ廠制二二型手槍壹枝（槍枝
管制編號：0000000000號），及未扣案之可發射子彈
具有殺傷力之槍枝壹枝、扣案之仿ＳＩＧ  ＳＡＵＥＲ廠Ｐ二二
○型半自動手槍製造之不具殺傷力玩具手槍壹枝及玩具金屬彈殼
陸顆，均沒收。
丁○○犯殺人罪，處有期徒刑拾捌年，扣案之土造霰彈槍壹枝（
槍枝管制編號：0000000000號）及黑色槍袋壹只沒收
。
子○○共同犯未經許可持有可發射子彈具有殺傷力之土造霰彈
槍罪，累犯，處有期徒刑肆年貳月，併科罰金新臺幣拾陸萬元，
罰金如易服勞役，以新臺幣壹仟元折算壹日；扣案之土造霰彈槍
壹枝（槍枝管制編號：0000000000號）及黑色槍袋壹
只沒收。又共同犯傷害罪，累犯，處有期徒刑捌月。應執行有期
徒刑肆年捌月，併科罰金新臺幣拾陸萬元，罰金如易服勞役，以
新臺幣壹仟元折算壹日；扣案之土造霰彈槍壹枝（槍枝管制編號
：0000000000號）及黑色槍袋壹只沒收。
辛○○共同犯未經許可持有可發射子彈具有殺傷力之土造霰彈槍
罪，處有期徒刑年拾月，併科罰金新臺幣拾陸萬元，罰金如易
服勞役，以新臺幣壹仟元折算壹日；扣案之土造霰彈槍壹枝（槍
枝管制編號：0000000000號）及黑色槍袋壹只沒收。
丑○○犯藏匿犯人罪，處有期徒刑肆月。又共同犯未經許可寄藏
可發射子彈具有殺傷力之土造霰彈槍罪，處有期徒刑參年貳月，
併科罰金新臺幣拾萬元，罰金如易服勞役，以新臺幣壹仟元折算
壹日；扣案之土造霰彈槍壹枝（槍枝管制編號：0000000
000號）及黑色槍袋壹只沒收。應執行有期徒刑年肆月，併
科罰金新臺幣拾萬元，罰金如易服勞役，以新臺幣壹仟元折算壹
日；扣案之土造霰彈槍壹枝（槍枝管制編號：00000000
00號）及黑色槍袋壹只沒收。
乙○○共同犯未經許可寄藏可發射子彈具有殺傷力之土造霰彈槍
罪，處有期徒刑貳年，併科罰金新臺幣拾萬元，罰金如易服勞役
，以新臺幣壹仟元折算壹日。緩刑伍年，緩刑期內付保護管束，
並應向指定之公益團體、地方自治團體或社區提供貳佰肆拾小時
之義務勞務，扣案之土造霰彈槍壹枝（槍枝管制編號：0000
000000號）及黑色槍袋壹只沒收。
卯○○犯殺人未遂罪，累犯，處有期徒刑捌年，併科罰金新臺幣
拾伍萬元，罰金如易服勞役，以新臺幣壹仟元折算壹日；扣案之
奧地利ＧＬＯＣＫ廠制二二型手槍壹枝（槍枝管制編號：000
0000000號）、未扣案之可發射子彈具有殺傷力之槍枝壹
枝，及扣案之仿ＳＩＧ  ＳＡＵＥＲ廠Ｐ二二○型半自動手槍製
造之不具殺傷力玩具手槍壹枝及玩具金屬彈殼陸顆，均沒收。
    犯罪事實
一、己○○曾因恐嚇取財案件，於民國九十四年三月三十一日經
    臺灣彰化地方法院以九十三年度訴字第一六一七號判決處有
    期徒刑一年，上訴後，由臺灣高等法院臺中分院以九十四年
    度上訴字第八八二號受理，惟於九十四年七月二十日撤回上
    訴確定，嗣經該院以九十六年度聲減字第一七九一號裁定減
    刑為有期徒刑六月；另因強盜案件，於九十四年八月十二日
    經本院以九十四年度訴字第二○四九號判決處有期徒刑二年
    十月，上訴後，由臺灣高等法院臺中分院以九十五年度上訴
    緝字第一五七七號受理，惟於九十五年七月七日撤回上訴確
    定後，上開二案，經定應執行刑為有期徒刑三年三月，經送
    監執行，於九十七年七月二十三日因縮短刑期假釋付保護管
    束，至九十八年五月二十日假釋期滿（不構成累犯）。癸○○則曾因竊盜案件，於九十四年六月一日經本院以九十四年
    度少連易字第十三號判處有期徒刑二年四月，於九十四年七
    月六日確定，經送監執行，於九十六年三月二十七日因縮短
    刑期假釋付保護管束，甫於九十六年十一月三十日假釋期滿
    未經撤銷視為執行完畢。庚○○因強盜案件，於九十二年十
    二月三十日經本院以九十二年度少訴字第十八號判處有期徒
    刑四年二月，於九十三年一月二十七日確定，經送監執行，
    於九十五年四月十九日因縮短刑期假釋付保護管束，甫於九
    十六年一月十六日假釋期滿未經撤銷視為執行完畢。子○○
    曾因傷害案件，於九十六年七月三十日經本院以九十六年度
    易字第三七四○號判處有期徒刑五月，減為有期徒刑二月又
    十五日，上訴後，於九十六年十月十八日經臺灣高等法院臺
    中分院以九十六年度上易字第一七一五號駁回上訴確定，甫
    於九十六年十一月二十六日易科罰金執行完畢。卯○○曾因
    殺人案件，於八十八年十二月十五日經本院以八十八年度少
    重訴字六號判處有期徒刑八年，上訴後，先後於八十九年六
    月十四日、八十九年八月十七日，分別經臺灣高等法院臺中
    分院以八十九年度少上訴字第八號及最高法院以八十九年度
    臺上字第四八九九號判決駁回上訴確定，經送監執行，於九
    十二年九月二十三日縮短刑期假釋，甫於九十六年四月十九
    日假釋期滿未經撤銷，視為執行完畢。詎均不知悔改，復為
    下列犯行：
（一）緣己○○之女友為陳巧偵，癸○○之女友係甲○○，陳巧
      偵、甲○○均在臺中縣太平市○○路八十之二號「選手村
      撞球場」工作。因己○○之友人張高致於九十七年十月十
      四日下午七時許，在「選手村撞球場」觸碰到甲○○之胸
      部，甲○○將此事告知癸○○，癸○○心生不悅，與張高
      致約定翌日在「選手村撞球場」商談。九十七年十月十五
      日晚間八時許，癸○○會同庚○○，而張高致則偕同己○○委請到場之朋友「大胖」，一同在「選手村撞球場」門
      口見面，張高致當面向甲○○道歉，惟癸○○向張高致表
      示自己為「旱溪俊」，在臺中縣太平市○○路之靜武宮
      一帶出沒，該處的人都認識「俊」等語，張高致為避免
      引發後續衝突，乃轉告己○○上情，並請其居中協調。己○○於九十七年十月十八日凌晨○時七分許，與其友人陳
      巧偵、蔡淵証、游佳興、丙○○等人在臺中市○區○○路
      二五五號附近之「十甲碳烤」吃飯，己○○因聽聞癸○○
      對外放話要摸陳巧偵之胸部，且思及張高致先前所請託事
      項，欲威嚇癸○○，故請不知情之蔡淵証聯絡癸○○。蔡
      淵証因而於同日凌晨一時三十八分許，以門號00000
      00000號電話，撥打給甲○○所使用之門號0000
      000000號電話，聲稱自己為癸○○之朋友，要找癸○○等語，甲○○則在電話中佯稱癸○○正在洗澡，無法
      回話等語，結束通話後，因癸○○當時人在臺中市○○區
      市○路一帶，甲○○即於同日凌晨一時三十九分許，以門
      號0000000000號電話撥打癸○○持用之門號0
      000000000號電話，向癸○○轉達蔡淵証在找人
      等情。癸○○接獲訊息，於同日凌晨一時四十三分許，以
      另一支門號0000000000號電話撥打蔡淵証持用
      之門號0000000000號電話，己○○接過蔡淵証
      之電話，告知癸○○儘速前往「十甲碳烤」見面。然至當
      日凌晨二時二十九分許，癸○○仍未抵達「十甲碳烤」，
      己○○、陳巧偵、蔡淵証、游佳興、丙○○決定轉往臺中
      市○區○○路一九五號之「真善美ＫＴＶ」唱歌，並由蔡
      淵証於當日凌晨二時五十分許，以門號00000000
      00號電話，通知癸○○會面地點改為「真善美ＫＴＶ」
      。
（二）己○○可預見非法攜帶具殺傷力之土造轉輪霰彈槍、子彈
      到場助勢，如爆發衝突，將會傷及癸○○或其同行者，仍
      基於縱使發生亦不違反本意之不確定故意，於同日凌晨一
      時四十分許，以自己所持用之門號0000000000
      號電話，撥打其表弟子○○持用之門號00000000
      00號電話，因子○○正在臺中縣龍井鄉○○村○○路一
      號「臺中火力發電廠」附近釣魚，己○○指示其儘速前往
      「十甲碳烤」會合，並承繼與子○○基於共同持有具殺傷
      力槍枝及子彈之犯意聯絡，要求子○○將其於一個月前，
      在臺中縣太平市某撞球場之停車場，所交付給子○○之可
      供擊發口徑十二吋ＧＡＵＧＥ制式霰彈之土造轉輪霰彈槍
      一把（槍枝管制管制編號：0000000000號）及
      霰彈四顆（其中三顆具殺傷力，另一顆無證據證明具殺傷
      力）到場支援。子○○接到己○○之電話後，邀集當時同
      在「臺中火力發電廠」附近釣魚之胞弟丑○○及友人辛○○、丁○○，一同前往「十甲碳烤」。辛○○、丁○○先
      各自返回臺中縣大里市、臺中縣太平市之住處，而子○○
      與丑○○一起駕駛車牌號碼九三二九─ＧＡ箱型車沿臺中
      縣烏日鄉○○路○段往臺中市南區方向行進，之後再轉往
      臺中市○區○○路，欲前往太平市，並於同日凌晨二時三
      十七分四十二秒許，在臺中市○區○○路四段三一二號附
      近，接到己○○以門號0000000000號所撥打過
      來之電話，己○○告知集合地點改為「真善美ＫＴＶ」；
      與子○○在一起之丑○○，隨即於同日凌晨二時三十八分
      十七秒許，以持用之門號0000000000號電話，
      撥打使用門號0000000000號電話之丁○○，再
      由子○○告知丁○○前往「真善美ＫＴＶ」集合。同日凌
      晨二時四十九分許，子○○在臺中市○區○○路三三號附
      近，又以持用之門號0000000000號電話，聯繫
      使用門號0000000000號電話之辛○○前來會合
      後，子○○與辛○○共同基於持有具殺傷力槍枝及子彈之
      犯意聯絡，由子○○將內含四顆霰彈之上開霰彈槍（外包
      裝為黑色槍袋），置放在該車行李箱內，子○○及丑○○
      並改搭辛○○所駕駛之車號Ａ九─九九三六號白色自用小
      客車，與辛○○一同前往「真善美ＫＴＶ」與己○○會合
      。
（三）己○○於九十七年十月十八日凌晨一時五十二分許，見癸○○仍未前往「十甲碳烤」赴約，遂另基於恐嚇危害安全
      之犯意，以蔡淵証之電話再度聯絡甲○○，並於電話中向
      甲○○揚言：「限癸○○十分鐘到十甲碳烤，不到場的話
      ，要追殺他到死」等語，且甲○○於同日凌晨二時十六分
      許，以門號0000000000號電話，撥打陳巧偵持
      用之門號0000000000號電話，詢問事情緣由，
      己○○因不滿癸○○遲遲未到「十甲碳烤」談判，接過陳
      巧偵之電話，再度對甲○○揚言：「限癸○○十分鐘到十
      甲碳烤，不到場的話，要追殺他到死」等語，甲○○嗣將
      上開己○○揚言加害癸○○生命之事以電話轉告癸○○，
      使癸○○心生畏懼，致生危害於安全。而癸○○與己○○
      講完電話後，因己○○之口氣極為嚴峻，且甲○○轉達己○○上開放話，預料會發生衝突，於九十七年十月十八日
      凌晨接近三時許，癸○○、庚○○搭乘楊文凱（已死亡，
      另經檢察官為不起訴處分）駕駛之車號九五二七─ＴＹ號
      自用小客車，與經楊文凱通知前往支援，而駕駛其他車輛
      前來之卯○○（綽號飛鏢）及其他三名年籍不詳者（無證
      據認定為少年）抵達「真善美ＫＴＶ」，癸○○、庚○○
      二人均明知癸○○所持之槍枝及子彈具殺傷力，非經主管
      機關之許可，不得擅自持有，詎為與己○○談判，基於不
      排除發生衝突時，採取一定之強勢作為以令壓制對方之主
      觀認識，而與楊文凱、庚○○、卯○○及其他三名年籍不
      詳者，共同基於非法持有具殺傷力之手槍及子彈、傷害之
      犯意聯絡，由癸○○持奧地利ＧＬＯＣＫ廠製二二型、口
      徑○．四○吋制式半自動手槍換裝土造金屬槍管、擊發功
      能正常、可供擊發口徑九mm制式子彈之手槍一支（槍枝管
      制編號：0000000000號）及口徑九mm之制式子
      彈五顆；庚○○持仿ＳＩＧ  ＳＡＵＥＲ廠Ｐ二二○型半
      自動手槍製造之不具殺傷力槍枝一支（槍枝管制編號：0
      000000000號）；楊文凱則持鋁棒；卯○○持可
      發射子彈具有殺傷力之槍枝（未扣案，無證據證明為製式
      槍枝）及子彈，計畫讓癸○○先與己○○談話，如有異狀
      則分持前述器械嚇阻，進而傷害己○○，以便己方人馬取
      得優勢。
（四）己○○、子○○、丑○○、丁○○、辛○○等人均到達「
      真善美ＫＴＶ」後，己○○先與子○○、丑○○、丁○○
      在「真善美ＫＴＶ」對面路邊會面，且於同日凌晨二時五
      十四分五十秒許，經由蔡淵証以所持之上開電話撥打己○○使用之0000000000號行動電話通知癸○○已
      經到場，己○○、丁○○與不知情之丙○○、丑○○、陳
      巧偵遂沿東英路一九九號之「七星釣蝦場」往「真善美Ｋ
      ＴＶ」大門行進，丑○○到達門口前即由門口左側往回走
      ，陳巧偵則進入「真善美ＫＴＶ」內，己○○與丙○○往
      「真善美ＫＴＶ」門口右側走，己○○並大聲質問：誰是
      俊等語，癸○○予以回應，己○○即徒手毆打癸○○，
      癸○○因此取出所持有之上開具殺傷力之改造手槍上膛，
      並對空鳴槍二發示警，但第二發之彈殼卡在槍管，繼而持
      槍柄攻擊己○○之頭部，卯○○亦取出具殺傷力之槍枝及
      子彈，而庚○○取出上開道具槍，充作真槍，一起嚇阻丑
      ○○、丁○○等人靠近，楊文凱則持鋁棒毆打己○○之頭
      部，使己○○踉蹌往「真善美ＫＴＶ」左側之「七星釣蝦
      場」方向逃跑，當時因子○○回到辛○○所駕駛之車號Ａ
      九─九九三六號白色自用小客車副駕駛座，在車上見己○○被打，其二人遂即刻駕車沿東英一街往長福路方向行進
      ，再右轉長福路，駛入「真善美ＫＴＶ」附設之停車場，
      而急停在該停車場與東英路相通之出口處，而己○○因見
      癸○○拿出上開具殺傷力之槍枝時，大喊：「把東西拿出
      來」，且有不詳之人呼應：「車上有槍」，丁○○見情況
      失控，明知辛○○車上有攜帶上開槍彈，竟未經許可，自
      斯時起即與己○○、子○○、辛○○共同基於未經許可持
      有土造霰彈槍、子彈及傷害之犯意聯絡，丁○○跑到車號
      Ａ九─九九三六號白色自用小客車後方，由辛○○在駕駛
      座將行李箱蓋開關打開，使丁○○得以打開該車行李箱蓋
      ，從黑色槍袋中取出內含四顆霰彈之上開霰彈槍，子○○
      亦從副駕駛座下車，至車後行李箱旁，待丁○○取出霰彈
      槍後，即空手（起訴書誤認為子○○手持不明之長條狀物
      品）跟在丁○○後方，欲傷害癸○○及其隨行人員，待丁○○取槍後，辛○○立刻將車輛駛離。己○○負傷往「七
      星釣蝦場」方向逃跑之際，癸○○、庚○○留在原處，卯
      ○○、楊文凱及其他身分不明者仍繼續追打己○○，且卯
      ○○亦變更原先傷害犯意為殺人犯意，持型號不明、具有
      殺傷力之槍枝、子彈（未扣案），在東英路上朝己○○之
      胸前射擊，該子彈貫穿胸壁，己○○因前開攻擊，造成左
      側氣血胸、左側肺挫傷、左側胸壁二處開放性傷口、前額
      一處撕裂傷。此時丁○○為讓己○○脫困，持上開霰彈槍
      先對空鳴槍二發，使圍毆己○○之人退散，惟楊文凱仍繼
      續歐打己○○，丁○○遂持該霰彈槍揮打楊文凱頭部，而
      子○○則搶下楊文凱所持之鋁棒，朝楊文凱之頭部毆打，
      丁○○接著變更原傷害犯意為殺人犯意，持上開霰彈槍，
      在近距離朝楊文凱左後側之腰部上方射擊一發，使楊文凱
      之頭皮左後枕部及顱頂部受有出血傷，右頂部頭皮有二處
      挫裂傷，且因霰彈從其背後射入，霰彈之杯狀物卡在射入
      口處之皮下，並造成楊文凱後腹腔大面積的撕裂傷，左橫
      隔膜的挫裂傷，左肺臟的挫裂傷，脾臟、左腎呈粉碎性的
      挫傷，胃壁後方大面積的撕裂傷，胃壁前方則呈點狀的挫
      傷，併造成肝臟左葉後方有多處撕裂傷，併導致胸腹腔內
      大量出血。後因警方接獲報案趕來處理，眾人一哄而散，
      子○○、丁○○往停車場方向奔逃，越過長福路進入位在
      東英二街旁之土地公廟附近變電箱藏匿。己○○、楊文凱
      分別送醫救治，己○○經治療後，幸未發生死亡之結果，
      惟楊文凱則因出血性休克，於九十七年十月十八日凌晨五
      時五十分不治死亡。
（五）子○○、丁○○因在上述土地公廟附近藏匿，丑○○於九
      十七年十月十八日凌晨三時八分許，以持用之門號000
      0000000號電話撥打丁○○所使用之門號0000
      000000號電話，由子○○與丑○○對話，並告知正
      確藏身地點。丑○○明知子○○、丁○○為實施犯罪行為
      之人，竟基於使犯人隱避之犯意，駕駛車號九三二九─Ｇ
      Ａ號箱型車前來搭載子○○、丁○○離去，使丁○○得以
      將上開霰彈槍（另一顆未擊發之霰彈下落不明而未扣案）
      放置在箱型車上，避免到場警員之追緝。丑○○駕車搭載
      其不知情之女友傅盈螢與犯人子○○、丁○○，沿臺中市
      東區○○○街往樂業路，進入臺中縣太平市，左轉河堤便
      道至太平市○○路接長安路，進入長安東路，在子路之
      公園內路旁停車；又於同日三時十三分許行進途中以持用
      之門號0000000000號電話聯繫辛○○所用之門
      號0000000000號電話，請辛○○駕車至子路
      公園內路會面。雙方見面後，丁○○、子○○至車號Ａ九
      ─九九三六號白色自用小客車行李箱取出黑色槍袋，再將
      上開霰彈槍裝入槍袋內，子○○與丑○○當場商討結果，
      決定由丑○○將上開霰彈槍持至友人乙○○住處藏放後，
      子○○即搭乘辛○○駕駛之小客車離去，而丑○○旋即駕
      駛車號九三二九─ＧＡ號箱型車，搭載丁○○及上開霰彈
      槍，欲前往臺中縣太平市○○路○段四五九號旁之乙○○
      住處，並於同日凌晨三時三十八分許，以其不知情女友傅
      盈螢所持用之門號0000000000號電話，聯繫乙○○所使用之門號0000000000號電話，告知欲
      藏放槍枝在其住處，乙○○竟與丑○○共同基於寄藏上開
      霰彈槍之犯意聯絡而應允後，丑○○、丁○○旋即攜上開
      霰彈槍驅車前往乙○○位臺中縣太平市○○路○段六三六
      巷三號之住處，並由丑○○將上開霰彈槍（外包裝為黑色
      槍袋），交給乙○○藏匿。
（六）嗣因警方於槍擊案發生後，於「真善美ＫＴＶ」現場，扣
      得已擊發之口徑九mm制式彈殼一顆、非制式金屬彈殼一顆
      ，並發現癸○○、丁○○涉嫌重大，而癸○○於九十七年
      十月十八日中午十二時三十分許，與尚未被發覺參與犯罪
      之庚○○，一同持上開具殺傷力之半自動手槍一枝（槍管
      內有一顆已擊發之口徑九mm金屬彈殼）、口徑九mm制式子
      彈三顆（均經試射，彈頭與彈殼分離，已非違禁物）及上
      開不具殺傷力之道具槍一枝、金屬彈殼五顆，到警局投案
      ，並將前開物品交給警察扣案，庚○○向警方自首並接受
      裁判。丁○○於案發後逃亡，於九十七年十月二十四晚間
      ，透過「大胖」向子○○轉達欲持上開霰彈槍投案之意，
      「大胖」、子○○因此前往乙○○之住處，取回上開霰彈
      槍（含黑色槍袋），再轉交給丁○○，丁○○即於九十七
      年十月二十五日○時二十分許，前往警局投案，並將上開
      霰彈槍交給警方扣案。
二、案經臺灣臺中地方法院檢察署檢察官指揮內政部警政署刑事
    警察局偵查第六隊、臺中市警察局刑警大隊偵查第一隊、臺
    中市警察局第三分局、臺中憲兵隊移送，及楊文凱之父壬○○、己○○訴請該檢察官偵查起訴。
    理    由
壹、程序方面
一、按現役軍人犯陸海空軍刑法或其特別法之罪，依本法之規定
    追訴審判之，其在戰時犯陸海空軍刑法或其特別法以外之罪
    者，亦同。軍事審判法第一條第一項定有明文。又軍事審判
    法第五條第一項雖規定：「犯罪在任職服役前，發覺在任職
    服役中者，依本法（軍事審判法）追訴審判。但案件在追訴
    審判中而離職離役者，初審案件應移送該管第一審之法院，
    上訴案件應移送該管第二審之法院審判。」，第二項規定：
    「犯罪在任職服役中，發覺在離職離役後者，由法院審判。
    」，依其立法體例，係在補充軍事審判法第一條之規定，必
    現役軍人犯罪符合第一條之規範，始有該法條適用之可言（
    最高法院九十五年度臺非字第一二二號判決可資參照）。
    換言之，自九十年十月二日以後，現役軍人除犯陸海空軍刑
    法或其特別法之罪，而應由軍法機關依軍事審判法為追訴、
    審判以外，其餘犯罪之審判權均應回歸司法機關職掌。經查
    ，本案被告丑○○於九十七年一月二十四日入伍（海軍陸戰
    隊，一等兵），並於九十八年一月二十二日退伍，此有個人
    兵籍資料查詢結果一件在卷可考（見本院卷《二》第九一頁
    ），因此，被告丑○○於九十七年十月十八日案發時固為現
    役軍人，惟其所犯使犯人隱蔽罪及寄藏土造霰彈槍罪，並非
    陸海空軍刑法或其特別法所規定之罪，依照前揭法條之規定
    ，自應由司法機關依據刑事訴訟法追訴審判。準此，本院對
    於被告丑○○所犯使犯人隱蔽罪及寄藏土造霰彈槍罪，依法
    有審判權。
二、證據能力方面
（一）被告己○○之辯護人主張被告癸○○於九十七年十月十八
      日第一次警詢筆錄為審判外之陳述無證據能力；被告子○○之辯護人主張被告己○○、丁○○、辛○○及證人蔡淵
      証於警詢之筆錄屬審判外之陳述無證據能力；被告辛○○
      之辯護人主張被告子○○、丁○○之警詢筆錄為審判外之
      陳述無證據能力（見本院卷《一》第一一六頁）：
  １、被告己○○、丁○○、子○○、辛○○警詢筆錄之證據能
      力：
    一按司法院大法官會議釋字第五八二號解釋前段謂：「最高
      法院三十一年上字第二四二三號及四十六年臺上字第四一
      九號判例所稱共同被告不利於己之陳述得採為其他共同被
      告犯罪（事實認定）之證據一節，對其他共同被告案件之
      審判而言，未使該共同被告立於證人之地位而為陳述，逕
      以其依共同被告身分所為陳述採為不利於其他共同被告之
      證據，乃否定共同被告於其他共同被告案件之證人適格，
      排除人證之法定調查程序，與當時有效施行中之中華民國
      二十四年一月一日修正公布之刑事訴訟法第二百七十三條
      規定牴觸，並已不當剝奪其他共同被告對該實具證人適格
      之共同被告詰問之權利，核與首開憲法意旨不符。該二判
      例及其他相同意旨判例，與上開解釋意旨不符部分，應不
      再援用。」明白指出「共同被告身分所為之陳述」，在未
      經人證之法定調查程序前，該陳述應不得採為不利於其他
      共同被告之證據。又九十二年二月六日修正公布之刑事訴
      訟法第一百五十六條第二項規定：「被告或共犯之自白，
      不得作為有罪判決之唯一證據，仍應調查其他必要之證據
      ，以察其是否與事實相符。」是否意謂被告或共犯之自白
      ，亦得為不利其他被告之證據？刑事訴訟法第一百五十六
      條第二項原規定：「被告之自白，不得作為有罪判決之唯
      一證據，仍應調查其他必要之證據，以察其是否與事實相
      符。」於九十二年二月六日公布修正刑事訴訟法時，將第
      一百五十六條第二項修正為：「被告或共犯之自白，不得
      作為有罪判決之唯一證據，仍應調查其他必要之證據，以
      察其是否與事實相符。」立法目的乃欲以補強證據擔保自
      白之真實性，亦即以補強證據之存在，藉之限制自白在證
      據上之價值，防止偏重自白，發生誤判之危險。以被告自
      白，作為其自己犯罪之證明時，尚有此危險，以之作為其
      他共犯之罪證時，不特在採證上具有自白虛偽性之同樣危
      險，且共犯者之自白，難免有嫁禍他人，而為虛偽供述之
      危險。是則利用共犯者之自白，為其他共犯之罪證時，其
      證據價值如何，按諸自由心證主義之原則，固屬法院自由
      判斷之範圍，惟此項不利之陳述，須無瑕疵可指，且就其
      他方面調查，又與事實相符者，始得採為其他共同被告犯
      罪事實之認定。若不為調查，而專憑此項供述，即為其他
      同被告犯罪事實之認定，顯與刑事訴訟法第一百五十六條
      第二項之規定有違。再對於共同被告之調查，除刑事訴訟
      法第一百五十六條第二項外，九十二年二月六日公布修正
      刑事訴訟法另增訂第二百八十七之一條規定：「法院認為
      適當時，得依職權或當事人或辯護人之聲請，以裁定將共
      同被告之調查證據或辯論程序之聲請，以裁定將共同被告
      之調查證據或辯論程序分離或合併。前項情形，因共同被
      告之利害相反，而保護被告權利之必要者，應分離調查證
      據或辯論。」同法第二百八十七之二條亦規定：「法院就
      被告本人之案件調查共同被告時，該共同被告準用有關人
      證之規定。」故法院必須裁定將共同被告分離調查、辯論
      ，改依訊問證人之程序，命其具結，進行交互詰問。至於
      「非共同被告之共犯」，法院亦應以「證人身分」（非以
      「共犯」之名義）傳喚到庭，命其具結，進行交互詰問，
      以獲得證言之證據資料。本件證人即共同被告子○○、丁○○已於本院審理時，基於證人地位、經合法具結，並在
      賦予其他共同被告暨渠等之辯護人對質詰問機會之情形下
      為證述，則共同被告子○○、丁○○於本院審理時關於其
      他共同被告不利之供證，已屬完足調查之證據，自皆得作
      為本件法院論斷之依據，至於被告己○○、辛○○之警詢
      供述，因未踐行上開程序，依前述說明，自不得作為不利
      共同被告子○○之證據。
    二惟按被告之自白，非出於強暴、脅迫、利誘、詐欺、疲勞
      訊問、違法羈押或其他不正之方法，且與事實相符者，得
      為證據。刑事訴訟法第一百五十六條第一項定有明文。觀
      諸被告己○○、辛○○於警詢中應訊時之筆錄記載，單從
      各該筆錄問答所顯現之形式上紀錄內容，並查無警方有何
      出於利誘或以不當誘導方式取供之情狀。且經本院綜合審
      認結果，認被告己○○、辛○○於警詢中之供述，與事實
      相符部分（理由詳後述），分別就被告己○○、辛○○己
      身而言，仍得為本案之證據。
  ２、證人蔡淵証警詢筆錄及被告癸○○於九十七年十月十八日
      第一次警詢筆錄之證據能力：
   一 按刑事訴訟法第一百五十九條之一規定，被告以外之人於
      審判外之言詞或書面陳述，除法律有規定者外，不得作為
      證據。考其立法本旨係以證人於審判外之言詞或書面陳述
      ，屬於傳聞證據，此項證據，當事人無從直接對於原供述
      者加以詰問，以擔保其真實性，法院亦無從直接接觸證人
      而審酌其證言之憑信性，違背直接審理及言詞審理之原則
      ，除具有必要性及信用性情況之除外者外，原則上不認其
      有容許性，自不具證據能力；至所謂具有必要性及信用性
      情況者，例如刑事訴訟法第一百五十九條之一至之五之情
      形，仍例外認其有證據能力，然此係指法院未於審判期日
      傳喚相關證人到庭，案件僅能依靠該等證人於審判外之陳
      述以為判斷之情形，始需就該等審判外供述證據嚴格依照
      刑事訴訟法第一百五十九條之一至同條之五所定要件一一
      檢視各該證人之供述，作為證據之資格。倘法院已經依據
      當事人聲請傳喚證人到庭接受檢辯雙方之交互詰問，則法
      院既已透過直接、言詞審理方式檢驗過該證人之前所為證
      述，當事人之反對詰問權已受到保障得以完全行使之情況
      下，該等審判外證據除有其他法定事由（例如：非基於國
      家公權力正當行使所取得或私人非法取得等，而有害公共
      利益，即以一般證據排除法則為判斷），應認該審判外供
      述已得透過審判程式之詰問檢驗，而取得作為證據之資格
      ，亦即其審判外供述與審判中供述相符部分，顯然已經構
      成具備可信之特別情狀，當然有證據資格，其不符部分，
      作為檢視審判中所為供述可信與否之彈劾證據，當無不許
      之理（最高法院九十四年度臺上字第二五○七號、九十五
      年度臺上字第二五一五號判決參照）。被告己○○之辯護
      人雖主張被告癸○○於九十七年十月十八日第一次警詢筆
      錄無證據能力，係審判外陳述，無證據能力云云；惟被告
      癸○○業於本院審判期日經檢察官、被告、辯護人交互詰
      問檢視其證詞，其於上開筆錄製作時，無時間編造與事實
      不一致之陳述，揆諸上開最高法院判決意旨，被告癸○○
      於上開警詢中之證述，已取得作為證據之資格，應有證據
      能力，辯護人否認上揭證據之證據能力，尚非可採。
    二按被告以外之人於審判中有下列情形之一，其於檢察事務
      官、司法警察官或司法警察調查中所為之陳述，經證明具
      有可信之特別情況，且為證明犯罪事實之存否所必要者，
      得為證據：一、死亡者。二、身心障礙致記憶喪失或無法
      陳述者。三、滯留國外或所在不明而無法傳喚或傳喚不到
      者。四、到庭後無正當理由拒絕陳述者，刑事訴訟法第一
      百五十九條之三定有明文。該條之立法理由即在考量審判
      程序中，一旦發生事實上無從為直接審理之原因，如一概
      否定該陳述之證據適格，不免違背實體真實發現之訴訟目
      的，為補救採納傳聞法則，實務上所可能發生蒐證困難之
      問題，始例外地承認該審判外之陳述，得採為證據。查證
      人蔡淵証經本院多次合法傳喚其出庭作證，並囑警拘提到
      庭，均始終傳喚、拘提不到，有各次送達證書、拘提報告
      及審判筆錄在卷可稽，本院核諸證人蔡淵証警詢所指述經
      過之情節，核與其嗣於偵訊所指述情節及被告等人供述之
      情節均大致相符，且有通聯紀錄附卷可憑，並無蓄意誣陷
      被告等人之情事，綜上，應堪認證人蔡淵証於警詢之指述
      ，具有可信之特別情況，且為證明本件犯罪事實存否之重
      要證據，捨此將影響本件被告等人犯罪事實存否之認定，
      具有其必要性，是證人蔡淵証於警詢之陳述應認屬傳聞法
      則之例外，具有證據能力。是被告子○○之辯護人主張證
      人蔡淵証於警詢之證述，係審判外陳述，無證據能力云云
      ，並不可採。
（二）按「刑事訴訟法第一百五十九條之五明定：『被告以外之
      人於審判外之陳述，雖不符前四條之規定，而經當事人於
      審判程序同意作為證據，法院審酌該言詞陳述或書面陳述
      作成時之情況，認為適當者，亦得為證據。』、『當事人
      、代理人或辯護人於法院調查證據時，知有第一百五十九
      條第一項不得為證據之情形，而未於言詞辯論終結前聲明
      異議者，視為有前項之同意。』，其立法理由在於傳聞證
      據未經當事人之反對詰問予以核實，乃排斥其證據能力。
      惟當事人如放棄對原供述人之反對詰問權，於審判程序表
      示同意該等傳聞證據可作為證據，此時，法院除認該傳聞
      證據欠缺適當性外，自可承認其證據能力。又當事人、代
      理人或辯護人於調查證據時，知有刑事訴訟法第一百五十
      九條第一項不得為證據之情形，卻表示『對於證據調查無
      異議』、『沒有意見』等意思，而未於言詞辯論終結前聲
      明異議者，應視為已有將該等傳聞證據採為證據之同意。
      」（詳最高法院九十四年度臺上字第二九七六號判決意旨
      ）。經查本件檢察官、被告己○○、癸○○、庚○○、丁○○、子○○、辛○○、丑○○、乙○○、卯○○及渠等
      之辯護人對於下列引用證據之證據能力，除前述有異議之
      部分外，於準備程序中均不爭執（見本院卷《一》第一一
      六頁），復於審判期日就本院提示該等之證據於言詞辯論
      終結前，均未主張有刑事訴訟法第一百五十九條不得為證
      據之情形，本院審酌該等證據作成時，並無違法取供之情
      形，且與待證事實具有關聯性等情況，是參考上開最高法
      院判決要旨，應視為已有將該等傳聞之證據採為證據之同
      意，本案經調查之證據均有證據能力，合先敘明。
貳、實體方面
一、上開犯罪事實，除被告癸○○、乙○○坦承不諱外，其餘
    被告己○○坦承傷害犯行，然否認有恐嚇犯行及持有上開具
    殺傷力土造霰彈槍及子彈犯行，辯稱：案發當日，伊沒有跟
    被告癸○○講到電話，也沒有叫被告子○○等人帶槍去云云
    ；被告子○○坦承持有上開具殺傷力土造霰彈槍及子彈犯
    行，然否認有殺人犯意，辯稱：案發當日，伊下車時並沒有
    拿球棒，沒有跟被告丁○○有殺人之犯意聯絡，也沒有持棍
    棒毆打被害人楊文凱，是案發後看到警車要跑離現場時，從
    被害人楊文凱身邊撿起被害人楊文凱掉落地上之鋁棒逃離現
    場云云；被告丁○○坦承持有上開具殺傷力土造霰彈槍及
    子彈犯行，然否認有殺人犯行，辯稱：案發當時，伊是因為
    看到警車要逃離現場，不小心誤觸上開霰彈槍扳機，才打到
    被害人楊文凱，並無殺人之故意云云；被告辛○○否認有
    傷害及持有上開具殺傷力土造霰彈槍及子彈犯行，辯稱：伊
    只是去載被告子○○到「真善美ＫＴＶ」，並不知道被告子
    ○○放在伊車上的是上開具殺傷力土造霰彈槍及子彈；案發
    當時伊並沒有幫被告丁○○打開車子行李箱云云；被告丑
    ○○坦承寄藏上開具殺傷力土造霰彈槍及子彈犯行，然否認
    有隱匿人犯之犯行，辯稱：是蔡淵証打電話給伊，叫伊去載
    被告子○○、丁○○云云；被告庚○○否認傷害及持有上
    開具殺傷力改造手槍及子彈犯行，辯稱：伊並沒有參與毆打
    被告己○○，而伊當時所持的是不具殺傷力之道具槍及子彈
    云云；被告卯○○否認有殺人未遂及持有具殺傷之非制式
    槍枝、子彈罪，辯稱：當發當天有接到楊文凱來電，但案發
    當時伊不在現場，伊到達「真善美ＫＴＶ」時，槍擊案已經
    發生了云云。惟查：
（一）被告己○○之女友陳巧偵與被告癸○○之女友係甲○○均
      在臺中縣太平市○○路之「選手村撞球場」工作，因被告
      己○○之友人張高致於九十七年十月十四日下午七時許，
      在「選手村撞球場」觸碰到甲○○之胸部，甲○○將此事
      告知被告癸○○，被告癸○○心生不悅，與張高致約定翌
      日在「選手村撞球場」商談。九十七年十月十五日晚間八
      時許，被告癸○○會同被告庚○○，而張高致則偕同被告
      己○○委請到場之朋友「大胖」，一同在「選手村撞球場
      」門口見面，張高致當面向甲○○道歉，惟被告癸○○向
      張高致表示自己為「旱溪俊」，在臺中縣太平市○○路
      之靜武宮一帶出沒，該處的人都認識「俊」等語，張高
      致為避免引發後續衝突，乃轉告被告己○○上情，並請其
      居中協調。被告己○○於九十七年十月十八日凌晨○時七
      分許，與友人陳巧偵、蔡淵証、游佳興、丙○○等人在臺
      中市○區○○路二五五號附近之「十甲碳烤」吃飯，被告
      己○○因聽聞被告癸○○對外放話要摸陳巧偵之胸部，且
      思及張高致先前所請託事項，欲威嚇被告癸○○，故請不
      知情之蔡淵証聯絡癸○○。蔡淵証因而於同日凌晨一時三
      十八分許，以門號0000000000號電話，撥打給
      甲○○所使用之門號0000000000號電話，聲稱
      自己為被告癸○○之朋友，要找被告癸○○等語，甲○○
      則在電話中佯稱被告癸○○正在洗澡，無法回話等語，結
      束通話後，因被告癸○○當時人在臺中市○○區市○路一
      帶，甲○○即於同日凌晨一時三十九分許，以門號000
      0000000號電話撥打被告癸○○持用之門號000
      0000000號電話，向被告癸○○轉達蔡淵証在找人
      等情。被告癸○○接獲訊息，於同日凌晨一時四十三分許
      ，以另一支門號0000000000號電話撥打蔡淵証
      持用之門號0000000000號電話，被告己○○接
      過蔡淵証之電話，告知被告癸○○儘速前往「十甲碳烤」
      見面。然至當日凌晨二時二十九分許，被告癸○○仍未抵
      達「十甲碳烤」，被告己○○與友人陳巧偵、蔡淵証、游
      佳興、丙○○決定轉往臺中市○區○○路一九五號之「真
      善美ＫＴＶ」唱歌，並由蔡淵証於當日凌晨二時五十分許
      ，以門號0000000000號電話，通知被告癸○○
      會面地點改為「真善美ＫＴＶ」等情，為被告己○○、癸○○所不否認，並有下列證據可資佐證：
  １、證人甲○○於警詢時證述：九十七年十月十四日我在臺中
      縣太平市○○路上的選手村撞球場內工作時被一位綽號叫
      「喬治」（按指證人張高致）的客人用手指頭觸碰我的胸
      部，當下我覺得生氣，我下班後告訴被告癸○○，他就出
      面叫證人張高致向我道歉，證人張高致也向我允諾要向我
      道歉，事發隔天即十五日晚上八時許被告癸○○、我就在
      選手村門口當面接受證人張高致及其朋友向我們道歉，事
      後隔了兩、三天，我於十月十八日一時五十九分接到一位
      名叫蔡頭（按指證人蔡淵証）的手機來電，他聲稱是我男
      友（即被告癸○○）的朋友，要被告癸○○的手機電話，
      我當下向他說被告癸○○正在洗澡不方便，證人蔡淵証就
      說稍後再來電，我向被告癸○○說證人蔡淵証在找他，被
      告癸○○就向我要了證人蔡淵証的電話，之後我就不清楚
      後面的事情等語（見警卷Ｄ２卷第一九一至一九三頁）；
      及九十七年十一月十日偵訊時證述：我不認識證人蔡淵証
      ，他當天打電話來時，稱是被告癸○○的朋友，我當時有
      騙他說被告癸○○在洗澡，事實上被告癸○○跟朋友出去
      ，我還沒有遇到被告癸○○。接著我以00000000
      00號電話撥打0000000000號給被告癸○○，
      大概是在凌晨一點多撥打的電話，我在電話中跟被告癸○○說證人蔡淵証要他的電話，我問他是否認識證人蔡淵証
      ，我就留證人蔡淵証的電話給被告癸○○等語（見九十七
      年度偵字第二四五四四號卷《一》第一八八至一九○頁）
      。
  ２、證人張高致於警詢證述：被告己○○是我朋友，他遭人槍
      擊原因是因為我曾於九十七年十月十四日十七時許，在臺
      中縣太平市○○路選手村撞球場內，不小心碰觸到被告癸○○女友牛奶（即證人甲○○）胸部，當時證人甲○○並
      沒有表示什麼，但事後十五日二時許左右，證人甲○○打
      電話給撞球場同事陳巧偵，之後被告己○○打電話告訴我
      ，要我立刻離開撞球場，否則他怕被告癸○○會到球場找
      我麻煩，之後於十五日二十時許我與被告癸○○約在太平
      市選手村撞球場門口見面，他向我表示，他是旱溪俊，
      在太平市○○路靜武宮出沒，那裡的人都認識他，當時我
      們沒有發生衝突，被告癸○○有訓斥我一頓，但最後還是
      接受我向他女友道歉等語（見警卷Ｄ２第一八九至一九○
      頁），及於偵訊時證述：我摸證人甲○○的時間是槍擊案
      發生前幾天，時間是在晚上，當天晚上證人甲○○十二點
      下班，我於凌晨就接到被告己○○的電話，被告己○○就
      問我剛才是否有摸人家的胸部，並告知我證人甲○○有跟
      被告癸○○講，所以被告癸○○知道了這件事情，叫我要
      先離開撞球場，因為我當時還在撞球場打電腦，被告己○○後來又打電話給我，說證人甲○○在哭，叫我打電話給
      證人甲○○問看看，我有打給證人甲○○，當時證人甲○○跟被告癸○○在外面，我表示想跟證人甲○○在電話中
      道歉，被告癸○○說一定要面對面看到我才要接受道歉，
      隔天在撞球場門口，由我跟大胖一起去，大胖會跟我去是
      被告己○○叫他陪我一起去，因為被告己○○怕我被對方
      打，道歉當天被告癸○○與庚○○一起到場，到場之後，
      被告癸○○就問我跟他認不認識，我答稱不認識，他說不
      認識可以去打聽他是旱溪「俊」，然後就對我訓話，我
      就跟被告癸○○說不要再說了，接不接受我的道歉，他就
      說好，我就直接跟證人甲○○道歎，後來就各自離開了，
      事後我有告訴被告己○○此事，後來被告己○○會約被告
      癸○○到臺中市東區十甲碳烤店談事情，應該是被告己○○要找被告癸○○不要有後續的動作等語（見九十七年度
      偵字第二四五四四號卷《三》第四三六至四四○頁）。
  ３、證人陳巧偵於警詢證述：案發案天在吃宵夜的時候，被告
      己○○用證人蔡淵証的手機打給我同事（即證人甲○○）
      的男朋友（即被告癸○○）要到「真善美ＫＴＶ」，他們
      要講之前張高致對證人甲○○襲胸的事等語（見警卷Ｄ２
      第一八三至一八五頁）；於第二次警詢時證述：我跟證人
      甲○○認識約一個月，我們是選手村撞球場同事，地點在
      臺中縣太平市○○路八十之二號，證人甲○○表示九十七
      年十月十四日十九時左右，在選手村撞球場內，證人張高
      致站在櫃檯前擺弄手指，當證人甲○○收球回來櫃檯時，
      證人張高致不慎觸碰到她的胸部，她後來有跟我及被告癸○○述說遭觸碰胸部經過，證人張高致於九十七年十月十
      五日三時左右，有打電話向證人甲○○道歉，但證人甲○○表示被告癸○○稱不要在電話說，便約於九十七年十月
      十五日二十時左右，在選手村撞球場外，當面向證人甲○○道歉，證人張高致依約前往，並當場向證人甲○○道歉
      ，證人甲○○和被告癸○○也接受道歉，道歉後就各自離
      開。被告己○○於九十七年十月十八日一時左右，會約被
      告癸○○見面，是因為要調解證人張高致不慎觸碰證人甲○○胸部的事情，他請證人蔡淵証，撥打證人甲○○手機
      ，要請被告癸○○接電話，證人甲○○表示被告癸○○在
      洗澡，證人蔡淵証有請他回電，待被告癸○○回電後，證
      人蔡淵証就將手機交由被告己○○接聽，被告己○○有約
      被告癸○○到臺中市○區○○路十甲碳烤，後來被告癸○○未到，我們就前往「真善美ＫＴＶ」唱歌，雖然被告己○○知道證人張高致有向甲○○道歉，但怕被告癸○○又
      找證人張高致麻煩，所以才會約他見面說清楚等語（見警
      卷Ｄ２第一八六至一八八頁）。
  ４、證人蔡淵証於警詢證述：被告己○○及癸○○會進行談判
      之起因，是被告己○○國中同學張高致到證人甲○○所工
      作的撞球場打撞球，不小心觸摸到證人甲○○胸部，事後
      證人張高致亦在被告癸○○面前向證人甲○○道歉，證人
      甲○○及被告癸○○也接受，被告己○○事後得知此事，
      認為證人張高致被被告癸○○欺負，所以，被告己○○才
      約被告癸○○談判，被告己○○請我幫忙，用我的電話打
      給證人甲○○找被告癸○○，證人甲○○表示被告癸○○
      在洗澡，我請他回電，待被告癸○○回電話，我就將電話
      交給被告己○○接聽，雙方談話細節我不知道，只知道被
      告己○○約被告癸○○到吃宵夜處見面，因為吃完了宵夜
      ，被告癸○○尚未到，我們就去「真善美ＫＴＶ」唱歌（
      見警卷Ｄ２第一七○至一七五頁）；於偵訊時證述：案發
      當天我跟被告己○○、陳巧偵、游佳興及丙○○在臺中市
      ○○路十甲碳烤店吃東西，我開車載被告己○○、證人丙○○、陳巧偵，證人游佳興是後來才到場，我聽到被告己○○說證人張高致在撞球場有碰到女孩子的胸部，那位女
      孩子的男朋友不高興，被告己○○叫我用我的手機打給被
      告癸○○，但是證人甲○○說被告癸○○正在洗澡，被告
      癸○○回電時，我跟被告癸○○詢問他跟證人張高致的事
      情不是沒事了嗎，被告己○○就把我的電話，換他跟被告
      癸○○談，我有聽到他們要約出來講，當時被告己○○在
      講話的口氣好像不好，被告己○○有詢問被告癸○○什麼
      時候可以到十甲碳烤，我們在十甲碳烤店等了二十幾分鐘
      ，都沒有看到被告癸○○等語（見九十七年度偵字第二四
      五四四號卷《三》第四四二至四四三頁）。
  ５、證人丙○○於九十七年十月十八日警詢中證述：案發當天
      在吃宵夜的時候，被告己○○用證人蔡淵証的手機約一位
      「俊」的男子要到「真善美ＫＴＶ」講事情等語（見警
      卷Ｄ２第一九九頁）；於九十八年十一月二十一日警詢時
      證述：十月十七日二十三時三十分許，我與被告己○○、
      證人蔡淵証、綽號「阿弟」（即游佳興）、陳巧偵共五人
      一同在臺中市○區○○路與樂業路口的十甲碳烤海產店吃
      點心，吃到十月十八日一時三十分許我們就相約去臺中市
      ○區○○路一九九號的「真善美ＫＴＶ」唱歌，在十甲碳
      烤海產店與被告己○○、證人蔡淵証等人一起吃點心時，
      有聽見被告己○○以手機講電話與人吵架，並有說「若十
      分鐘未到，以後就不要給我在太平市出現」，但不知道他
      與何人對話，吵架內容大概就是說「你若沒有出現，就不
      要在太平市給我遇到」等語（見警卷Ｄ２第一九四至一九
      六頁）；及於九十七年十一月二十一日偵訊時證述：案發
      當天與被告己○○、證人蔡淵証等人十甲碳烤待了約二個
      小時，晚上十一點多到場，隔天凌晨一點多離開，在此期
      間，被告己○○有打電話出去，有在罵，被告己○○在十
      甲碳烤店時有講「十分鐘未到，以後就不要給我在太平市
      出現」的話答，但我不知他對何人講等語（見九十八年度
      偵字第二七二九八號卷第二五至二八頁）。
  ６、證人游佳興於警詢時證述：九十七年十月十八日凌晨○時
      許，我打手機電話給被告己○○，問他在哪裡，他說他在
      臺中市○區○○路與樂業路口的十甲碳烤海產店吃點心叫
      我過去，於是我就到達十甲碳烤海產店，現場有被告己○○、證人蔡淵証、陳巧偵、丙○○共五人，在十甲碳烤海
      產店有聽到被告己○○以手機與吵架，因為他口氣不是很
      好，我僅聽到被告己○○說「十分鐘後沒出現，我就跟你
      輸贏」，被告己○○當時與人講電話時是使用證人蔡淵証
      的手機等語（見警卷Ｄ２第二○一至二○二頁）；於九十
      七年十一月二十一日偵訊時證述：九十七年十月十八日我
      打電話給被告己○○，他叫我一起去十甲碳烤，我到場時
      有看到被告己○○、證人陳巧偵、蔡淵証、丙○○，我在
      十甲碳烤待了約一個小時，我在應該凌晨過十二點，正確
      時間記不起來，到十甲碳烤場的，在此期間，我有聽到被
      告己○○打電話出去，但他跟誰講話，我不知道，我只知
      道他講電話中跟對方有衝突，被告己○○是用證人蔡淵証
      的手機打出去的，在十甲碳烤時，被告己○○講電話時很
      生氣，我有聽到他跟人約時間見面要輸贏。他應該有講十
      分鐘沒出現就要輸贏的話，而他跟對方通話有好幾次等語
      （見九十八年度偵字第二七二九八號卷第三六至三七頁）
      。
（二）再被告己○○預見會與被告癸○○爆發衝突，遂於同日凌
      晨一時四十分許，以自己所持用之門號00000000
      00號電話，撥打被告子○○持用之門號0000000
      000號電話，因被告子○○正在臺中縣龍井鄉○○村○○路一號「臺中火力發電廠」附近釣魚，被告己○○指示
      其儘速前往「十甲碳烤」會合，並要求被告子○○攜帶前
      述可供擊發口徑十二吋ＧＡＵＧＥ制式霰彈之土造轉輪霰
      彈槍一把及霰彈四顆到場支援，被告子○○接到被告己○○之電話後，與當時同在「臺中火力發電廠」附近釣魚之
      被告丑○○、辛○○、丁○○約好均前往「十甲碳烤」，
      被告辛○○、丁○○先各自返回臺中縣大里市、臺中縣太
      平市之住處，而被告子○○與丑○○一起駕駛車牌號碼九
      三二九─ＧＡ箱型車沿臺中縣烏日鄉○○路○段往臺中市
      南區方向行進，之後再轉往臺中市○區○○路，欲返回太
      平市，於同日凌晨二時三十七分四十二秒許，在臺中市○
      區○○路四段三一二號附近，接到被告己○○以門號00
      00000000號所撥打過來之電話，被告己○○告知
      集合地點改為「真善美ＫＴＶ」；與被告子○○在一起之
      被告丑○○，隨即於同日凌晨二時三十八分十七秒許，以
      持用之門號0000000000號電話，撥打使用門號
      0000000000號電話之被告丁○○，再由被告子
      ○○告知被告丁○○前往「真善美ＫＴＶ」集合。嗣於同
      日凌晨二時四十九分許，被告子○○在臺中市○區○○路
      三三號附近，以持用之門號0000000000號電話
      ，聯繫使用門號0000000000號電話之被告辛○○前來會合後，被告劉義將內含四顆子彈之上開霰彈槍（
      外包裝為黑色槍袋），置放在該車行李箱內，被告子○○
      、丑○○並在該處搭上被告辛○○所駕駛之車號Ａ九─九
      九三六號白色自用小客車，與被告辛○○一同前往「真善
      美ＫＴＶ」與被告己○○會合等情，除據被告己○○供述
      ：當發當天凌晨有打電話叫被告子○○到十甲碳烤來會合
      一情明確外，並有下列證據可證：
  １、被告子○○之供述：
    (一)九十七年十月十九日警詢時供述：九十八年十月十八日被
      告己○○以0000000000號撥打我的手機門號0
      000000000號，要我到臺中市○○路十甲碳烤找
      他，我於十八日凌晨二時三十分許，以我的上開電話撥打
      被告丁○○之電話0000000000號通知到「真善
      美ＫＴＶ」集合等語（見警卷Ｄ２第一一五、一一六頁）
      。
    (二)九十七年十一月二十一日警詢時供述：被告己○○於九十
      七年十月十八日打電話給我，要我前往「真善美ＫＴＶ」
      我有聯絡被告丁○○、辛○○前往「真善美ＫＴＶ」，剛
      開始是約在十甲炭烤店等語（見警卷Ｄ２第一二○、一二
      一頁）。
    (三)九十七年十一月二十一日第二次偵訊時供述：本案發生時
      ，我是使用0000000000號電話，九十七年十月
      十八日凌晨，我在臺中港釣魚，跟我父親及父親的朋友、
      被告丁○○也有在場釣魚，當日凌晨一點四十分許，被告
      己○○打電話給我，他叫我趕快回樂業路的十甲碳烤店，
      他的口氣很急，我決定過去十甲碳烤店時，有約被告丁○○、辛○○去十甲碳烤店，去到十甲碳烤店沒有看到被告
      己○○，被告己○○再聯絡我去「真善美ＫＴＶ」，我到
      十甲碳烤店時並未看到被告丁○○，但有看到被告辛○○
      ，接著我就坐被告辛○○的車，並打電話給被告丁○○，
      告訴他要去「真善美ＫＴＶ」等語（見九十七年度偵字第
      二七二九八號卷第七二至七三頁）。
    (四)九十七年十二月五日偵訊時供述：（問：九十七年十月十
      八日凌晨一時四十分，你接到己○○的電話，通話時間是
      四十九秒，接著在二點四分、二點五分、二點十九分、二
      點二十九分又分別跟己○○有通話，根據基地臺位置顯示
      ，你先從臺中縣龍井鄉往烏日鄉方向，接著進到臺中市南
      區，後來又再往臺中市北區方向，最後才回到臺中市東區
      ，也就是十甲碳烤店與真善美ＫＴＶ附近，是否可以說明
      你的動態？）我一開始在火力發電廠釣魚，現場有我、被
      告丑○○及其女友，還有被告丁○○及其女友、被告辛○○、辛○○的朋友、我的父親及父親的朋友。後來決定要
      離開是因為接到被告己○○的電話…，我在凌晨一點多決
      定要離開…，我在現場有跟被告丁○○、辛○○及丑○○
      講到被告己○○打電話來的事情。（問：後來丁○○、丑
      ○○、辛○○為何會到十甲碳烤店及真善美ＫＴＶ？）我
      在火力發電廠時有約被告丁○○、辛○○要去十甲碳烤店
      …，我說要就跟我走，他們就決定跟我走…。（問：後來
      你往中國醫藥學院往一中街後是否直接到十甲碳烤店？）
      我在十甲碳烤店有跟辛○○會合，並改搭被告辛○○白色
      的車去「真善美ＫＴＶ」會合…等語（見九十七年度偵字
      第二四五四四號卷《二》第三○六至三○七頁）。
    (五)九十八年二月十二日本院準備程序中供述：案發當天是被
      告己○○打電話給我，槍是他叫我帶過去的等語（見本院
      卷《一》第一百十頁背面）。
    (八)九十八年三月十日本院審理時證述：九十七年十月十八日
      案發前我在火力發電廠釣魚，因前一天晚上八、九點的時
      候，我跟我父親及其朋友、被告丁○○及我的朋友。我父
      親的朋友是後來才到，被告辛○○、丑○○也有去火力發
      電廠，後來接到被告己○○電話一開始說到十甲碳烤聚餐
      ，後來打電話叫我帶「賓士」（臺語）即那把霰彈槍，之
      後我就馬上回家拿霰彈槍，我拿去「真善美ＫＴＶ」。我
      們離開火力發電廠的時候，在火力發電廠出口的時候我跟
      被告丁○○、丑○○說被告己○○約我們去十甲碳烤聚餐
      ，被告丑○○、辛○○是開車走的，我到十甲碳烤的時候
      ，被告己○○打電話給我叫我去「真善美ＫＴＶ」。被告
      己○○於九十七年十月十八日日凌晨一時四十分許打第一
      通電話給我問我在哪裡，問我要不要過去十甲碳烤，我說
      等一下再打電話給我，二時四分許第二通打給我的時候問
      我要不要過去，我說還有被告丑○○、丁○○、辛○○他
      們，被告己○○問說要不要一起過來。二時五分許、十九
      分許、二十九分許之第三通、第四通、第五通都是問我到
      哪邊，第五通時叫我去「真善美ＫＴＶ」，一開始被告己○○沒有講要我帶槍的原因，我到「真善美ＫＴＶ」的時
      候被告己○○才講等語（見本院卷《一》第二三六至二三
      七頁）。
    (九)九十八年三月二十四日本院審理時供述：我在十甲碳烤搭
      被告辛○○的車到「真善美ＫＴＶ」，同車還有被告丑○○，我坐副駕駛座，被告丑○○坐在被告辛○○後面等語
      （見本院卷《一》第二七五頁背面）。
  ２、被告丑○○之供述：
    (一)九十七年十一月二十一日第一次警詢時供述：九十七年十
      月十八日，我從臺中火力發電廠返回太平住處後，再前往
      「真善美ＫＴＶ」，是被告子○○向我告知一同前往「真
      善美ＫＴＶ」等語（見警卷Ｄ２第一五四頁）。
    (二)九十七年十一月二十一日第一次偵訊時供述：九十七年十
      月十七日晚上去火力發電廠，我跟我女朋友一起過去，我
      爸爸在那邊釣魚，我在那邊看，到幾點，我時間也不清楚
      ，在場的人有我、我女友、被告子○○、丁○○及其女友
      、我爸爸的朋友，地點是靠近臺中火力發電廠旁邊的漁港
      。當日凌晨左右，被告己○○有打給被告子○○；當日凌
      晨二點七分及三十八分，我跟被告丁○○講電話，他問我
      在那裡，我說我要先回家，因為被告丁○○也要去「真善
      美ＫＴＶ」等語（見九十七年度偵字第二七二九八號卷第
      五七至一八頁）。
    (三)九十七年十二月二十五日第一次偵訊時供述：九十七年十
      月十八日凌晨離開臺中火力發電廠時間忘記了，我載我女
      朋友，當天本來打算跟我爸爸一起離開，後來被告子○○
      接到被告己○○的電話，我才跟著離開回家，幾點回到家
      我忘記了等語（見九十七年度偵字第二四五四四號卷《三
      》第四一二頁）。
    (四)於本院九十八年三月十日審理時供述：九十七年十月十八
      日案發當天我原先在火力發電廠的海邊，我及被告子○○
      、辛○○、丁○○在那邊聊天及看我爸爸釣魚。去那邊看
      我爸爸釣魚，後來被告子○○接到被告己○○電話，被告
      子○○跟我說他要過去十甲碳烤，他說被告己○○找他等
      語（見本院卷《一》第二三二頁背面至二三三頁背面）。
  ３、被告丁○○之供述
    (一)九十七年十月三十一日偵訊時供述：九十七年十月十八日
      案發前凌晨我有去臺中港那邊釣魚等語（見九十七年偵字
      第二四五四四號卷《一》第一八○頁）。
    (二)九十七年十一月二十四日第一次偵訊時供述：九十七年十
      月十八日案發前凌晨，我在臺中火力發電廠附近海岸釣魚
      ，當有被告子○○、丑○○、他們的父親、辛○○、我女
      朋友。當天被告己○○有打電話給被告子○○，我們才會
      離開釣魚的地點，因為被告己○○打電話來之後，被告子
      ○○就說被告己○○有事情，我們就決定所有人要離開，
      而被告子○○的父親留在那邊釣魚，我不清楚是何事情這
      樣緊急，以致要暫停釣魚等語（見九十七年偵字第二四
      五四四號卷《二》第二三二頁）。
    (三)九十七年十一月二十四第二次偵訊時供述：當天我離開漁
      港之後先載女朋友回家，被告子○○說去十甲碳烤找被告
      己○○，我就先回去，回去一下子之後我就再騎機車從我
      太平市的家中出發要去找被告子○○，結果我騎到半路時
      ，被告子○○打電話給我要改去「真善美ＫＴＶ」等語（
      見九十七年偵字第二四五四四號卷《二》第二三四頁）。
    (四)九十七年十一月二十八日第一次偵訊時供述：上次偵訊內
      容實在，但我要更正的是，我騎機車從太平市家中出發是
      被告丑○○打電話給我，而不是被告子○○，被告丑○○
      在電話跟我說過去「真善美ＫＴＶ」，而我不知道被告丑
      ○○在那邊等語（見九十七年偵字第二四五四四號卷《二
      》第二四九頁）。
    (五)本院九十八年三月十日審理時證述：九十七年十月十八日
      案發前，我在火力發電廠釣魚，跟被告辛○○、子○○、
      丑○○及其女友，其父親及朋友。我是前一天晚上我騎機
      車載我女朋友，跟被告子○○、子○○的朋友一起去，我
      們先到火力發電廠釣魚的地方，後來隔約一、二個小時被
      告辛○○、丑○○他們才到，被告丑○○開車來，後來因
      為被告子○○說被告己○○有事情找他，我、被告子○○
      、丑○○、辛○○、我女朋友一起離開，我們是一起走的
      。本來被告子○○在火力發電廠跟我說要去十甲碳烤，被
      告子○○說被告己○○找他去十甲碳烤，被告子○○約我
      一起去十甲碳烤，我有決定跟他一起去十甲碳烤，我回到
      太平我家的時候，被告丑○○打電話給我，約到「真善美
      ＫＴＶ」等語（見本院卷《一》第二四一頁背面至二四二
      頁）。
  ４、被告辛○○之供述
    (一)九十七年十一月二十一日第一次偵訊時供述：九十七年十
      月十八日凌晨二點十六分許，當時我在開車，被告子○○
      打電話叫我去載他，他說人在樂業路的十甲碳烤店，他說
      被告己○○有事在「真善美ＫＴＶ」找他，我就從太平市
      開著我的白色Ａ五─九九三六號車子過去，我當時去十甲
      碳烤店車上只有我一個人。我到十甲碳烤店後，被告子○○叫我打開後行旅箱，拿了一個類似釣具的袋子，放進後
      行旅箱裡面等語（見九十七年度偵字第二七二九八號卷第
      八六至八七頁）。
    (二)九十七年十一月二十一日第二次偵訊時供述：九十七年十
      月十八日當天我也有在漁港，因為被告子○○跟他爸爸在
      那邊釣魚，我有看到被告丑○○、子○○及他爸爸等語（
      見九十七年度偵字第二七二九八號卷第九五頁）。
    (三)九十七年十二月二十五日第一次偵訊時供述：九十七年十
      月十八日當天凌晨，被告子○○跟我說他爸爸在那裡釣魚
      ，他約我去，當天在火力發電廠的海邊有被告丁○○、子
      ○○、丑○○及其父親，與被告子○○父親的朋友，其他
      的人就不熟，我在那裡釣魚約一小時左右就離開，被告子
      ○○凌晨有打電話給我，第一通內容是他問我在那裡，我
      說人在回家的路上，第二通問我人到那裡，他說要我去十
      甲碳烤接他，我到十甲碳烤店時，他已經在那裡了，我沒
      有注意他用何交通工具到場，他手上拿著類似釣魚的袋子
      ，先把袋子放在我車子的行旅廂，他再坐上我的副駕駛座
      等語（見九十七年度偵字第二四五四四號卷《三》第三九
      九至四○○頁）。
    (四)九十八年三月十日本院審理時供述：九十七年十月十八日
      案發之前，我在臺中火力發電廠，因為被告子○○他們在
      那邊釣魚，我去找他們，是被告子○○找我去的，他之前
      就說他要在火力發電廠釣魚，跟他爸爸烤肉。我去時被告
      子○○、丑○○、丁○○在那邊釣魚。後來我回家路途中
      ，被告子○○打電話給我，問我可否到十甲碳烤載他，我
      去十甲碳烤被告子○○在那裡等我，他等我到之後，叫我
      打開行李箱，我看他拿了一個類似釣具袋的東西放在行李
      箱，是一個長方形的袋子，至少有五、六十公分左右，東
      西放完之後，就叫我載他去「真善美ＫＴＶ」找被告己○○。當天從火力發電廠離開時，被告丑○○是開車離開，
      被告丁○○是騎機車離開等語（見本院卷《一》第二三四
      至二三五頁）。
  ５、至被告己○○雖辯稱：僅是邀被告子○○到十甲碳烤聚餐
      ，並未叫他帶槍、彈前去十甲碳烤云云；惟查：
    (一)依附表一所示被告子○○持用之門號000000000
      0號行動電話與被告己○○所持用之門號0000000
      000號行動電話通聯紀錄可知，被告子○○於九十七年
      十月十八日凌晨一時四十分許，接獲被告己○○第一通電
      話時，其行動電話基地臺位置在臺中縣龍井鄉○○路一號
      ，是被告子○○當時人在火力發電廠海邊釣魚，已如前述
      ；然於同日凌晨二時五分許，被告子○○接獲被告己○○
      第三通電話時，其行動電話基地臺位置已到達烏日鄉○○
      路○段一三四五號五樓頂（見通聯卷第七二頁），可見被
      告子○○於接獲被告己○○第一通電話後，隨即離開釣魚
      地點，參以被告己○○於該日凌晨一時四十分許至凌晨二
      時三十七分許，不到一小時之時間內，密集撥打六通電話
      催促被告子○○前往十甲碳烤會合，顯非單純邀約被告子
      ○○前往聚餐。
    (二)再被告己○○當時一再催促被告癸○○前往十甲碳烤談判
      一情，已如前述，且證人蔡淵証於被告己○○起意找被告
      癸○○談判，而撥打第一通電話給被告癸○○之女友甲○○，係於九十八年十月十八日凌晨一時三十八分許，而被
      告子○○接獲被告己○○通知前往十甲碳烤之電話是於九
      十八年十月十八日凌晨一時四十分許，有被告子○○、己○○及證人蔡淵証、甲○○所持之上開行動電話通聯紀錄
      在卷可稽（見通聯卷第四一、八○頁），可知被告己○○
      是起意找被告癸○○談判之後，才打電話給被告子○○，
      而被告子○○亦供述當時被告己○○口氣很急，益證被告
      子○○供述案發當天係應被告己○○之要求，才攜帶上開
      霰彈槍、彈前往十甲碳烤找被告己○○會合一情屬實。參
      以被告丁○○於九十七年十月二十五日第三次警詢時供述
      ：（問：己○○於本案中所扮演角色為何？）為本案之主
      角，負責交付任務給被告子○○，再由被告子○○通知其
      他人到場支援等語，及於九十七年十二月四日警詢時供述
      ：（問：你與子○○及己○○何人年紀比較大，平時是何
      人聽從何人的話？）是被告己○○年紀比較大，平常我與
      被告子○○均聽從被告己○○指揮等語（見警卷Ｄ２卷第
      七七、二七五頁）；由此益證被告子○○上開有關案發當
      日係應被告己○○之要求才攜前揭霰彈槍、彈至案發現場
      一情與事實相符，從而足證被告己○○與子○○間，確有
      持有上開霰彈槍、彈之犯意聯絡，被告己○○空言否認，
      並無足採。
  ６、另被告子○○、丑○○雖供述：離開火力發電場時，被告
      子○○騎機車，被告丑○○開車云云，惟查：
    (一)被告子○○、丑○○如何離開火力發電場一節，被告子○○於九十七年十二月五日偵訊時供述：我在當天凌晨一點
      多決定離開，就騎車載我朋友阿祥，其他人也同時要回去
      ，綽號「小鬼」騎一臺機車，被告丑○○開休旅車載他的
      女友、被告辛○○及辛○○的朋友，我有在烏日休息一下
      ，後來因為我的手突然痛起來，我就叫小鬼載我云云（見
      九十七年度偵字第二四五四四號卷《二》第三○六頁）；
      於本院九十八年三月十日審理時證述：當日被告丑○○、
      辛○○先離開火力發電廠云云（見本院卷《一》第二四○
      頁背面）。但查被告丑○○於九十七年十一月二十一日第
      一次偵訊時供述：被告子○○騎機車先回去，他沒有載人
      云云（見九十七年度偵字第二七二九八號卷第五八頁）；
      於本院九十八年三月十日審理時供述：（問：後來你們幾
      個人如何離開火力發電廠？）我自己開車載我女朋友離開
      ，被告子○○是騎機車，他先走的，被告丁○○騎機車載
      他女朋友，被告辛○○自己開車云云（見本院卷《一》第
      二三三頁背面）。是其二人就離開之先後、與何人同車離
      去等情之供述互有不符。雖被告子○○嗣於本院九十八年
      三月十日審理時證述：（問：你當時從火力發電廠，如何
      到十甲碳烤？）當日我先騎機車回家…，再騎機車到十甲
      碳烤，在十甲碳烤給被告辛○○載云云（見本院卷《一》
      第三一頁），而與被告丑○○前揭供述相符，但卻與其之
      前供述相佐，自難遽予採信。
    (二)再被告子○○於九十七年十二月五日偵訊時供述：（問：
      你說後來改乘小鬼的機車以後又去了那裡？）從烏日接南
      區應該是走復興路，後來還有往中國醫藥學院一中那邊走
      。（問：從烏日要去東區十甲碳烤店，為何要走中國醫藥
      學院及一中街方向走？）我不知道，我給小鬼載的…。（
      問：後來你往中國醫藥學院往一中街後，是否直接到十甲
      碳烤店？）我在十甲碳烤店有跟被告辛○○會合，並改搭
      被告辛○○白色的廂型車去「真善美ＫＴＶ」會合，而小
      鬼在此時離開。（問：為何要改搭辛○○去真善美ＫＴＶ
      ，而不要叫小鬼載你去？）因為小鬼說他要先上班要先離
      去云云（見九十七年度偵字第二四五四四號卷《二》第三
      ○六至三○七頁）。然被告丑○○於九十七年十一月二十
      一日警詢時供述：（問：你於九十七年十月十八日有無前
      往臺中市東區真善美ＫＴＶ？如何前往？）有的。是綽號
      小鬼之人騎乘機車載我過去的云云（見警卷Ｄ２卷第一五
      四頁）；於九十七年十一月二十七日第一次偵訊時供述：
      （問：你接到何人電話才去真善美ＫＴＶ？）…被告子○○接到電話之後，他騎機車先回去，他沒有載人，我開車
      回家，我載著我女朋友，我載我女朋友回去，接著我用我
      的手機打電話叫朋友綽號小鬼之人來載我，我不知道小鬼
      的全名，他也是剛退伍沒有多久，當時我人在太平市的家
      裡，接著我跟小鬼去真善美ＫＴＶ云云（見九十七年度偵
      字第二七二九八號卷第五八頁），則該綽號小鬼之人既同
      時與被告丑○○自火力發電廠釣魚處所離去，並一起前往
      十甲碳烤，則顯無法同時去載被告丑○○前往「真善美Ｋ
      ＴＶ」，是被告子○○、丑○○二人此部分之供述互相矛
      盾。又被告丑○○於九十七年十二月二十五日第一次偵訊
      時供述：（問：你之前說是小鬼載你去真善美ＫＴＶ，小
      鬼的聯絡電話為何？）0000000000號。當天他
      也有去火力發電廠，我有叫他來，我不知道他的全名。（
      問：經察官核對你的通聯，當天凌晨○時到凌晨三時，都
      沒有你的電話打0000000000號電話？）在火力
      發電廠時，我就叫他來我家載我，他把他女兒載到我家，
      我女朋友幫小鬼看顧小孩。（問：你在第三分局接受檢察
      官偵訊時，你說是用手機打電話叫小鬼來你家載你的？）
      我忘記了云云（見九十七年度偵字第二四五四四號卷《三
      》第四一二至四一三頁）。可知，被告丑○○自己關於如
      何聯繫小鬼搭載至「真善美ＫＴＶ」之供述，亦前後矛盾
      。參以被告丑○○當日確實係與被告子○○搭乘被告辛○○所駕駛之小客車前往「真善美ＫＴＶ」一情，亦據被告
      子○○、丑○○所供承在卷（見本院卷《一》第二三四、
      二三九頁），益證被告子○○、丑○○二人關於給小鬼騎
      機車載至十甲碳烤，及被告丑○○關於給小鬼騎機車載至
      「真善美ＫＴＶ」之供述有上開互相矛盾之瑕疵，而無足
      採信。
    (三)又依附表一所示被告子○○上開通聯紀錄，其於九十七年
      十月十八日凌晨二時五分許、二時三十七分許二次與被告
      己○○通聯時，其行動電話基地臺位置分別為烏日鄉○○
      路○段一三四五號五樓頂、臺中市○區○○路四段三一二
      號及三一四號九樓頂，而依附表二所示被告丑○○所持用
      之門號0000000000號行動電話通聯紀錄，被告
      丑○○於九十七年十月十八日凌晨二時七分許、二時三十
      八分許與被告丁○○通聯時，其行動電話基地臺位置分別
      為烏日鄉○○路○段一三四五號五樓頂、臺中市○區○○
      路四段三一二號、三一四號九樓頂及臺中市○區○○○路
      ，其二人先後通話之時間差均僅於一、二分鐘之內，且通
      聯之基地臺位置相同。又參以被告子○○於當日凌晨二時
      三十七分許接獲被告己○○來電告知會合地點更改至「真
      善美ＫＴＶ」，被告丑○○隨即於當日凌晨二時三十八分
      許撥打電話給被告丁○○，告知更改會合地點為「真善美
      ＫＴＶ」，已據被告丁○○供述如前；但經交叉比對附表
      一至五所示被告子○○、丑○○、己○○、辛○○、丁○○等人間於九十八年十月十八日之通聯紀錄結果，被告丑
      ○○於此一分鐘時間內，並無接獲被告子○○、己○○、
      辛○○或丁○○之通聯等情，有渠等之通聯紀錄在卷可考
      （見通聯卷第四一至四二、四五至四七、五七至六○、七
      二至七四、一三二至一三四頁），可知被告子○○於接獲
      被告己○○更換地點之通知後，被告丑○○馬上知悉此事
      ，並立即通知被告丁○○更換集合地點，顯然被告子○○
      、丑○○二人於返回太平市住處沿途均在一起，從而足證
      被告子○○係搭乘被告丑○○所駕駛之車號九三二九─Ｇ
      Ａ號廂型車一同離開火力發電廠附近之釣魚地點，返回太
      平市住處，並一同搭被告辛○○所駕駛之小客車前往「真
      善美ＫＴＶ」。公訴意旨認被告丑○○獨自駕駛車號九三
      二九─ＧＡ號廂型車前往「真善美ＫＴＶ」一節，容有誤
      會。
（三）另被告己○○於九十七年十月十八日凌晨一時五十二分許
      ，見被告癸○○仍未前往「十甲碳烤」赴約，遂於當日凌
      晨一時五十二分許，以蔡淵証之電話再度聯絡甲○○，並
      於電話中向甲○○揚言：「限癸○○十分鐘到十甲碳烤，
      不到場的話，要追殺他到死」等語，甲○○並於同日凌晨
      二時十六分許，以門號0000000000號電話，撥
      打陳巧偵持用之門號0000000000號電話，詢問
      事情緣由，被告己○○因不滿被告癸○○遲遲未到「十甲
      碳烤」談判，接過陳巧偵之電話，再度對甲○○揚言：「
      限癸○○十分鐘到十甲碳烤，不到場的話，要追殺他到死
      」等語，甲○○嗣將上開被告己○○揚言加害被告癸○○
      生命之事以電話轉告被告癸○○，使被告癸○○心生畏懼
      等情，有下列證據為證：
  １、證人甲○○之證述
    (一)九十七年十一月十日偵訊時證述：九十七年十月十八日凌
      晨接我用我的手機打0000000000號給證人陳巧
      偵，我想要問證人陳巧偵是否知道證人蔡淵証找被告癸○○之事，但證人陳巧偵的手機是被告己○○接的，被告己○○在電話中說叫被告癸○○十分鐘去十甲碳烤，不到場
      的話要追殺他到死，他的口氣有點兇，但他在電話中有解
      釋不是針對我，我打電話過去的時候，證人陳巧偵前二、
      三通都沒有接，接通時一開始是證人陳巧偵的聲音，接通
      後就被被告己○○接過去了，他解釋不是針對我，又跟別
      人講話，當時我聽到他又去接別人的電話，被告己○○跟
      別人講的口氣也很兇，我就把電話掛掉了，之後我就接到
      被告癸○○的電話，要我有心理準備，他可能會出事情，
      之後電話就關了。後續被告癸○○打電話來的時候，我跟
      被告癸○○說被告己○○要追殺他到死等語（見九十七年
      度偵字第二四五四四號卷《一》第一八九頁）。
    (二)於本院九十八年三月十日審理時證述：九十七年十月十八
      日證人蔡淵証有打0000000000號電話給我，說
      他叫蔡頭，說要找被告癸○○，我騙他說被告癸○○在洗
      澡，我就說等一下叫被告癸○○打給他，我打給被告癸○○問他是否認識蔡頭，被告癸○○說他認識，並跟我要蔡
      頭的電話，因為蔡頭說有事情找被告癸○○，我不知道他
      們的電話內容，之後蔡頭有再打第二通電話過來，他就說
      他是被告己○○，限被告癸○○限十分鐘到「十甲碳烤」
      ，不到場的話，要追殺他到死，他說一些可怕的話，我說
      沒什麼事情幹嘛這樣，之後他就掛掉電話後約一、二分鐘
      ，我打給被告癸○○跟他說被告己○○叫他到十甲碳烤，
      不然追殺他到死。另外，我有打給證人陳巧偵問她知不知
      道他們發生什麼事情，不然為什麼叫一個蔡頭打電話來，
      後來換成被告己○○聽電話跟我說，被告己○○在這時候
      講「限癸○○十分鐘到十甲碳烤，不到場的話，要追殺他
      到死」，這句話在證人蔡淵証打電話給我，及我打給證人
      陳巧偵的時候，被告己○○在這二通電話中都有講，我在
      檢察官偵訊時只有提到我打電話給證人陳巧偵的時候，被
      告己○○在電話講的，因為那時候很亂，當時電話很多通
      ，我也沒有記很多，被告己○○講了二次，我是忘了跟檢
      察官說，在警局時因為發生太突然，有些事情一下記不起
      來，當日證人蔡淵証跟我的電話有三次通聯，第一通是一
      時三十八分，說他是蔡頭，他朋友有事要找被告癸○○，
      第二通是一時五十二分，被告己○○在電話中講「限癸○○十分鐘到十甲碳烤，不到場的話，要追殺他到死」，第
      三通是一時五十九分，是被告己○○講電話一直催被告癸○○去等語（見本院卷《一》第二二七頁背面至二三○頁
      ）。
  ２、被告癸○○之供述：
    (一)九十七年十月十八日第一次警詢時供述：因被告己○○之
      朋友即證人張高致與我女朋友即證人甲○○發生糾紛，我
      已與證人張高致雙方會談好，但被告己○○可能要幫證人
      張高致出一口氣，所以於九十七年十月十八日凌晨以證人
      蔡淵証之手機撥打證人甲○○電話，要我十分鐘到臺中市
      ○區○○路十甲炭烤，否則要我死等語（見警卷Ｄ２卷第
      十四頁）。
    (二)九十七年十月十八日偵訊時供述：我不認識被告己○○，
      當天楊文凱拿槍出來給我與被告庚○○，是因為被告己○○在電話裡很兇，他說十分鐘不到，要給我死，我覺得他
      是想幫證人張高致出氣等語（見九十七年度偵字第二四五
      四四號卷《一》第一○三頁）。
    (三)九十七年十月二十七日第一次偵訊時供述：（問：你說己○○在電話裡口氣很凶，說十分鐘不到要給你死，是你親
      自聽到或聽別人轉述？）是聽證人甲○○轉述的，她在九
      十七年十月十八年凌晨她問我發生什麼事，問我認不認識
      叫「阿從」（即被告己○○），我說不認識，證人吳蜿甄
      就說「阿從」叫我十分鐘到樂業路的十甲碳烤店，不到的
      話要讓我死…等語（見九十七年度偵字第二四五四四號卷
      《一》第一二五至一二六頁）。
    (四)九十七年十二月五日偵訊時供述：（問：當你聽到己○○
      對你講那些話限十分鐘到場，不然要給你死的話，你心裡
      有無感受？）我覺得莫名奇妙。（問：那你會害怕嗎？）
      會…。（問：當楊文凱交制式手槍給你時，你心理是否想
      有可能會發生衝突？）有。（問：你之所以會這樣的想法
      的原因為何？）因被告己○○在電話中的口氣很不好，我
      怕過去會被打…等語（見九十七年度偵字第二四五四四號
      卷《二》第三○三頁）。
    (五)九十七年十二月三十一日偵訊時供述：（問：你之前在偵
      訊時的講法是說甲○○轉告你己○○叫你十分鐘到場，否
      則要給你死，你也會感到害怕？）是的…。（問：當時你
      接到甲○○的電話以後，就你的認知，你認為己○○可能
      對你不利嗎？）對…等語（見九十七年度偵字第二四五四
      四號卷《三》第四六三至四六四頁）。
    (六)於本院九十八年五月十四日審理時證述：九十七年十月十
      八日凌晨，當時我在市政路附近亂逛，證人甲○○打電話
      給我，說被告己○○要我十分鐘之內到「十甲碳烤」，不
      然的話要追殺我到死，後來我有打電話給證人蔡淵証，問
      他是否有什麼誤會，證人蔡淵証說要我過去「十甲碳烤」
      一趟講清楚等語（見本院卷《二》第二三三頁）。
  ３、雖被告己○○否認有在電話中為上開恐嚇被告癸○○之言
      言詞，然上開事實，業據證人甲○○證述如上，且與被告
      癸○○供述本案事發經過原由相符，參以證人蔡淵証、丙○○、游佳興等人上開證述，可知被告己○○在電話中不
      僅口語不好，甚至有於電話中向對方說「要輸贏」、「以
      後不要在出現在太平」等威嚇之語詞，益徵證人甲○○上
      開之證述與事實相符，故被告己○○空言否認，實無足採
      ，從而其上開恐嚇被告癸○○犯行洵堪認定。至於證人甲○○於九十七年十月八日警詢及本院九十八年五月十四日
      審理時均證述當日一時五十九分接到第一通蔡淵証打來找
      被告癸○○之電話云云（見警卷Ｄ２第一九二頁、本院卷
      《一》第二二八頁背面），惟依卷附證人甲○○所持用之
      門號0000000000號行動電話，與證人蔡淵証所
      持用之門號0000000000號行動電話之通聯紀錄
      所示，其二人於九十七年十月十八日有三次通聯紀錄，證
      人蔡淵証第一次撥打證人甲○○所使用之門號00000
      00000號電話之時間，係在凌晨一時三十八分許，而
      證人甲○○於同日凌晨一時三十九分許，旋以門號000
      0000000號電話撥打被告癸○○使用之門號000
      0000000號電話，且被告癸○○於同日凌晨一時四
      十三分許，以所使用之另一門號0000000000號
      電話撥打證人蔡淵証使用之門號0000000000號
      電話等情，有上開電話之通聯紀錄及門號0000000
      000號之通聯調閱查詢單在卷可稽（見警卷Ｄ２第二四
      四頁、通聯卷第二一、八○、一一五頁），是證人甲○○
      證述之第一次通聯時間顯然有誤，惟參以證人甲○○所持
      用之上開行動電話，於九十七年十月十八日當天有如附表
      六所示之多達數十通之通聯（見通聯卷第一一五至一一七
      頁），是其無法記憶清晰證人蔡淵証第一次通聯之時間，
      並無悖吾人日常生活經驗，尚難僅以此即遽認證人甲○○
      之證詞有重大之瑕疵，附此敘明。
（四）另被告癸○○與己○○講完電話後，因被告己○○之口氣
      極為嚴峻，且證人甲○○轉達被告己○○上開放話，預料
      會發生衝突，於九十七年十月十八日凌晨接近三時許，被
      告癸○○、庚○○搭乘楊文凱駕駛之車號九五二七─ＴＹ
      號自用小客車，與經楊文凱通知，而駕駛其他車輛前往支
      援之被告卯○○及其他三名年籍不詳者抵達「真善美ＫＴ
      Ｖ」後，被告癸○○持上述具殺傷力之手槍一枝及口徑九
      mm之制式子彈五顆，被告庚○○持上述不具殺傷力之玩具
      手槍一枝，被告卯○○持可發射子彈具有殺傷力之槍枝及
      子彈，楊文凱則持鋁棒，與其他年籍不詳者集結在「真善
      美ＫＴＶ」門口附近等情，有下列證據可證：
  １、被告癸○○之供述：
    (一)九十七年十月十八日第一次警詢時供述：我與被告庚○○
      至警局投案所攜帶制式九二手槍一把、彈匣一只、子彈四
      顆及一把道具手槍、道具子彈五顆，是楊文凱於九十七年
      十月十八日凌晨二時三十分許，在近「真善美ＫＴＶ」路
      上，在楊文凱所有自小客將九二手槍交付給我，另道具手
      槍交給被告庚○○。因為要去「真善美ＫＴＶ」與被告己○○談事情，原因是證人張高致與甲○○發生糾紛，我與
      證人張高致雙方已會談好，但被告己○○可能要幫證人張
      高致出一口氣，所以於九十七年十月十八日凌晨打電話給
      甲○○，要我十分鐘到十甲碳烤，否則要我死，當時由楊
      文凱駕車、我與被告庚○○均坐於後座一同前往十甲炭烤
      時未發現被告己○○等人，我便打電話給證人張高致連絡
      被告己○○等人，請被告己○○回撥給我，證人蔡淵証即
      撥打我的電話告知他與被告己○○等人在「真善美ＫＴＶ
      」等候，我即與被告庚○○、楊文凱開車至該處，楊文凱
      便於車上交付制式槍給我，我將該槍枝插於腰際，道具槍
      給被告庚○○，當時楊文凱是從其所有車號九五二七─Ｔ
      Ｙ號自小客車駕駛座下方取出給我與被告庚○○，我不知
      道他的來源。當天我與被告庚○○、楊文凱駕駛楊文凱所
      有上開自小客車，另楊文凱的朋友在我與被告己○○談判
      之時，開另一部裕隆深色轎車前往助陣，該自小客車共乘
      座四名男子等語（見警卷Ｄ２卷第十三至十六頁）。
    (二)九十七年十月十八日偵訊時供述：九十七年十月十八日凌
      晨，被告己○○用蔡淵証的電話打給甲○○，要她轉告我
      到「十甲碳烤」，因為我跟被告庚○○、楊文凱在一起，
      所以證人甲○○通知我後，由楊文凱駕他的車載我過去，
      我到時沒有看到人，經過我聯絡，證人蔡淵証叫我們去「
      真善美ＫＴＶ」，快到「真善美ＫＴＶ」時，楊文凱從他
      的駕駛座下拿出來九二手槍及道具槍，都裝好了子彈了，
      他交九二手槍給我，道具槍交給被告庚○○，那二枝槍原
      本就在車上等語（見九十七年度偵字第二四五四四號卷《
      一》第○一三頁）。
    (三)九十七年十月十九日本院訊問時供述：（問：九十七年十
      月十八日凌晨兩點多，跟楊文凱攜帶九二制式手槍、道具
      槍跟己○○發生衝突？）有。（問：這兩支槍枝為何人所
      有？）均為楊文凱所有…（問：案發當時你是拿著九二制
      式手槍？）是…（問：當時是要去找何人？）我們是要尋
      找被告己○○等語（見九十七年度聲羈字第一六三六號卷
      第五頁背面至六頁背面）。
    (四)九十七年十月二十七日第一次偵訊時供述：（問：當天楊
      文凱是何人聯絡到的？）我在路上遇到的，因為事發之前
      我與楊文凱在中華路遇到，之後才接到被告己○○的電話
      …（問：你之前的說法是制式手槍是楊文凱交給你的，是
      否為真？）是的…語（見九十七年度偵字第二四五四四號
      卷《一》第一二五頁）。
    (五)九十七年十月二十七日第一次警詢時供述：（問：你與己○○進行談判，總共有幾人前往真善美ＫＴＶ？使用何交
      通工具？）我們總共有七人前往，分乘二部車，一部是楊
      文凱所有之九五二七─ＴＹ號自小客車（乘坐楊文凱、被
      告庚○○及我本人），另一部是車號不詳黑色裕隆汽車（
      該車乘坐四人）…（問：楊文凱、庚○○及四名年籍不詳
      之男子，是何人通知前往案發現場？）當初楊文凱、被告
      庚○○跟我在一起，知道我要跟被告己○○談判，所以我
      有請楊文凱、被告庚○○一起前往，另四名年籍資料不詳
      之男子是我請楊文凱通知前往幫忙等語（見警卷Ｄ２卷第
      二五頁）。
    (六)九十七年十月二十七日第二次偵訊時供述：（問：你的槍
      枝來源？）是跟楊文凱拿的。（問：你今天向警方表示，
      你們總共有七個人分成二部車去真善美ＫＴＶ？）是的。
      （問：請說明你跟庚○○、楊文凱相遇的情形？）我當時
      跟被告庚○○在中華路夜市吃東西碰到楊文凱，我跟楊文
      凱說可能會有危險，楊文凱就打電話，所以其他的人我都
      不認識…（依你所述，你從楊文凱那邊取得槍枝，並持往
      ＫＴＶ現場，是否預見會有槍擊的事情？）因為楊文凱臨
      時拿槍給我…（問：你說槍枝是從楊文凱處拿到，楊文凱
      理應拿槍防身，為何反而是你持槍，楊文凱自己拿鋁棒？
      ）因為這是我的事，是我走在前面跟對方談，所以楊文凱
      就拿槍給我等語（見九十七年度偵字第二四五四四號卷《
      一》第一三六至一三八頁）。
    (七)九十七年十月二十七日第三次偵訊時供述：（問：己○○
      表示你並沒有持槍柄打他的頭部，他頭部的傷是鋁棒所傷
      ，另外你當時在他旁邊也沒有持槍，你可能幫其他人承擔
      責任，有何意見？）被告己○○講錯了，我有拿槍，也有
      毆打他的頭部，我沒有幫人擔罪，我們到現場時確實有二
      部車子等語（見九十七年度偵字第二四五四四號卷《一》
      第一六○頁）。
    (八)九十七年十二月五日偵訊時供述：（問：你之前有講到楊
      文凱交付給你一支制式手槍及交給庚○○一支道具槍，交
      槍的地點為何？）快要到「真善美ＫＴＶ」時，在車上交
      付的，當時是楊文凱駕駛車輛，快要到的時候，楊文凱從
      駕駛座往下拿出來二枝槍，在停車的時候才交給我們。（
      問：交付的時候為何交制式槍給你，而交給庚○○玩具槍
      ？）因為事主是我。（問：楊文凱交付槍枝的時候，你是
      否知道那一把槍是有殺傷刀？）交給我的時候，楊文凱有
      說一支是真槍，一支交給庚○○的槍是沒辦法打的…。（
      問：楊文凱交付槍枝的時候，有無說這支槍要做何事？）
      他拿給我的意思是要我帶在身上防身。（問：你之前曾經
      供述，因為聽到女友甲○○有告知你己○○限你十分鐘到
      場，不然要給你死的事，你有無轉告給楊文凱知道？）有
      。（問：楊文凱知道此事後，再到別的地方取槍或槍枝就
      在楊文凱的車子上。）本來就在楊文凱的車子上…等語（
      見九十七年度偵字第二四五四四號卷《二》第三○三頁）
      。
    (九)九十七年十二月十六日本院訊問時供述：我後來才知道我
      拿的是制式槍枝，是我投案時，警察告訴我的，槍是楊文
      凱的，但因為我是這場紛爭的事主，所以楊文凱把槍交給
      我用，要讓我防身，因為他怕我有危險，當天我方的人是
      楊文凱叫的，楊文凱是我朋友，當天我有一枝槍，被告庚○○也有拿一枝槍等語（見九十七年度偵聲字第七九九號
      卷第十八頁背面）。
    (十)九十七年十二月三十一日偵訊時供述：（問：依據你先前
      供述，是楊文凱將制式槍枝交給你，你攜帶下車用以防身
      ，你當時有無想到可能發生聚眾鬥毆的事？）一開始有想
      到…（問：庚○○會跟你來到真善美ＫＴＶ現場，是否因
      為有庚○○陪著你到場，你心裡比較不怕，你才敢跟己○○講話？）對。等語（見九十七年度偵字第二四五四四號
      卷《三》第四六四頁）。
    (十)於本院九十八年五月十四日審理時證述：九十七年十月十
      八日凌晨我接到甲○○電話後，我有打電話給證人蔡淵証
      問他被告己○○為何要講這些話，楊文凱知道我好像跟人
      家有誤會，當時楊文凱開車，我跟被告庚○○坐在後座，
      我有跟楊文凱講此事，他跟被告庚○○有跟我一起到「十
      甲碳烤」，楊文凱聽說證人蔡淵証叫我到「十甲碳烤」的
      時候，在我們前去「十甲碳烤」的路上，楊文凱用電話約
      他的朋友前往，他約幾人我不清楚。後來，我看到楊文凱
      從他的座位底下拿二枝槍出來，一枝拿給我，一枝拿給被
      告庚○○，楊文凱說我的那枝可以開的，被告庚○○那枝
      是道具槍，楊文凱說拿著防身，我把槍插在腰際就下車等
      語（見本院卷《二》第二三三頁）。
  ２、被告庚○○之供述：
    (一)九十七年十月十八日第一次警詢時供述：（問：你本《十
      八》一於時、何人攜帶何物品至本分局投案？）於本日十
      二時三十分許，我與被告癸○○攜帶制式九二手槍一把、
      彈匣一只、子彈四顆及一把道具手槍、道具子彈五顆至貴
      分局投案。（問：你與癸○○所攜帶至本分局投案之制式
      九二手槍、道具槍及其子彈來源為何？）是楊文凱拿給我
      與被告癸○○的…（問：楊文凱於何時、地，交付何種槍
      枝給何人使用？）是於九十七年十月十八日凌晨二時三十
      分許，在近「真善美ＫＴＶ」路上，在楊文凱所有九五二
      七─ＴＹ號自小客車上將九二手槍交給被告癸○○，另外
      道具手槍交給我使用。（問：你們持上述槍枝欲前往何處
      ，作何事？）是要前臺中市○區○○路一九九號「真善美
      ＫＴＶ」與人談事情。（問：是何人要你陪同至真善美Ｋ
      ＴＶ洽談事情？）是被告癸○○叫我陪同他前往「真善美
      ＫＴＶ」…（問：你是否能詳述前往善美ＫＴＶ及到達之
      情形？）當時我們由楊文凱駕駛上開自小客車，我與被告
      癸○○均坐於後座，至「十甲碳烤」時，被告癸○○告知
      說他們人不在這裡，之後被告癸○○撥打電話給綽號蔡頭
      之蔡淵証，他未接電話，被告癸○○即撥打電話給證人張
      高致請他連絡證人蔡淵証，請證人蔡淵証與被告癸○○連
      絡，過沒多久證人蔡淵証即打電話給被告癸○○告知他們
      人在「真善美ＫＴＶ」，我們便開車前往「真善美ＫＴＶ
      」，在接近「真善美ＫＴＶ」時，楊文凱從駕駛後下方取
      出手槍交付給我及被告癸○○使用…（問：你們當時是否
      有其同夥在旁助陣？）我只知道楊文凱之朋友前往助陣。
      （問：共幾人開何種車輛前來助陣？姓名、年籍資料為何
      ？）共四人，開一部裕隆二千CC、深色自小客車前來，我
      均不知道該四名男子之姓名及年籍資料為何…（問：你是
      否知道楊文凱於車上交付給你與癸○○之手槍型式為何？
      有無填充子彈？）不知道是何手槍，但楊文凱有強調一支
      是道具手槍，我不知道有無填充子彈…等語（見警卷Ｄ２
      卷第三二至三五頁）。
    (二)九十七年十月十八日偵訊時供述：（問：為何到案？）九
      十七年十月十七日晚上十一、十二點，被告癸○○和我去
      吃宵夜，遇到楊文凱就一起吃麵，吃完後，我、被告癸○○及楊文凱到處繞，到翌日凌晨，證人蔡淵証打電話說被
      告己○○要找被告癸○○，如果被告癸○○十分鐘不到「
      十甲碳烤」，要給他死，因為我跟楊文凱、被告癸○○一
      起到碳烤店，但沒看到人，被告癸○○聯絡證人蔡淵証，
      證人蔡淵証叫我們去「真善美ＫＴＶ」，我們三人就過去
      「真善美ＫＴＶ」，楊文凱又約人。（問：九二手槍及道
      具槍原本就在車上？）是到「真善美ＫＴＶ」時，楊文凱
      從他的駕駛座下拿出來九二手槍交給被告癸○○，再拿出
      道具槍交給我，沒看到子彈，是分別拿，不是一次拿二枝
      槍出來…（問：到真善美之情形？）我們三人到門口，被
      告癸○○帶九二手槍藏在腰際，楊文凱下車時拿著鋁棒…
      等語等語（見九十七年度偵字第二四五四四號卷《一》第
      一○二至一○三頁）。
    (三)九十七年十月十九日本院訊問時供述：（問：九十七年十
      月十八日凌晨兩點多，有與楊文凱，攜帶九二制式手槍、
      道具槍跟己○○發生衝突？）有。（問：這兩枝槍枝為何
      人所有？）均為楊文凱所有…（問：楊文凱怎麼拿道具槍
      給你？）楊文凱拿給我的時候有跟我說，這是道具槍不能
      擊發。（問：楊文凱拿道具槍給你充場面？）是…等語（
      見本院九十七年度聲羈字第一六三六號卷第六頁）。
    (四)九十七年十月二十八日警詢時供述：（問：你與癸○○等
      人前往臺中市○區○○路真善美ＫＴＶ，與另嫌己○○談
      判共幾人前往？分別駕駛何種車輛？）共七人前往。分別
      駕駛楊文凱所有ＢＭＷ，九五二七─ＴＹ自小客車（乘坐
      我與楊文凱、被告癸○○等三人），另一部為黑色裕隆自
      小客車（乘坐四人）。（問：黑色裕隆自小客車內之乘客
      為何人？年籍資料為何？）我不知道人，該車內之人是楊
      文凱的朋友。我不知道他們的年籍資料…（問：你於案發
      當時有無見癸○○持有槍械？持有何種槍械？）有，持制
      式手槍等語（見警卷Ｄ２卷第四二頁）。
    (五)九十七年十月二十八日偵訊時供述：（問：九十七年十月
      十八日你與癸○○等人見面等過程如何？）九十七年十月
      十七日早上我跟被告癸○○在東區精武橋附近的網咖見面
      之後就到臺中市到處亂逛，二人一起待到晚上…（問：之
      後發生何事？）我們在中華路吃東西，後來遇見楊文凱，
      被告癸○○就跟楊文凱聊天，楊文凱有問我們要去那邊，
      楊文凱就約我們出去逛一逛，坐上楊文凱的ＢＭＷ的車，
      當時已經是十八日凌晨一、二點，接下來被告癸○○在車
      上接到電話，我只聽到被告癸○○在談起現任女朋友發生
      的事情，我有問被告癸○○是誰打來的，被告癸○○說是
      證人蔡淵証打來的，他跟證人蔡淵証本來就有認識，接著
      證人甲○○打電話來告知被告癸○○說被告己○○找他，
      說他十分鐘沒有到就要他死。（問：你又沒有聽到甲○○
      的電話，如何得知甲○○有講阿從要癸○○十分鐘內趕到
      ，沒有到的話就要給他死的話？）是我被告問癸○○，被
      告癸○○說證人甲○○這樣說，接下來不曉得是被告己○○或證人蔡淵証打電話到被告癸○○的手機，在路上楊文
      凱就說「你要小心，對方要堵你」，楊文凱有問被告癸○○要不要叫人…到現場時有一部車，我猜是楊文凱有打電
      話叫他的朋友來…（問：如你所言，當楊文凱拿手槍給癸○○時，癸○○做何反應？）癸○○直接插在腰際。（問
      ：癸○○為何要把槍帶在身上？）因為我們是二臺車七個
      人去，到「真善美ＫＴＶ」時，對方是很多人等語（見九
      十七年度偵字第二四五四四號卷《一》第一七一至一七三
      頁）。
    (六)九十七年十一月二十八日偵訊時供述：楊文凱開車到「真
      善美ＫＴＶ」對面，就交給被告癸○○一枝制式手槍，給
      我一枝道具槍，他們二人就一起下車，楊文凱下車時有帶
      鋁棒，本案糾紛是起因於被告癸○○、己○○之間，楊文
      凱會拿槍給被告癸○○及我，應該是因為被告癸○○有聽
      到被告己○○說十分鐘沒有到要給他死的話，被告癸○○
      本來認為應該是誤會，因為他女朋友之事之前糾紛已經結
      束，結果楊文凱載被告癸○○到「真善美ＫＴＶ」時，楊
      文凱因為之前被告癸○○有表示對方說十分鐘不到就要給
      他死，所以楊文凱要被告癸○○帶著槍以防萬一等語（見
      九十七年度偵字第二四五四四號卷《二》第二五六至二五
      七、二五九頁）。
    (七)九十七年十二月十六日本院訊問時供述：案發當天被告癸○○拿的是可發射的槍枝，我的槍是道具槍，那是楊文凱
      跟我說的，我不知道那天為何是楊文凱準備槍枝，我只知
      道楊文凱跟被告癸○○他們二人是朋友關係，我們到「真
      善美ＫＴＶ」時，楊文凱把槍枝拿出來等語（見本院九十
      七年度偵聲字第七九九號卷第十九至二十頁）。
  ３、又互核被告癸○○及庚○○二人上開之供述均屬一致，足
      證其二人攜帶上開手槍及子彈前往「真善美ＫＴＶ」時，
      已知悉所為何事，且既須需槍、彈防身，復已預見發生衝
      突之可能，故被告庚○○嗣於本院審理時辯稱：事前均不
      知悉被告癸○○去「真善美ＫＴＶ」要找何人，亦不知悉
      楊文凱交槍給伊與被告癸○○之目的云云，顯屬事後卸責
      之詞，不足採信。
（五）被告己○○、子○○、丑○○、辛○○、丁○○等人均到
      達「真善美ＫＴＶ」後，被告己○○與子○○、丑○○、
      丁○○先在「真善美ＫＴＶ」對面路邊會面，且經由蔡淵
      証告知，得知被告癸○○已經到場，被告己○○、丁○○
      、丑○○與不知情之證人丙○○、陳巧偵遂沿東英路一九
      九號之七星釣蝦場往「真善美ＫＴＶ」大門行進，被告丑
      ○○到達門口前即由門口左側往回走，陳巧偵則進入「真
      善美ＫＴＶ」內，被告己○○與丙○○往「真善美ＫＴＶ
      」門口右側走，被告己○○並大聲質問：誰是俊等語，
      被告癸○○予以回應，被告己○○旋即徒手毆打被告癸○○，被告癸○○因此取出所持有之上開具殺傷力之改造手
      槍上膛，並對空鳴槍二發示警，但第二發之彈殼卡在槍管
      ，繼而持槍柄攻擊被告己○○之頭部，被告卯○○亦取出
      具殺傷力之槍枝及子彈，而被告庚○○取出上開道具槍，
      充作真槍，一起嚇阻被告丑○○、丁○○等人靠近，楊文
      凱則持鋁棒毆打被告己○○之頭部，使被告己○○往後倒
      坐在「真善美ＫＴＶ」大門口處，但旋即起身並踉蹌往「
      真善美ＫＴＶ」左側之七星釣蝦場方向逃跑，被告癸○○
      、庚○○留在原地，楊文凱、被告卯○○及其他身分不明
      者仍繼續追打己○○，且被告卯○○持型號不明、具有殺
      傷力之槍枝、子彈（未扣案），在東英路上朝被告己○○
      之胸前射擊，該子彈貫穿胸壁，被告己○○因前開攻擊，
      造成左側氣血胸、左側肺挫傷、左側胸壁二處開放性傷口
      、前額一處撕裂傷，經緊急送醫治療後，幸未發生死亡之
      結果等情，有下列證據可證：
  １、被告癸○○之供述
    (一)九十七年十月十八日第一次警詢時供述：當天我到「真善
      美ＫＴＶ」後，我便撥打證人蔡淵証之手機，請他與被告
      己○○連繫說我們到達該處所，之後被告己○○即由東英
      路七星釣蝦場往「真善美ＫＴＶ」方向走過來，被告己○○問說「誰是俊？」，我回答是我，被告己○○以拳頭
      向我頭部揮打，我便由我腰際取出制式九二手槍對空鳴槍
      ，並用槍柄毆打被告己○○之頭部，楊文凱拿鋁棒毆打被
      告己○○，之後楊文凱追打被告己○○時警方就到達現場
      ，我與被告庚○○就駕駛楊文凱所有自小客逃離現場，我
      共擊發一顆子彈等語（見警卷Ｄ２卷第十四至十五頁）。
    (二)九十七年十月十八日偵訊時供述：我到時現場，現場沒人
      ，我打給證人蔡淵証，證人蔡淵証到「真善美ＫＴＶ」門
      口，他聯絡被告己○○出來，被告己○○出來後，陸續有
      人過來圍住我們，我只知道被告己○○跟蔡淵証，其餘我
      不認識。被告己○○來之前，楊文凱先打電話給他朋友，
      叫他朋友來，他朋友來四個，我都不認識，被告己○○問
      「誰是俊？」，我說是我，他就用手打我左頭一下，場
      面開始有點亂，我很緊張就把藏在腰間的手槍拿出來往天
      空開一槍，被告己○○沒有畏懼的樣子，我就拿槍柄敲他
      頭一下，楊文凱拿一支鋁棒打被告己○○的頭很多下，被
      告己○○往他出來的方向逃跑，楊文凱追被告己○○，遠
      遠看到警察來，我跟被告庚○○先上車，等不到楊文凱，
      我們二人就把車開走了。至於被告庚○○從何處拿道具槍
      出來，因為我看到時他已經在上膛了，彈殼掉在地上，我
      只知道他下車時已經帶槍了，但藏在哪裡我不知道等語（
      見九十七年度偵字第二四五四四號卷《一》第一○二至一
      ○三、一○八頁）。
    (三)九十七年十月十九日本院訊問時供述：九十七年十月十八
      日凌晨兩點多與楊文凱，攜帶九二制式手槍、道具槍，跟
      被告己○○有發生衝突，案發當時我是拿著九二制式手槍
      ，我對空鳴槍打了一發，剩下四發等語（見本院九十七年
      度聲羈字第一六三六號卷第五頁背面至六頁）。
    (四)九十七年十月二十七日第一次警詢時供述：我在現場對空
      鳴一槍，第二槍是我持該手槍毆打被告己○○時，槍枝走
      火卡彈，我不知道是否有擊發，當時我確實有持該槍對空
      鳴槍及持該槍毆打被告己○○等語（見警卷Ｄ２卷第二六
      頁）。
    (五)九十七年十月二十七日第二次偵訊時供述：案發當天我只
      知道我有對空鳴槍一發，但警方調查之後告訴我在手槍裡
      面有一顆彈殼，所以我想應該有另一槍走火。我在現場持
      手槍並予以擊發，是因當時被告己○○揮拳打我的頭部，
      當時我退了一步，看被告己○○又要打我的樣子，才對空
      鳴槍嚇阻，我對空鳴槍後，看他不怕，我有用槍柄敲了他
      的頭，被告楊文凱就拿了一根鋁棒，一直打被告己○○的
      頭部，他打被告己○○後，被告己○○轉頭就跑，楊文凱
      追上去，後來我開車走了，我也不知道鋁棒下落等語（見
      九十七年度偵字第二四五四四號卷《一》第一三七至一三
      八頁）。
    (六)九十七年十月二十七日第三次偵訊時供述：（問：己○○
      表示你並沒有持槍柄打他的頭部，他頭部的傷是鋁棒所傷
      ，另外你當時在他旁邊也沒有持槍，你可能幫其他人承擔
      責任，有何意見？）被告己○○講錯了，我有拿槍，也有
      毆打他的頭部，我沒有幫人擔罪等語（見九十七年度偵字
      第二四五四四號卷《一》第一六○頁）。
    (七)九十七年十二月五日偵訊時供述：楊文凱開車到達「真善
      美ＫＴＶ」時，他的車子是停在靠近「真善美ＫＴＶ」大
      門，我先下車，走到大門，當時並沒有人，於是我打電話
      ，看到證人蔡淵証從「真善美ＫＴＶ」走出來，當時被告
      庚○○跟在我後面，當證人蔡淵証出來時，楊文凱人的位
      置離我有好幾步，另一臺楊文凱的朋友的車有到場，緊鄰
      著楊文凱的汽車停放。我對空鳴槍之後才看到被告庚○○
      拿槍，他當時站在人行道上，我在「真善美ＫＴＶ」現場
      ，開了一槍，被告己○○受傷的部分應該不是我所射擊等
      語（見九十七年度偵字第二四五四四號卷《二》第三○三
      至三○四頁）。
    (八)九十七年十二月十六日本院訊問時供述：當天是對方先動
      手，當天場面很混亂，我方人員我知道我有拿一把槍，被
      告庚○○也有拿一把槍，剛開始被告己○○打我一拳，我
      就把槍拿出來上膛，他們說要比槍是不是，我看到他們把
      霰彈槍拿出來，我就對空鳴槍等語（見本院九十七年度偵
      聲字第七九九號卷第十八頁）。。
    (九)九十七年十二月三十一日偵訊時證述：當天被告己○○一
      走過來就問「誰是俊？」，我說是我，接著他就打我一
      拳，我身上並無因此受傷，只是剛被打時頭部腫腫的，並
      沒有外傷。當時被告己○○打我一拳，我就拿槍出來了，
      我拔槍是為了阻止他打我的，被告己○○就說要比東西是
      不是，他就喊「把東西拿出來」，他是跟他們的人講，接
      下來我就看到有人拿霰彈槍出來，我對空鳴槍的時候，被
      告己○○在我前面二、三步而已，他喊完把東西拿出來以
      後，楊文凱才拿棒球棍打被告己○○的頭，被告己○○往
      釣蝦場方向跑去，楊文凱追上去，我沒有去追被告己○○
      ，我遠遠看到警車來，於是我上楊文凱的車，我先開車等
      被告庚○○上車，我有再等一下，想要等楊文凱一起上車
      ，但等不到，我就先走了。當天我也有用槍柄打被告己○○的頭，楊文凱也有用鋁棒打被告己○○的頭，楊文凱打
      被告己○○是在我用槍柄打被告己○○之後，我講話並沒
      有不一致，被告己○○當時確實有講要比是不是之類的話
      等語（見九十七年度偵字第二四五四四號卷《三》第四六
      四至四六七頁）。
    (十)九十八年五月十四日本院審理時證述：當天到「真善美Ｋ
      ＴＶ」，我拿著槍就下車，先打電話給證人蔡淵証說我到
      了，證人蔡淵証從「真善美ＫＴＶ」走出來，他打電話給
      被告己○○說我到了，楊文凱跟他朋友那時候下車了站在
      我後面，被告己○○從七星釣蝦場那個方向過來，他跟證
      人丙○○過來，被告己○○問說「誰是俊？」，我說是
      我，被告己○○就打我一拳，其他人站在我後面，我拔槍
      等語（見本院卷《二》第二三三頁背面）。
  ２、被告庚○○之供述
    (一)九十七年十月十八日第一次警詢時供述：當天我到達真善
      美後，被告癸○○用他所有電話撥打給證人蔡淵証要他出
      來，證人蔡淵証由「真善美ＫＴＶ」裡面走出來，被告癸○○問證人蔡淵証被告己○○呢，證人蔡淵証撥打被告己○○之電話約二分鐘後，被告己○○即由七星釣蝦場往「
      真善美ＫＴＶ」方向走過來，被告己○○走到「真善美Ｋ
      ＴＶ」門口就問說「誰是俊？」，被告癸○○回答是我
      ，被告己○○以拳頭揮打被告癸○○之頭部，楊文凱拿鋁
      棒毆打被告己○○，當時被告癸○○由腰際取出制式九二
      手槍對空鳴槍一槍，我就跑到車上拿道具槍出來並拉滑套
      ，被告癸○○用槍柄毆打被告己○○之頭部，被告己○○
      就往釣蝦場方向逃逸，楊文凱拿鋁追打被告己○○，之後
      警方就到達，我與被告載癸○○駕駛楊文凱所有自小客車
      沿東英路逃逸等語（見警卷Ｄ２卷第三四頁）。
    (二)九十七年十月八日偵訊時供述：我、被告癸○○、楊文凱
      三人到「真善美ＫＴＶ」門口，被告癸○○帶九二手槍藏
      在腰際，楊文凱下車時拿著鋁棒，到門口楊文凱打電話叫
      人來，然後被告癸○○打電話叫證人蔡淵証出來，證人蔡
      淵証到門口，他聯絡被告己○○出來，不到二分鐘被告己○○出來，後面跟著三、四人，被告己○○出來就問說「
      誰是癸○○？」，被告癸○○說是我，被告己○○用拳頭
      打被告癸○○的頭一下，楊文凱拿鋁棒打被告己○○一下
      ，被告己○○反抗，被告癸○○亮槍出來，楊文凱打被告
      己○○後，對方的人又跑出來，被告癸○○對空鳴槍一槍
      ，楊文凱追打被告己○○，被告己○○往釣蝦場跑，我看
      情形不對就做出上膛動作，想嚇他們，我遠遠看到警察來
      ，被告癸○○先開車來載我，等不到楊文凱，警察已經到
      場拿出槍來，被告癸○○就把車開走了等語（見九十七年
      度偵字第二四五四四號卷《一》第一○六至一○七頁）。
    (三)九十七年十月十九日本院訊問時供述：九十七年十月十八
      日凌晨兩點多與楊文凱，攜帶九二制式手槍、道具槍跟被
      告己○○發生衝突，案發當時我持道具手槍，不能發射，
      子彈沒有底火彈頭，也只能扣扳機而已，楊文凱拿道具槍
      給我充場面等語（見本院九十七年度聲羈字第一六三六號
      卷第五頁背面至六頁）。
    (四)九十七年十月二十八日警詢時供述：案發當時有看見被告
      癸○○持有制式手槍，我看見他對空鳴槍一槍，警方檢視
      被告癸○○投案所攜帶之九二制式手槍內有彈殼一枚，彈
      頭已擊發，他是拿槍枝打被告己○○之頭部才卡彈，我只
      聽到一聲槍聲等語（見警卷Ｄ２卷第四二至四三頁）。
    (五)九十七年十月二十八日偵訊時供述：案發當天我有拿道具
      槍做上膛的動作，但我知道那把槍不能夠開，那是假的。
      楊文凱有從車上拿鋁棒打被告己○○，楊文凱被擊倒之後
      被告癸○○去開楊文凱的車，把楊文凱的車開走。當時警
      察已經到場了，被告己○○的左額有受傷是楊文凱與被告
      癸○○所傷，楊文凱是用鋁棒打等語（見九十七年度偵字
      第二四五四四號卷《一》第一七三頁）。
    (六)九十七年十一月二十八日偵訊時供述：楊文凱開車到真善
      美ＫＴＶ」時，ＫＴＶ的大門無人聚集，被告癸○○跟楊
      文凱一起下車，之後被告癸○○打電話給證人蔡淵証，然
      後楊文凱及被告癸○○走在一起在大門靠近停車場旁邊，
      我看到證人蔡淵証從「真善美ＫＴＶ」出來，然後被告癸○○就問證人蔡淵証被告己○○人呢？證人蔡淵証再打電
      話給被告己○○，等不到三分鐘，被告己○○就從釣蝦場
      那邊出來，當時被告己○○身邊跟了好幾個人，就走到「
      真善美ＫＴＶ」大門，然後被告己○○就問「誰是癸○○
      ？」，被告癸○○就說是他，被告己○○就揮拳打被告癸○○，之後楊文凱拿鋁棒打被告己○○，我認為應該是鋁
      棒，楊文凱下車時就有帶了，被告癸○○被打之後也有還
      手，後來被告癸○○有對空鳴槍，被告己○○被打到釣蝦
      場那邊去，有倒在地上，我也有拿道具槍出來做嚇止的動
      作等語（見九十七年度偵字第二四五四四號卷《二》第二
      五七至二五八頁）。
    (七)九十七年十二月十六日本院訊問時供述：那天被告癸○○
      拿的是可發射的槍枝，我知道我的槍是道具槍，那是楊文
      凱跟我說的，當天楊文凱一直在被告癸○○旁邊等語（見
      九十七年度偵聲字第七九九號卷第十九頁）。
    (八)九十七年十二月三十一日偵訊時供述：當時我聽到被告己○○問「誰是癸○○？」，被告癸○○說「是我」，二人
      就打起來，我有看到被告癸○○對空鳴槍等語（見九十七
      年度偵字第二四五四四號卷《三》第四七○頁）。
    (九)九十七年五月十四日本院審理時供述：當天到「真善美Ｋ
      ＴＶ」之後，被告癸○○與己○○打架，楊文凱跟被告癸○○一起下車時，楊文凱拿鋁棒。我有聽到被告己○○問
      癸○○是誰，被告癸○○回答他是，他們就打起來，我有
      拿道具槍下車做上膛動作等語（見本院卷《二》第二三一
      至二三二頁）。
  ３、被告己○○之供述
    (一)九十七年十月十八日警詢時供述：我今日與證人陳巧偵、
      蔡淵証要到「真善美ＫＴＶ」唱歌，下車後，見對方約有
      一至二十人，我遭人持球棒毆打頭部，後隨即遭人槍擊受
      傷，對方是被告癸○○，對方持手槍及球棒攻擊我，對方
      所持之槍械是黑色槍枝，有二至三支，另外還有棒球棍，
      頭部有遭人持棒球棍毆傷等語（見警卷Ｄ２卷第九八至九
      九頁）。
    (二)九十七年十月十八日警詢時供述：我於九十七年十月十八
      日凌晨三時許，在「真善美ＫＴＶ」門口遭人不詳人士槍
      擊，經醫師診斷為左前胸部遭受一顆子彈貫穿胸部。現場
      有證人蔡淵証、丙○○與陳巧偵等四人，剛到時即遭人開
      槍，我當時與被告癸○○發生口角後就被人以球棒毆打頭
      部，後又聽到四至五聲槍聲，我就昏倒了，被告癸○○及
      證人蔡淵証指稱談判當時是我先出手攻擊被告癸○○是實
      在，我的胸部被槍擊，子彈右前進左前出，目前無生命危
      險等語（見警卷Ｄ２卷第一○一至一○三頁）。
    (三)九十七年十月二十七日警詢時供述：九十七年十月十八日
      與證人陳巧偵、丙○○及蔡淵証一同前往「真善美ＫＴＶ
      」，當時我穿著白色Ｔ恤上衣、米色短褲，我與證人丙○○兩人在教堂旁邊，還有被告子○○到教堂旁與我會合，
      當時是被告丑○○陪同被告子○○一同到場。被告癸○○
      等人到達「真善美ＫＴＶ」時，我人在對面的東英二街教
      堂旁，我看到被告癸○○到場之後便向「真善美ＫＴＶ」
      門口方向走去，同時間證人蔡淵証打電話給我說被告癸○○已經到場，要我過去「真善美ＫＴＶ」大門口，我到達
      之後便看到證人蔡淵証遭被告癸○○同夥圍住，等我到證
      人蔡淵証身邊時，證人蔡淵証以手指向被告癸○○，向我
      說他就是被告癸○○，然後我與被告癸○○便發生口角，
      口角之後我就過去以右手推被告癸○○胸部，被告癸○○
      的同夥當時就持鋁棒往我頭部敲擊，然後對方就有人在從
      路邊車上下來總共持三把手槍，之後便朝我開槍射擊，我
      先聽到二聲槍聲之後我便中槍倒地，在我中槍倒地之後我
      又聽到一聲槍聲，對方總共開了三槍。持槍向我射擊造成
      我中槍之人，不是被告癸○○，我中槍之後就倒地了，我
      只知道是綽號「飛鏢」之男子向我開槍射擊等語（見警卷
      Ｄ２卷第一○七至一一一頁）。
    (四)九十七年十月二十七日偵訊時供述：九十七年十月十八日
      我跟證人陳巧偵、蔡淵証、丙○○從十甲碳烤店到「真善
      美ＫＴＶ」後，當時我過去證人蔡淵証身邊，他跟我講說
      ，這是被告癸○○，我就跟被告癸○○起口角，起了口角
      之後，我們就在那裡互推，被告癸○○的朋友就拿著鋁棒
      從我的頭敲下去，我的頭被敲之後頭就有點暈，我倒在地
      上之後，我本身都是血，我站起來之後，我看到有人拿槍
      下來，對方有三支槍，我看到對方所持的手槍都是小枝的
      ，至於何種槍枝我無法辨識等語（見九十七年度偵字第二
      四五四四號卷《一》第一五七至一五九頁）。
    (五)九十七年十一月十二日偵訊時證述：「飛鏢」身高約一百
      七十幾公分，體重約五、六十公斤，當時有穿牛仔褲及戴
      一頂帽子，臉瘦瘦的，光源只有「真善美ＫＴＶ」有光及
      對面的路燈，我看到這個人沒幾秒我就倒了，我有看到他
      的槍噴火花等語（見九十七年度偵字第二四五四四號卷《
      一》第二○四頁）。
    (六)九十七年十二月三十一日偵訊時證述：案發當天證人蔡淵
      証坐在機車上，他比著被告癸○○的位置，我就過去，我
      跟被告癸○○二人就打起來，我可以確定對我開槍之人並
      非被告癸○○，當天被告癸○○來的時候，車子都放在「
      真善美ＫＴＶ」的右邊，而證人蔡淵証坐在機車上，他在
      等包廂，因為證人陳巧偵在裡面開包廂，被告癸○○他們
      七、八人圍到證人蔡淵証那邊，接著我走過去，我跟被告
      癸○○互相抓著，就有一個人拿著鋁棒從我的後面過來，
      我無法確定是何人，就打向我的頭部，我整個人倒在地上
      ，接著再站起來，我接著有三個人分別拿著三支槍，後來
      我看到「飛鏢」，他當天載著帽于，我看到他的槍有火花
      ，我就覺得胸口很燙，一直吐血等語（見九十七年度偵字
      第二四五四四號卷《三》第四五九至四六○頁）。
    (七)九十八年三月二十四日於本院審理時供述：當發當天我跟
      證人陳巧偵先在「真善美ＫＴＶ」門口下車，因為證人陳
      巧偵的哥哥在「真善美ＫＴＶ」上班，她說要先進去開包
      廂，我跟證人丙○○在門口外聊天時看到被告子○○、丑
      ○○出現在七星釣蝦場，我跟證人丙○○就走到七星釣蝦
      場那邊跟被告丑○○講話，後來轉過去看到被告癸○○等
      人出現在證人蔡淵証旁邊，當時證人蔡淵証是坐在「真善
      美ＫＴＶ」門口的機車上，我想說他們很多人，我自己走
      過去，到被告癸○○的前面，證人蔡淵証指給我看被告癸○○是哪一個，我就走過去並打被告癸○○，被告癸○○
      有還手，我就跟被告癸○○打起來，被告癸○○的人馬就
      有人拿鋁棒出來，我看到有影子走過來，我轉頭看，鋁棒
      就敲到我頭上，我整臉都是血，已經模糊，之後的事情就
      不知道，我就倒在地上，當時有聽到一陣吵雜的聲音，後
      來我把臉上的血撥開，我頭很暈，掙扎起來，看到有人走
      過來，那個人拿著槍走過來，後來我聽到槍聲看到火花，
      我就被打中了，之後的事情我就不知道了等語（見本院卷
      《一》第二七三至二七四頁）。
  ４、被告丑○○之供述
    (一)九十七年十一月二十一日第一次警詢時供述：九十七年十
      月十八日我有前往「真善美ＫＴＶ」，我到「真善美ＫＴ
      Ｖ」對面東英二街教堂旁時，有我、被告子○○、己○○
      、丁○○及二名我不認識之男子、一名女生在場。警方出
      示卯○○，綽號飛鏢之人照片，是案發當天向被告己○○
      開槍射擊之人等語（見警卷Ｄ２卷第一五四至一五五、一
      五八頁）。
    (二)九十七年十一月二十一日第二次警詢時供述：（問：警方
      與憲兵隊提供相片供你指認，何人為向你表哥己○○開槍
      之人？）編號五號（即被告卯○○）就是向被告己○○開
      槍之人。（問：你如何確認編號五號就是向你表哥己○○
      開槍之人？）…我就衝過去要拉走被告己○○，此時被告
      編號五之被告卯○○及小弟有一人即持黑色手槍向我表示
      「再過來我就要打死你」，之後被告卯○○就拿槍向被告
      己○○的左胸心臟部位近距離開槍一發，然後被告卯○○
      就與三位不知名之男子，分別持槍及球棒一直朝被告己○○頭部猛擊，當時我被用槍控制住，所以跟他們距離很近
      ，我有聽到他們都叫被告卯○○「飛鏢」，所以我可確認
      被告卯○○外號叫「飛鏢」等語（見警卷Ｄ２卷第一六五
      頁）。
    (三)九十七年十一月二十一日第一次偵訊時證述：九十七年十
      月十八日我有去「真善美ＫＴＶ」，我到場時，現場有被
      告己○○、子○○、丁○○、證人丙○○及一位女孩子，
      接著不到三分鐘，就有車開過來，被告己○○及證人蔡淵
      証、丙○○與一位女子就走過去，接著被告己○○跟對方
      吵起來，我有看到被告己○○先出手，先罵對方你是俊民
      ，雙方就打起來了，對方就亮槍，我看到對方拿槍及拿棍
      子，及用棍子打被告己○○的頭，我有看到有人對空鳴槍
      ，接著拿木棒的人就打被告己○○，我看到之後，我就跑
      過去，我跑過去的時候，對方有人拿槍，說再靠過來就要
      給我死，所以我就不敢動了，開槍者他是近距離射擊，我
      在現場有聽到有人叫他「飛鏢」，他的頭髮長長的，因為
      他當時也有拿槍比我，確實是「飛鏢」開槍傷害被告己○○等語（見九十七年度偵字第二七二九八號卷第五七至六
      一頁）。
    (四)九十七年十二月二十五日第一次偵訊時供述：九十七年十
      月十八日凌晨在「真善美ＫＴＶ」，被告己○○先動手，
      對方就亮槍，先有人對空鳴槍，我就跑過去，全部的人就
      亮槍，說叫我再進來就要給我死等語（見九十七年度偵字
      第二四五四四號卷《三》第四一四頁）。
    (五)九十八年三月二十四日本院審理時證述：當天到「真善美
      ＫＴＶ」後，被告子○○、辛○○都在教堂旁邊，被告己○○有跟被告子○○講話，我到的時候過了一、二分鐘被
      告丁○○就到了，他把機車停在七星釣蝦場前面，走過來
      跟被告子○○、己○○講話，中間有經過我，從我旁邊走
      過去。被告己○○跟子○○、丁○○聊一陣子之後，對方
      的車子就來了，被告己○○與丁○○就走過去「真善美Ｋ
      ＴＶ」，被告子○○跟辛○○就上車，上車去哪裡我不知
      道，被告己○○與對方吵起來，對方就亮槍，我距離他們
      約一個法庭的長度，對方先對空鳴槍一槍，我跑過去被告
      己○○旁邊，對方拿槍指著我叫我不要動，我不敢動，對
      方就有人拿棒球棍打被告己○○的頭，被告己○○一直往
      後退，之後一個人拿槍朝被告己○○心臟方向開槍，被告
      己○○中槍之後倒地，對方仍然拿槍、拿棒一直打，當時
      被告己○○的朋友在扶著被告己○○，對方仍然一直打被
      告己○○，後來警察來了，我有跟警察說被告己○○中槍
      ，也有打電話給被告辛○○，請他回來送被告己○○去醫
      院，後來我看到被告辛○○的車從旁邊開出來也就是東英
      路與東英一街旁開出來，我一直招手叫被告辛○○趕快過
      來，過來之後我叫他開窗戶並說趕快送被告己○○去醫院
      ，當時證人蔡淵証、丙○○、陳巧偵他們上車一起載被告
      己○○去醫院等語（見本院卷《一》第二八○頁背面至二
      八三頁）。
  ５、被告丁○○之供述
    (一)九十七年十月二十五日第二次警詢時供述：九十七年十月
      十八日凌晨我獨自騎乘我女朋友林怡慧所有重機車到「真
      善美ＫＴＶ」，當時我方有被告己○○、辛○○、子○○
      、丑○○及證人蔡淵証、丙○○等人是我記得在場的，當
      時在「真善美ＫＴＶ」對面教堂旁集合，我與被告丑○○
      見被告己○○由東英二街往東英路「真善美ＫＴＶ」走過
      去，我就跟隨被告己○○之後而行，到達「真善美ＫＴＶ
      」後，被告己○○與癸○○進行談判，一語不合被告己○○以拳頭毆打被告癸○○，被告癸○○等人有人持槍對空
      鳴槍，並以球棒圍毆被告己○○，被告己○○遭毆打後往
      東英二街方向逃逸，後來我走到被告己○○旁，見對方人
      馬在圍毆被告己○○，楊文凱持棍棒繼續毆打被告己○○
      等語（見警卷Ｄ２卷第七○至七二頁）。
    (二)九十七年十月二十五日偵訊時供述：九十七年十月十八日
      凌晨三時許，我跟被告丑○○走在被告己○○的後面，他
      走到「真善美ＫＴＶ」，跟被告癸○○談判，一言不合就
      打被告癸○○，被告癸○○那邊的人我不知道是誰就對空
      鳴槍，拿球棒打被告己○○，還有用槍托打被告己○○，
      後來我就走去被告己○○旁邊，他們還一直打被告己○○
      ，後來他們人就散了，但楊文凱繼續一直打被告己○○等
      語（見九十七年度偵字第二四九七三號卷第九六至九七頁
      ）。
    (三)九十七年十月三十一日偵訊時供述：九十七年十月十八日
      凌晨，我到達「真善美ＫＴＶ」時，有見到被告己○○、
      辛○○、子○○、丑○○及證人蔡淵証、丙○○等人，他
      們當時在ＫＴＶ對面的教堂，還有其他人，但我不認識等
      語（見九十七年度偵字第二四五四四號卷《一》第一八○
      頁）。
    (四)九十七年十一月二十四日第二次偵訊時供述：九十七年十
      月十八日凌晨，我去「真善美ＫＴＶ」之後有看到被告辛○○、丑○○、子○○、己○○及證人蔡淵証、丙○○等
      人，我先在大門口看到被告己○○及證人蔡淵証、丙○○
      ，我跟被告己○○打招呼，他跟我點過頭，我接著騎機車
      到教堂那邊，我就看到被告子○○、丑○○及辛○○。我
      看到他們之後，他們都已經下車了，我過去之後跟他們聊
      天，聊天之後被告己○○先從大門口走過來，證人丙○○
      也跟在後面，被告己○○跟證人丙○○不知道在講什麼話
      ，接著被告己○○又走回去大門口，我跟被告丑○○跟在
      被告己○○的後面走了過去，此時我已知道被告己○○要
      跟人談判，好像是被告子○○跟我講的，至於被告子○○
      怎麼說我忘記了。接著我看見被告己○○走向一群人，不
      知道何事，被告己○○就用拳頭打了那個人，當時我有聽
      到被告己○○用臺語說「你是俊嗎」，接下來就看到有
      人對空鳴槍，有一個人站在對空鳴槍的人的旁邊，又從包
      包拿出槍來，一直向被告己○○比畫，然後就打被告己○○，至於是何人打的我不清楚，因為我閃到旁邊去，他們
      繼續打被告己○○到釣蝦場那邊，我走過去被告己○○那
      邊，當時被告己○○坐在地上，他們還繼續打被告己○○
      ，後來他們的人就散了，楊文凱繼續拿著棍子打被告己○○等語（見九十七年度偵字第二四五四四號卷《二》第二
      三四至二三六頁）。
    (五)九十七年十二月四日警詢時供述：九十七年十月十八日凌
      晨我騎乘我女朋友林怡慧所有重機車到「真善美ＫＴＶ」
      ，當天我看到被告己○○遭對方人馬持黑手槍，敲擊頭部
      ，案發槍擊當時被告丑○○在場等語（見九十七年度偵字
      第二四五四四號卷《二》第二七一頁）。
    (六)九十八年三月二十四日本院審理時證述：案發當天到「真
      善美ＫＴＶ」大門的時候遇到被告己○○，我就先把機車
      停到「真善美ＫＴＶ」旁的停車場，我先停那裡下來，站
      在那裡找被告丑○○他們，看他們沒有在大門，我就把機
      車騎到對面的教堂旁邊，在那邊看到被告子○○、丑○○
      跟辛○○，我沒有看到被告辛○○車子停在哪裡，因為我
      看到他們的時候他們已經下車，我車停好之後就走過去被
      告子○○、丑○○、辛○○他們那邊，被告己○○就從到
      「真善美ＫＴＶ」大門那邊與證人丙○○一起走過來，被
      告己○○跟證人丙○○有走到人行道那邊，就是我跟被告
      子○○、丑○○、辛○○所站位置聊天，過一會兒，被告
      己○○就走向「真善美ＫＴＶ」大門，我、被告丑○○就
      一起跟被告己○○走回「真善美ＫＴＶ」大門口，被告子
      ○○、辛○○沒有跟過來，我、被告丑○○跟著被告己○○走到大門口，看到「真善美ＫＴＶ」大門口人行道有一
      大群人，被告己○○就問那群人「誰是俊？」，被告癸○○自己說「是我」，被告己○○就沒有講話直接揮拳打
      被告癸○○，對方人馬就有人掏槍出來對空鳴槍，我沒有
      看到被告癸○○掏槍，他們就整群人圍毆被告己○○，對
      方有人拿棒球棍、槍柄打被告己○○，我看到被告己○○
      胸口流血倒下去，我沒有看到被告己○○被人家開槍打胸
      口，我就走到被告己○○旁邊，對方人馬仍持棒球棍、槍
      柄繼續打被告己○○，當時被告己○○已經倒在地上等語
      （見本院卷《一》第二八四頁背面至二八五頁）。
  ６、被告子○○之供述
    (一)九十七年十月十九日警詢時供述：九十七年十月十八日凌
      晨約三時許，前往「真善美ＫＴＶ」，我當時與被告辛○○開一部白色自小客車到達現場，並聽到槍聲，我就下車
      發現被告己○○遭人槍擊，我不清楚對方共幾人，我有看
      對方持槍，當時有被告辛○○、己○○、丑○○、及證人
      蔡淵証等人在現場等語（見警卷Ｄ２卷第一一五至一一六
      頁）。
    (二)九十七年十一月二十一日警詢時供述：九十七年十月十八
      日凌晨約二時三十分許，我從我太平住處有前往「真善美
      ＫＴＶ」，我與被告辛○○駕駛車牌號碼為Ａ九─九九三
      六號三菱白色自小客車（有改裝尾翼，及擾流板、排氣管
      ）至「真善美ＫＴＶ」時約二時五十分許，我們在東英二
      街教堂旁聚集，當時有我與被告己○○、辛○○、還有其
      他四、五人我不認識，在教堂旁我有遇見被告丁○○等語
      （見警卷Ｄ２卷第一二○至一二二、一二四頁）。
    (三)九十七年十一月二十一日第二次偵訊時供述：案發當天我
      跟被告辛○○去「真善美ＫＴＶ」時，被告辛○○的車子
      是停在教堂側邊，我下車後，又接到被告己○○的電話問
      我到了沒，被告己○○看到了我之後，就走到我這邊，摟
      著我的肩膀走到我下車的附近，而被告辛○○當時在做停
      車的動作，被告己○○好像喝酒醉的樣子，我就看到被告
      丁○○，接著被告己○○就離開，跟被告丁○○一起走，
      我跟被告辛○○又上車，我跟被告辛○○坐上車後，遶了
      一圈，往停車場方向，接著就聽到槍聲，於是再遶回來到
      面對大門的左側，看到很多人，我們遶回來以後，我看到
      的情形很亂，被告己○○當時已經被人打了，我跑過去，
      就被人家用槍指著，我看到被告己○○中槍，被告辛○○
      就把車子開到被告己○○旁邊，將被告己○○載去八○三
      醫院等語（見九十七年度偵字第二七二九八號卷第七三至
      七四頁）。
    (四)九十七年十二月五日偵訊時供述：案發當天，跟被告己○○會合之後，我要去買檳榔，我就搭被告辛○○的車子，
      上車之後不到一分鐘聽到槍聲，於是我們又繞回「真善美
      ＫＴＶ」停車場，當時場面很亂等語（見九十七年度偵字
      第二四五四四號卷《三》第四二八頁）。
    (五)九十八年三月二十四日本院審理時供述：我到「真善美Ｋ
      ＴＶ」時，被告辛○○將車子停在教堂旁邊的馬路，被告
      辛○○、丑○○還有我都下車，被告己○○從「真善美Ｋ
      ＴＶ」大門走過來，跟我在教堂旁邊的角落聊天，當時被
      告丑○○、辛○○在車子旁邊，被告己○○先罵我為何這
      麼晚到，之後就問我有無把賓士（臺語，即上開霰彈槍）
      帶來，我跟他說有，並跟他說我要跟被告辛○○去買檳榔
      ，我就跟被告辛○○上車，我坐在副駕駛座，我在被告辛○○車上有聽到槍聲，我下車到「真善美ＫＴＶ」門口的
      時候看到被告己○○被楊文凱用棒球棒打，當時我被對方
      用槍指著，我看到被告己○○中槍倒地，我當時與他的距
      離約一棟房子的距離，我有看到被告丑○○走到被告己○○旁邊扶著被告己○○，當時證人蔡淵証、丙○○、陳巧
      偵都圍在被告己○○旁邊等語（見本院卷《一》第二七四
      頁背面至二七六頁）。
  ７、被告辛○○之供述
    (一)九十七年十月十八日警詢時供述：九十七年十月十八日凌
      晨，我駕駛車號Ａ九─九九三六號小客車，至「真善美Ｋ
      ＴＶ」，被告子○○說被告己○○受傷，當時我我沒有下
      車，被告子○○說趕快送至醫院，車內有被告己○○及證
      人陳巧偵、蔡淵証共四人等語（見警卷Ｄ２卷第一三七頁
      ）。
    (二)九十七年十一月二十一日警詢時供述：九十七年十月十八
      日凌晨，「真善美ＫＴＶ」現場有人在吵架，當時我嚇到
      很害怕，被告子○○說要下車找被告己○○，我則留在車
      上沒有下車，後來傳出一、二槍的槍聲，我聽到槍聲之後
      ，即獨自一人駕車趕快離開，我離開約一至三分鐘後，被
      告子○○打我的行動電話，告知被告己○○受傷，要我駕
      車載去醫院，然後我就折返回「真善美ＫＴＶ」前，有發
      現警方人員在現場處理，當時有受傷的被告己○○及證人
      陳巧偵、蔡淵証等人坐上我的車，我即駕車送往八○三醫
      院就醫等語（見警卷Ｄ２卷第一四一頁）。
    (三)九十七年十一月二十一日第一次偵訊時證述：十月十八日
      凌晨我載被告子○○去「真善美ＫＴＶ」，當時被告子○○下車，我看一大群人在吵架，吵架的位置是在ＫＴＶ的
      大門口，不久後我就聽到槍聲，我就趕快開車離開，我走
      離開沒多久，被告子○○打電話給我說被告己○○受傷，
      我趕緊過去載被告己○○去醫院等語（見九十七年度偵字
      第二七二九八號卷第八六至八七頁）。
    (四)九十七年十二月二十五日第一次偵訊時供述：當天到「真
      善美ＫＴＶ時，一開始我車子應該是停在東英一街跟東英
      路的交叉口，被告子○○下車後有說要去買檳榔，在經過
      「真善美ＫＴＶ」時，被告子○○從副駕駛座看到被告己○○被打，被告子○○叫我趕快繞過去，當時我的車子已
      經開過東英路與東英一街的交又口，所以沒有辦法直接右
      轉東英路，我走到一條巷子再右轉（經檢察官確認位置係
      長福路）再到「真善美ＫＴＶ」的停車場前，我有聽到吵
      鬧聲及槍聲等語（見九十七年度偵字第二四五四四號卷《
      三》第四○一頁）。
    (五)九十八年三月二十四日本院審理時證述：案發當天，我有
      開車載被告子○○到「真善美ＫＴＶ」，被告己○○中槍
      後，我有開車過去載被告己○○去醫院，應該是被告子○○或丑○○，我不確定，他們是打我手機聯絡我的，就說
      被告己○○受傷，看我可不可以趕快載被告己○○去醫院
      那時候我人在太平橋那邊，我趕快繞回「真善美ＫＴＶ」
      那裡，當時很混亂，被告己○○在釣蝦場附近等語（見本
      院卷《一》第二八七頁背面至二八八頁）。
  ８、證人蔡淵証之證述
    (一)九十七年十月十八日警詢時證述：九十七年十月十八日凌
      晨二至三時許，我開車載證人丙○○，證人游佳興開另部
      車載被告己○○及證人陳巧偵到「真善美ＫＴＶ」，我先
      到就去定包廂，等定好包廂到門口時只見證人陳巧偵、游
      佳興，被告己○○不知到何處，被告癸○○等人到「真善
      美ＫＴＶ」後，因為被告己○○不知去那，我便打被告己○○的電話告知被告癸○○到了，被告己○○就從另外一
      處走到「真善美ＫＴＶ」門口，當時還有被告丑○○跟他
      一起，被告己○○與癸○○談話沒幾句，被告己○○就以
      拳頭毆打被告癸○○，當時與被告癸○○一起到「真善美
      ＫＴＶ」門口的人約七─八人見狀，分持球棒及亮出槍械
      ，由持球棒之人以球棒朝被告己○○頭部毆打，我見狀向
      被告癸○○說有事好好談不要打架，這時被告己○○趁隙
      往他走來「真善美ＫＴＶ」的方向逃跑，我也趕過去解圍
      ，期間就聽見槍聲，持球棒的人以球棒圍毆被告己○○，
      當我近被告己○○身旁解圍時，聽到被告己○○告知他心
      臟處中槍，我便忙著壓住其傷口，但楊文凱還是繼續持球
      棒打被告己○○，我高喊不要再打了，後由被告辛○○駕
      車送八○三醫院。被告癸○○那方人，我有看到二─三人
      持有黑色手槍（二─三枝）。當天我剛到「真善美ＫＴＶ
      」，被告癸○○就打我電話問我位置，我告知在「真善美
      ＫＴＶ」，被告癸○○就到「真善美ＫＴＶ」找被告己○○談判，被告癸○○到後，因被告己○○不在，我有跟被
      告癸○○說為何要帶這麼多人談判，被告癸○○表示被告
      己○○於電話中口氣很不好，也沒再說甚麼，我就打電話
      給被告己○○告知被告癸○○到了等語（見警卷Ｄ２卷第
      一七一至一七五頁）。
    (二)九十七年十二月二十九日偵訊時證述：當天我開車載證人
      丙○○，被告己○○及證人陳巧偵給證人游佳興載，到了
      「真善美ＫＴＶ」時，我先去開包廂，錢都已經付了，被
      告癸○○就打我的電話，說他人已經到了十甲碳烤了，為
      何沒有看到人我答稱我們在「真善美ＫＴＶ」，而當時我
      在開包廂時，我回到門口並沒有看到證人游佳興，過一下
      子被告癸○○他們就到了，被告癸○○到場時，我並沒有
      看到被告己○○，我並不知道被告己○○到那裡去，被告
      癸○○就問我「己○○呢？」，「己○○不是說要給我死
      ？」，我回稱不知道人在那裡，接下來被告己○○就從七
      星釣蝦場位置對面也就是面對教堂左方走過來，走過來時
      我看到被告丑○○在被告己○○的後面，被告己○○走過
      來之後，就跟被告癸○○打架，打架的位置在「真善美Ｋ
      ＴＶ」大門口，一開始是被告己○○跟癸○○打在一起，
      不久之後被告癸○○那邊的人拿著槍及棒球棍過來，有一
      個人拿棒球棍打被告己○○，但那個人我不認識。被告己○○被打往七星釣蝦場跑的時候，那時間他身上好像還沒
      有槍傷，等到他跑到七星釣蝦場時，我也追過去，我跑到
      他旁邊，被告己○○才對我說他中槍，於是我按住他胸口
      ，被告癸○○那邊的人有七、八人之多，我看到有拿槍的
      人有三到四人，其他人都是拿棒球棍，不久之後警察就來
      了，但是警察來的時間是在楊文凱倒地之後，大家看到警
      察來了以後都跑了，後來被告辛○○開白色的車子過來，
      我就將被告己○○扶到車上，送他到八○三醫院等語（見
      九十七年度偵字第二四五四四號卷《三》第四四三至四四
      五頁）。
  ９、證人丙○○之證述
    (一)九十七年十月十八日警詢時證述：九十七年十月十八日凌
      晨，我與被告己○○、證人陳巧偵、蔡淵証前往「真善美
      ＫＴＶ」後，被告己○○與我走到對面人行道，之後我們
      走回「真善美ＫＴＶ」大廳，我就看到被告己○○跟四、
      五名的男子聊天，後來我就看到被告己○○先打其中男子
      頭部一拳，後來我看到其中一名男子持一支球棒往被告己○○頭上敲，被告己○○就蹲在地上，後來我就看到一、
      兩名男子對空鳴、一兩槍，之後我又聽到兩、三聲槍聲，
      我就聽到證人蔡淵証呼喊說被告己○○中彈了，我跑過去
      看到被告己○○胸口中槍，剛好警察也到場，我就請警察
      趕快送被告己○○去醫院，對方看到警察也就馬上離去。
      我看到對方大約四─五人，我看到其中約有三、四個人手
      上有拿短槍，一個人拿球棒。我只知道對方是開汽車，案
      發後是我報案的，被告辛○○當時剛好停車下來，我就請
      他送被告己○○至八○三醫院就醫，之後由救護車從八○
      三醫院轉送中國醫藥學院，被告癸○○就是被被告己○○
      打一拳在頭部的男子等語（見警卷Ｄ２卷第一九八至二○○頁）。
    (二)九十七年十一月二十一日警詢時證述：九十七年十月十八
      日凌晨證人蔡淵証開車載我，另外阿弟即證人游佳興開另
      外一臺車載被告己○○及陳巧偵到「真善美ＫＴＶ」後，
      證人游佳興就先離去了，後來證人陳巧偵先去櫃檯訂包廂
      ，我與被告己○○去對面，回到真善美大門就有一群不認
      識的男子在一旁看著我們，當我們走進大門口時，被告己○○就衝上前向期中一名男子頭部揮拳過去，之後被被告
      己○○揮擊的男子身旁友人就拿出球棒攻擊被告己○○，
      接著被告己○○跌倒在地，持棒攻擊被告己○○的男子就
      追著被告己○○打，追至七星遊藝場旁的工地，後來我有
      看到幾名男子拿出黑色手槍出來，接著我就聽到證人蔡淵
      証說被告己○○中槍了，叫我打一一九救護車，但是我並
      不知道被告己○○是遭何人槍擊中，我就於現場與證人蔡
      淵証一起壓住被告己○○的胸口止血等待救護車的到來。
      我在現場聽到被告己○○對對該名男子說「你是不是俊
      ？」，我才知道遭被告己○○徒手攻擊的男子做癸○○。
      我有看見被告癸○○拿手槍出來，於現場其他持有黑色手
      槍的男子我不認識。當證人蔡淵証喊叫被告己○○中槍了
      ，我就立刻請櫃檯人員打電話叫救護車，我也用我的手機
      打電話叫救護車後，我在跑過去被告己○○受傷躺下處壓
      著他的傷口，我在現場攔下被告辛○○的白色自小客車號
      載被告己○○至八○三就醫等語（見警卷Ｄ２卷第一九四
      至一九六頁）。
    (三)九十七年十一月二十一日偵訊時證述：九十七年十月十八
      日證人游佳興開車載被告己○○及證人陳巧偵，證人蔡淵
      証開另一臺車載去「真善美ＫＴＶ」。到「真善美ＫＴＶ
      」時，證人陳巧偵去訂包廂，被告己○○走到面對大門的
      左側，問對方是否叫俊，對方說是，接著被告己○○就
      動手揮一拳，後來就看到一根鋁棒向被告己○○打下去，
      而鋁棒不是被告癸○○拿的，至於拿鋁棒之人，因為當天
      很混亂，我也不認識，拿鋁棒之人接著一直打被告己○○
      ，接著我就看到槍，我也有看到被告癸○○拿著黑色的槍
      出來。我當時站在面對大門的左側，接下來就聽到槍聲，
      但我不知道是何人開槍的，我先上前去擋並叫不要打了，
      我一邊擋，被告己○○就往面對大門左側跑，跑的時候，
      對方有一、二個人追被告己○○，也包括拿鋁棒之人，後
      來被告己○○有被追到，我當時的位置在大門的中間，接
      著證人蔡淵証就大喊中槍了，證人蔡淵証當時的位置是他
      扶著被告己○○，接著我就從大門跑進去櫃檯打電話報案
      ，我打完電話有出來看被告己○○，而警方當時已經到場
      ，接著我看到一臺白色的車往被告己○○倒地的地方開過
      來，那個人下車我才知道他是被告辛○○，我要他先送被
      告己○○去醫院等語（見九十七年度偵字第二七二九八號
      卷第二五至二七頁）。
    (四)九十八年四月二十一日本院審理時證述：九十七年十月十
      八日凌晨，我跟被告己○○走到「真善美ＫＴＶ」門口的
      時候，被告癸○○他們出現，我們就走過去，走過去的時
      候，被告己○○先打被告癸○○一下，有人拿鋁棒打被告
      己○○之頭部，被告己○○頭部被打之後，就有聽到被告
      癸○○那邊的槍聲，對方拿槍出來的時候，我就閃到旁邊
      去，而且當天我酒喝的很多，前面的時候沒有看到被告丑
      ○○，是到後面的時候才看到被告丑○○。被告癸○○那
      邊的人對空鳴槍之後，被告己○○就跑了，跑到面對「真
      善美ＫＴＶ」大門的右邊，被告癸○○那邊的人就跑過去
      ，我沒有跟過去，我走到被告己○○的位置時，被告己○○已經中槍，我跑到「真善美ＫＴＶ」裡面打電話叫救護
      車，被告己○○中槍之後，是被告辛○○送他就醫，當時
      我及證人蔡淵証、陳巧偵扶被告己○○上被告辛○○車子
      等語（見本院卷《二》一○○至一○二頁）。
  １０、證人陳巧偵之證述
    (一)九十七年十月十八日第一次警詢時證述：我於九十七年十
      月十八日凌晨，在「真善美ＫＴＶ」旁目擊槍擊，當日凌
      晨約二點三十分左右，證人蔡淵証開車載我們到「真善美
      ＫＴＶ」，被告己○○與另名男子走道真善美對面人行道
      ，我在櫃檯與店內員工聊天，後來我看到一群男子跟被告
      己○○在講話，沒多久我看到一名男子持一支球棒往被告
      己○○頭上敲，被告己○○就倒在地上，後來我就看到一
      名男子對空鳴兩槍，之後我又聽到兩聲槍聲，我跑出去的
      時候就看到被告己○○胸口中槍，剛好警察也到場，我就
      請警察趕快送被告己○○去醫院，對方看到警察也就馬上
      離去，我只看到對方大約四─五人，我看到其中有二至三
      個人手上有拿短槍，一個人拿球棒，案發後被告辛○○的
      停車下來，我就請他送被告己○○至八○三醫院就醫，之
      後由救護車從八○三醫院轉送中國醫藥學院等語（見警卷
      Ｄ２卷第一八三至一八四頁）。
    (二)九十七年十月十八日第二次警詢時證述：當天我與被告己○○及證人蔡淵証、丙○○前往「真善美ＫＴＶ」，後來
      被告癸○○有到「真善美ＫＴＶ」找被告己○○，當時看
      見有人拿棒球棍及開槍打被告己○○，至於是何人我就不
      知道，對方人員我只認識甲○○男友即被告癸○○，我有
      看見他動手等語（見警卷Ｄ２卷第一八至一八八頁）。
  １１、又經檢視被告己○○案發當時所著之上衣，右胸接近中
        線處有一射入孔，其射入孔周圍有明顯火藥煙燻痕跡，
        且左側中線衣物內側有一煙燻痕，左胸後（勘察報告誤
        載為左胸前）有一射出孔一情，有臺中市警字局勘察採
        證報告（含勘察相片）可資佐證（見警卷Ｄ２卷第二一
        ○至二四○頁），足證被告己○○係遭近距離射擊，子
        彈並實穿胸壁。而被告己○○因遭毆打，及開槍射擊致
        子彈貫穿胸壁，因而受有左額頭撕裂傷（三公分）、左
        側血氣胸、左側肺挫傷、左側胸壁兩處開放性傷口（約
        ○．五公分）之傷害一情，有中國醫藥大學附設醫院九
        十七年十月十八日診字第○九七一○○六一○五號及九
        十七年十月二十七日診字第○九七一○○八九○八號診
        斷證明書、住院診療說明書、出院照護摘要及九十七年
        十二月三十日院管檔字第○九七一二○五五二二號函各
        一件附卷可稽（見警卷Ｄ２卷第一○五頁、九十七年度
        偵字第二四五四四號卷《三》第四七六至四七八、四八
        二至四八三頁）。
  １２、另被害人楊文凱交給被告癸○○、庚○○所持至案發現
        場之手槍二枝、子彈八顆、彈殼一顆，及留在現場而為
        員警拾獲之彈殼二顆，經臺中市警察局第三分局就上述
        二枝手槍進行初步檢視結果，認其中一枝手槍為管制槍
        枝之可能性較大，另一枝為非管制槍枝之可能性較大一
        節，有臺中市警字局勘察採證報告（含勘察相片）、臺
        中市警察局第三分局槍枝初步檢視報告表、相片附卷可
        考（見警卷Ｄ２卷第五二至五七、六三至六六頁）。又
        上開槍、彈送內政部警政署刑事警察局送鑑定，結果：
        送鑑手槍一枝（槍枝管制編號0000000000
        號），係由奧地利ＧＬＯＣＫ廠製二二型口徑○．四○
        吋制式半自動手槍，換裝土造金屬槍管而成，槍號為「
        ＡＢＣ五六九」（滑套、槍身），擊發功能正常，可供
        擊發口徑九ｍｍ制式子彈使用，認具殺傷力。送鑑手
        槍一枝（槍枝管制編號0000000000號），係
        仿ＳＩＧ  ＳＡＵＥＲ廠Ｐ二二○型半自動手槍製造之
        槍枝，槍管內具阻鐵，無法發射彈丸，認不具殺傷力。
        送鑑子彈三顆，均係口徑九ｍｍ制式子彈，均經試射
        ，均可擊發，均具殺傷力。送鑑子彈五顆，認均係非
        制式金屬彈殼（無證據證明有殺傷力）。送鑑彈殼二
        顆（其中一顆卡在前述制式手槍內，另一顆在案發現場
        拾獲），係已擊發之口徑九ｍｍ（九Ⅹ十九ｍｍ）制式
        彈殼。送鑑彈殼一顆（在案發現場拾獲），認係非制
        式金屬彈殼一節，有該局九十七年十一月二十日刑鑑字
        第○九七○一六二一九四號鑑驗書各一份附卷可證（見
        警卷Ｄ２卷第三至七、九○至九一、二一○至二四○頁
        ）。足證被告癸○○案發當日所持之上開制式手槍及子
        彈，均屬槍砲彈藥刀械管制條例所列管具有殺傷力之槍
        枝與子彈無疑。
  １３、被告庚○○雖辯稱：伊並未參與打人，且所持係玩具手
        槍，而非具殺傷力之槍、彈云云；然依上開勘察報告可
        知，員警於案發現場所拾獲二顆彈殼之位置，均在太平
        市○○路一九五號「真善美ＫＴＶ」前，而非在同路段
        一九九號「七星遊藝釣蝦場」前，且其中一顆彈殼有撞
        針擊發之痕跡，另一顆彈殼未發現有火藥煙燻痕跡一節
        ，與前揭鑑定結果，其中一顆是己擊發之之口徑九ｍｍ
        制式彈殼，一顆為非制式金屬彈殼相吻合，足證被告劉
        峻、庚○○確有在「真善美ＫＴＶ」前，以所持之上
        開制式手槍及玩具手槍各為一次扣扳機射擊之動作，核
        與被告癸○○、庚○○上開供述情節相符。再依上開被
        告及證人所述之情節，被告庚○○雖當天所持並非具殺
        傷力之槍、彈，亦未下手實行傷害被告己○○之行為，
        惟共同實施犯罪行為，在合同意思範圍內，相互利用他
        人之行為，以達其犯罪之目的，原不必每一階段均參與
        ，祇須分擔犯罪行為之一部，即應對於全部所發生之結
        果共同負責。而共同正犯之意思聯絡，不限於事前有所
        協議，於行為當時，基於相互之認識，以共同犯罪之意
        思參與者，亦無礙於共同正犯之成立，是被告庚○○事
        前知悉被告癸○○前往「真善美ＫＴＶ」跟被告己○○
        談判，且知悉楊文凱交給被告癸○○之手槍係具殺傷力
        之手槍，縱被告庚○○所持之槍、彈均無殺傷力，然其
        於案發前一直陪同被告癸○○，且於案發當時不僅持該
        玩具手槍、子彈在旁助勢，在被告癸○○毆打被告己○○之時，以所持之玩具手槍及子彈，與被告卯○○及其
        夥同之不詳年籍男子持槍嚇阻被告丑○○等人靠近被告
        己○○，甚至作出上膛、扣扳機之舉動，足見被告庚○○對被告癸○○當天持具殺傷力之槍、彈，與被告己○○談判發生衝突有所預見，而與被告癸○○、楊文凱間
        ，就持有具殺傷力制式九二手槍及子彈、傷害之犯行，
        有犯意聯絡，自應負共同正犯責任。
  １４、雖被告卯○○辯稱案發當時並未在場云云；惟查：
      (一)被告卯○○於九十七年十月十八日凌晨案發前，曾接獲
        楊文凱電話通知，而前往「真善美ＫＴＶ」，且其與楊
        文凱情同手足等情，業據被告卯○○供述在卷，並有楊
        文凱使用之0000000000號行動電話之通聯紀
        錄一份在卷可稽（見通聯卷第三六至三七頁）。
      (二)被告丑○○於本院審理時，雖證述：事情案發很久，忘
        記當時是否有聽到對被告己○○開槍之人叫「飛鏢」，
        也無法指認云云（見本院九十八年度重訴字第一四四三
        號卷第四二頁）；然九十七年十一月二十一日第一次
        警詢時供述：（問：警方出示卯○○綽號「飛鏢」之人
        照片，是否於案發當天開槍向己○○射擊之人？）是的
        。等語（見警卷Ｄ２卷第一五三頁）；同日第二次警
        詢時供述：（問：警方與憲兵隊現提供相片供你指認，
        何人為向你表哥己○○開槍之人？）編號五號之卯○○
        就是向我表哥己○○開槍之人。（問：你如何確認編號
        五號就是向你表哥己○○開槍之人？）我有當場看到他
        先對空鳴槍一發，然後我就衝過去要拉走我表哥，此時
        編號五號之人及小弟有一人即持黑色手槍向我表示「再
        過來我就要打死你」，之後編號五號之人就拿槍向我表
        哥己○○的左胸心臟部位近距離開槍一發，然後編號五
        號之人就與三位不知名之男子分別持槍及球棒一直朝我
        哥哥己○○頭部猛擊，當時我被用槍控制住，所以跟他
        們距離很近，我有聽到他們都叫編號五號之人「飛鏢」
        ，所以我可確認編號五號之人外號叫「飛鏢」。等語（
        見警卷Ｄ２卷第一六五至一六六頁）；九十七年十一
        月二十一日偵訊時證述：（問：你今天在警方調查時，
        你同時指出對己○○開槍的人？）我在現場有聽到有人
        叫他「飛鏢」，他的頭髮長長的，因為他當時也有拿槍
        比我。…（問：確實是「飛鏢」開槍傷害己○○？）是
        的等語（見九十七年度偵字第二七二九八號卷第六○頁
        ），其已明確指認在場對被告己○○開槍射擊之人即為
        綽號「飛鏢」之被告卯○○。參以上開在場被告之供述
        及卷附之位置圖，可知，案發當時被告丑○○目擊全部
        案發經過，且其距離被告己○○之位置並不遠，且現場
        除路燈外，尚有「真善美ＫＴＶ」之燈光，被告丑○○
        當無誤認及誤聽之可能。
      (三)又證人蔡淵証於九十七年十二月二十九日偵訊時證述：
        （問：《提示九十七偵字第二四五四四號卷第二○八頁
        照片》照片上有無癸○○帶來的人？）編號五的人（即
        被告卯○○）。因為他當時在現場跟我面對面，他當時
        站在馬路，我站在人行道，我有看到他拿槍等語（見九
        十七年度偵字第二四五四四號卷《三》第四四六頁），
        核與被告丑○○供述被告卯○○有持槍到現場之情節相
        符。
      (四)再被告己○○關於綽號「飛鏢」之被告卯○○的特徵描
        述，於九十七年十一月十二日偵訊時供述：（問：此
        飛鏢之人，請你形容他的特徵？）他一百七十幾幾公分
        ，約五、六十公斤，當時有穿牛仔褲及戴一頂帽子，臉
        瘦瘦的，光源有ＫＴＶ有光及對面的路燈，我看到這個
        人沒幾秒我就倒了，我有看到他的槍噴火花等語（見九
        十七年度偵字第二四五四四號卷《一》第二○四頁）；
        於本院審理時證述：（問：九十七年十月十八日凌晨
        三時許，「真善美ＫＴＶ」遭癸○○那一方槍傷的情形
        ？）…，我就暈了，我只記得我醒來的時候，看到一個
        戴帽子之人向我開槍，該戴帽子之人外型就瘦瘦，臉長
        長。（問：開槍之人距離你多遠？）印象中沒有很遠，
        大約我的位置與通譯的距離。（問：當時有無看清楚對
        方之人的臉？）我只看到那枝槍噴火花出來，我就倒了
        ，我只有瞄到一眼，那個人我不認識。…（問：九十七
        年十一月十二日你在偵查證述「他一百七十幾公分…」
        有關飛鏢特徵之描述是否實在？）實在，當時陳述比較
        清楚。…（問：你身高？）一七八公分。（問：你可否
        確定對你開槍之人身高有無比你高或矮？）比我矮，但
        我只看到瘦瘦的，比我矮多少無法判斷等語（見本院九
        十八年度重訴字第一四四三號卷第四四頁背面至四六頁
        ）。核與被告丑○○於本院審理時證述：（問：綽號飛
        鏢之男子身高？）大約一百七十公分等語（見本院九十
        八年度重訴字第一四四三號卷第四二頁背面）相符。參
        以卯○○身高約一百七十公分一節，有其檔案照片在卷
        可考（見九十七偵字第二四五四四號卷《一》第二○八
        頁），益證被告己○○、丑○○及證人蔡淵証上開指證
        被告卯○○在場之情形，應與事實相符。從而被告卯○○空言否認案發當時並未在場，伊到達時已經結束了云
        云，顯係事後卸責之詞，不足採信。至被告子○○及丁○○於本院審理時雖證述：在現場沒有聽到有人喊飛鏢
        ，沒有看到被告卯○○等語（見本院九十八年度重訴字
        第一四四三號卷第四四頁、四六頁背面）；然依上開所
        述案發經過，被告子○○、丁○○在案發過程中，並未
        全程陪在被告己○○身邊，故其二人縱未聽到有人喊飛
        鏢或注意到有被告卯○○在場，亦難僅此即認被告卯○○並未在場，而不足採為有利被告卯○○之證據。
  １５、至被告卯○○所持有對被告己○○射擊，並造成被告己○○受上開槍傷之槍枝及子彈雖未扣案，致無法研判究
        係由改造或制式槍枝所擊發，本於罪疑惟輕原則，當僅
        得認定被告己○○在現場，曾遭被告卯○○持可發射子
        彈而具有殺傷力之改造槍一枝射擊一顆子彈。
 （六）又被告己○○踉蹌往「真善美ＫＴＶ」左側之「七星釣
       蝦場」方向逃跑，適因被告子○○搭乘被告辛○○所駕
       駛之車號Ａ九─九九三六號白色自用小客車行經「真善
       美ＫＴＶ」前時，被告子○○在車上見被告己○○被打
       ，其二人遂即刻駕車沿東英一街往長福路方向行進，再
       右轉長福路，駛入「真善美ＫＴＶ」附設之停車場，而
       急停在該停車場與東英路相通之出口處，而被告己○○
       因見被告癸○○拿出上開具殺傷力之槍枝時，大喊：「
       把東西拿出來」，且有不詳之人呼應：「車上有槍」，
       被告丁○○見情況失控，遂跑到車號Ａ九─九九三六號
       白色自用小客車後方，由被告辛○○在駕駛座將行李箱
       蓋開關打開，使被告丁○○得以打開該車行李箱蓋，從
       黑色槍袋中取出內含四顆霰彈之上開霰彈槍，此時被告
       子○○亦從副駕駛座下車，空手跟在被告丁○○後方，
       欲傷害被告癸○○及其隨行人員，待被告丁○○取槍後
       ，被告辛○○即將車輛駛離，被告丁○○取得上開霰彈
       槍之後，為讓被告己○○脫困，陸續持上開霰彈槍先對
       空鳴槍二發，使圍毆被告己○○之人退散，由被告丁○○則持上開霰彈槍毆打楊文凱頭部，而被告子○○則搶
       下楊文凱所持之鋁棒，朝被告楊文凱之頭部毆打，被告
       丁○○接著變更原傷害犯意為殺人犯意，並在近距離朝
       楊文凱左後側之腰部上方射擊一發，使楊文凱之頭皮左
       後枕部及顱頂部有出血傷，右頂部頭皮有二處挫裂傷，
       且因霰彈從其背後射入，霰彈之杯狀物卡在射入口處之
       皮下，並造成被害人楊文凱後腹腔大面積的撕裂傷，左
       橫隔膜的挫裂傷，左肺臟的挫裂傷，脾臟、左腎呈粉碎
       性的挫傷，胃壁後方大面積的撕裂傷，胃壁前方則呈點
       狀的挫傷，併造成肝臟左葉後方有多處撕裂傷，併導致
       胸腹腔內大量出血，後因警方接獲報案趕來處理，眾人
       一哄而散，被告子○○、丁○○往停車場方向奔逃，越
       過長福路進入位在東英二街旁之土地公廟附近變電箱藏
       匿，楊文凱經送醫救治，仍於九十七年十月十八日凌晨
       五時五十分，因出血性休克不治死亡等情，有下列證據
       可證：
  １、被告丁○○之供述
    (一)九十七年十月二十五日第二次警詢時供述：於九十七年十
      月十八日凌晨三時許，在「真善美ＫＴＶ」楊文凱遭我以
      持至警局投案之槍械射擊死亡，當天是被告子○○找我到
      「真善美ＫＴＶ」，當時被告癸○○等人有人持槍對空鳴
      槍，並以球棒圍毆被告己○○，被告己○○遭毆打後往東
      英二街方向逃逸，我聽到有人大喊車上有槍，因為附近只
      有被告辛○○所駕駛之白色自小客是我方人員，所以我就
      跑去被告辛○○所駕駛之白色三菱自小客車後行李箱取出
      該霰彈長槍，被告辛○○知道他所駕駛自小客後車箱有霰
      彈長槍，是他開後行旅箱讓我取得槍枝，當時我看到霰彈
      槍有四顆子彈，我取出該槍枝時已填裝子彈。我拿下來之
      後，大約走二、三步我就對空鳴槍一發，沒人理我，我走
      到被告己○○旁見對方人馬在圍毆被告己○○，我又對空
      鳴槍一發，楊文凱持棍棒繼續毆打被告己○○，我持大喊
      叫他走，就在此時扣扳機而擊中楊文凱，我開槍打中楊文
      凱之後，我由「真善美ＫＴＶ」旁停車場方向逃離至長福
      路「長福公園」。我聽到有人大喊車上有槍，第二天被告
      子○○告訴我楊文凱送醫後死亡等語（見警卷Ｄ２卷第七
      ○至七四頁）。
    (二)九十七年十月二十五日第三次警詢時供述：我所持槍我不
      知道是何人所有，該槍枝平時是被告子○○負責保管，他
      曾拿該槍枝給我看過等語（見警卷Ｄ２卷第七七頁）。
    (三)九十七年十月二十五日偵訊時供述：九十七年十月十八日
      凌晨三時許，在「真善美ＫＴＶ」持槍殺了楊文凱，我不
      知道槍是何人的，當天我跟被告丑○○走在被告己○○的
      後面，被告己○○跟癸○○談判，一言不合就打被告癸○○，被告癸○○那邊的人我不知道是誰就對空鳴槍，拿球
      棒打被告己○○，還有用槍托打被告己○○，我就聽到我
      們這邊的人大喊車上有槍，有臺白色車子就插過來停著，
      我就過去開後車箱把槍拿出來，開那臺白色車子的人是被
      告辛○○。我在該車後車箱拿出長槍後，我就對空鳴槍，
      他們沒人理我，我就走過被告己○○旁邊，他們還一直打
      被告己○○，我就又對天空開槍，他們人就散了，楊文凱
      繼續一直打被告己○○，我一直喊叫他走，結果我扣到扳
      機，我就跟被告子○○跑向停車場，往後面的公園跑等語
      （見九十七年度偵字第二四九七三號卷第九六至九七頁）
      。
    (四)九十七年十月二十五日本院訊問時供述：（問：十月十八
      八日在真善美ＫＴＶ發生的事情，是否如同在警局所述？
      ）是的。（問：槍是誰的？）不知道。（問：你說是從後
      車廂拿出來的？）是的。（問：車子是誰的？）綽號哲偉
      （即被告辛○○），名字我不知道。（問：是誰開車的？
      ）哲偉…。（問：你為何要開槍？）因為我朋友被打，我
      聽到車子有槍，所以我就去拿槍。因為對方有開槍，在情
      急之下，我就過去拿出霰彈槍，然後對空鳴槍。第一槍沒
      有人理我，我就走過去被告己○○旁邊叫他們不要打，我
      大喊『走』，他們還是繼續打，我又對空鳴槍，他們就散
      了，但是楊文凱繼續毆打被告己○○，所以我又一直喊叫
      他走，不要打了，他就發現我有拿槍，轉頭要跑，然後我
      看到有警察的警示燈，我也要跑，跑的時候…碰到扳機等
      語（見九十七年度聲羈字第一六六二號卷第四至五頁）。
    (五)九十七年十月三十一日偵訊時供述：九十七年十月十八日
      凌晨，是被告子○○找我去「真善美ＫＴＶ」，我在警察
      局有講我聽到有人大喊車上有槍，我就到一臺白色自小客
      車拿一把霰彈槍，車子是被告辛○○開的，且霰彈槍平常
      由被告子○○負責保管，他曾經拿出該槍給我看過，被告
      子○○跟我講有放槍，他也有拿出來給我看過，他在太平
      市○○○路停車場給我看過，時間是在案發前二、三個禮
      拜等語（見九十七年度偵字第二四五四四號卷《二》第一
      七九至一八一）。
    (六)九十七年十一月二十四日第二次偵訊時供述：當天我看見
      被告己○○走向一群人，不知道何事，被告己○○就用拳
      頭打了那個人，接下來就看到有人對空鳴槍，有一個人站
      在對空鳴槍的人的旁邊，又從包包拿出槍來，一直向被告
      己○○比畫，然後就打被告己○○，至於是何人打的我不
      清楚，因為我閃到旁邊去，我聽到有人說去拿槍，是我這
      邊的人講的，我看被告辛○○的車停在停車場，我們這邊
      只有被告辛○○開車，於是我走過去到被告辛○○車子的
      旁邊，當時車上有被告辛○○及子○○，被告辛○○是駕
      駛人，被告子○○坐在副駕駛座，於是被告辛○○就開後
      車廂，我就過去把後車廂打開，我看到黑色袋子裝了霰彈
      槍，我之前曾經看過這枝霰彈槍，被告子○○先前展示給
      我看，所以我知道黑色袋子裡面裝的是霰彈槍，我就把它
      拿出來，因為我看到被告己○○被打，我想拿槍出來嚇他
      們，我從後車廂拿出霰彈槍時，被告辛○○知道我要拿霰
      彈槍，因為是他開後車廂的。我拿槍後，我先對空鳴一槍
      ，鳴槍之後，他們還是繼續打被告己○○到釣蝦場那邊，
      於是我走過去被告己○○那邊，當時被告己○○坐在地上
      ，他們還繼續打被告己○○，於是我又對空鳴槍第二槍，
      就是在被告己○○的旁邊，他們的人就散了，我看到楊文
      凱繼續拿著棒子打被告己○○，我叫他不要打，我看到警
      車來了，我往停車場跑的時候按到扳機，當時與楊文凱的
      距離很近等語（見九十七年度偵字第二四五四四號卷《二
      》第二三四至二三七頁）。
    (七)九十七年十一月二十八日第一次偵訊時供述：我拿這枝霰
      彈槍時，霰彈槍內已經有子彈，發生衝突時，我知道這枝
      槍是具有殺傷力，我才會對空鳴槍。我去拿搶時，被告子
      ○○是坐在被告辛○○的車上，當時因為被告己○○一直
      被打，我想嚇他們走，我跟被告己○○是很好的朋友，我
      們認識三、四年了，所以我聽到有人說要去拿槍，我就去
      拿槍，我一開始在靠停車的地方對空鳴槍一槍，接著到被
      告己○○的旁邊，看到被告己○○被打，再對空鳴槍一槍
      ，最後一次就是我射到楊文凱的那一槍等語（見九十七年
      度偵字第二四五四四號卷《二》第二五○至二五一頁）。
    (八)九十七年十二月四日警詢時供述：九十七年十月十八日，
      我共開槍射擊三發、第一發是在「真善美ＫＴＶ」停車場
      旁（槍口朝天、握把朝下、以斜角向上射擊，槍口與我眼
      睛的距離、太約我手的長度），第二發是我看到被告己○○遭對方人馬大約五人持二把黑手槍，敲擊頭部，我見狀
      跑到東英路路中央大喊不要打，並一直喊、跑，同時我對
      空鳴槍（以斜角向上射擊、角度與第一發大致一全樣），
      之後，我就槍放下槍托夾置於腰際（槍與身體成九十度）
      ，我當時持槍動作自然的放下來，第三發我餘光見到警車
      的警示燈閃光（約一百餘公尺遠行駛而來），當時被告己○○已中槍坐於地上，我要逃離現場時（當時將槍把夾在
      要間、槍與身體約成九十度）右手平握，虎口朝上握槍把
      、食指及中指放置於扳機、左手以手掌向上（虎口朝前、
      四指向上）握於霰彈槍前方而護木而擊發第三發，之後我
      持槍（以端槍之方式、右手握槍把靠近右側腰際、左手為
      槍護木、槍口朝上、槍口高度超過我身體高度、身體成自
      然律動擺動槍枝）跟被告子○○跑到土地公廟後方躲藏等
      語（見九十七年度偵字第二四五四四號卷《二》第二七一
      至二七三頁）。
    (九)九十七年十二月十七日本院訊問時供述：（問：九十七年
      十月十八日當天你是否有持霰彈槍朝楊文凱射擊？）有。
      （問：當天為何有那把槍？）是子○○找我去的。我是當
      天在哲偉（即被告辛○○）…車上拿的。（問：是何人叫
      你開槍？）沒有。因為我要阻止他們繼續打己○○。（問
      ：你之前有無使用過霰彈槍？）沒有。但之前我在太平市
      ○○路的停車場看過同一把槍，當時是被告子○○拿這把
      槍…（問：你對於持霰彈槍朝人射擊會使人死亡，有何意
      見？）我知道會使人死亡…我當時帶槍下車，我一開始是
      先對空鳴槍，走到被告己○○旁邊，他們還在繼續打，我
      又繼續對空鳴槍，他們就慢慢的散，後來我看到警察來，
      我就慢慢跑，在跑的時候扣到的…。（問：何人叫你帶這
      把槍？）沒有。我聽到有人喊車上有槍，我就去拿了，但
      我不知道是何人喊的。」等語（見九十七年度偵聲字第八
      ○○號卷第十二至十三頁）。
    (十)九十七年十二月二十五日偵訊時證述：（問：你之前有講
      說，你在真善美ＫＴＶ現場有人喊車上有槍，才到辛○○
      所駕駛的後車廂拿槍之事是否屬實？）是聽到去拿槍，我
      之所以去白色車子拿，是因為我們這邊只有被告辛○○這
      臺車。（問：當你接近辛○○白色車輛時，你有無跟辛○○交談？）沒有。（問：你之前警方帶你去現場模擬時，
      你表示到車後面時，後車廂就已經打開了？）是的…等語
      （見九十七年度偵字第二四五四四號卷《三》第二四六頁
      ）。
    (十一)九十八年二月十二日本院準備程序中供述：我剛開始，我
      對空開槍是示警，為了救被告己○○，不要讓楊文凱那邊
      的人毆打被告己○○，當時他們那群人都在毆打，我是為
      了嚇阻他們，當時場面非常混亂，我是到場之後聽到有人
      說車上有槍我才知道，是何人喊得我不清楚，但是是我們
      那群人其中之一喊的等語（見本院卷《一》第一一○頁）
      。
    (十二)九十八年三月二十四日本院審理時證述：（問：你到真善
      美ＫＴＶ車輛停放位置？看到情形？）車輛停放在「真善
      美ＫＴＶ」大門…，我看到被告己○○問那群人「誰是俊
      ？」，被告癸○○自己說「是我」，被告己○○就沒有
      講話直接揮拳打被告癸○○，對方人馬就有人掏槍出來對
      空鳴槍，我沒有看到被告癸○○掏槍，他們就整群人圍毆
      被告己○○，對方有人拿棒球棍、槍柄打被告己○○，我
      聽到有人說「去拿槍」，何人說的我不知道，我聽到就走
      到停車場那裡，因為我從門口就可以看得到停車場，我看
      到停車場停著被告辛○○的車子，我朝被告辛○○車子走
      過去，我先走到駕駛座，被告辛○○直接開後車廂，我沒
      有跟被告辛○○交談，我去開後車廂，看到一個黑色袋子
      ，我打開是一枝霰彈槍，我就拿出來，被告子○○當時坐
      在被告辛○○車上，我取完槍之後，我對空鳴槍，沒有人
      理我，對方繼續打被告己○○，我就走到被告己○○旁邊
      ，對方人馬仍持棒球棍、槍柄繼續打被告己○○，當時被
      告己○○已經倒在地上，我就再對空鳴槍，對方的人就散
      了，之後我看到警察警示燈燈光沿著東英路由教堂方向往
      東英一街方向過來，之後我就跑，跑的時候按到扳機就打
      中死者，我就繼續跑，跑到「真善美ＫＴＶ」後面的土地
      公廟附近變電箱…。（問：你跑的時候，子○○在哪裡？
      ）我開槍打到死者，我看到被告子○○在我前面的時候，
      當時我已經打到死者…。（問：癸○○與己○○在真善美
      ＫＴＶ門口發生衝突的時候，你有無聽到己○○說「要比
      東西是不是？把東西拿出來」？）有。（問：己○○怎麼
      說？）己○○說臺語，他說「要比東西是不是？把東西拿
      出來」…。（問：在停車場你先走到辛○○駕駛座，他就
      直接開後車廂，你有無看到他開後車廂？）我有聽到「搭
      」一聲，他沒有開後車廂，我怎麼拿槍。（問：你是否在
      駕駛座旁邊聽到「搭」一聲嗎？）是。（問：你之前認為
      辛○○知道後行李箱有放槍，是否是因為他開後車廂？）
      是，因為我沒有跟他交談，他就開後行李箱。（問：你有
      無用手勢或其他動作要他開後行李箱？）沒有…。（問：
      你從外面可否看到辛○○人在車內？）可以，他駕駛座的
      窗戶沒有關…等語（見本院卷《一》第二八四頁背面至二
      八七頁）。
  ２、被告子○○之供述
    (一)九十七年十一月二十一日警詢時供述：（問：案發當時是
      何人開車前往該處所？）我與被告辛○○開車至該處。（
      問：辛○○駕駛何種自小客前往？車牌為何？有何特徵？
      ）三菱白色自小客車（經警方查證號牌為：Ａ九─九九三
      三號），有改裝尾翼，及擾流板、排氣管。（問：案發後
      你如何離開現場？）我由「真善美ＫＴＶ」前方開始跑往
      停車場之至長福路與東英二街（「真善美ＫＴＶ」後方土
      地公廟）。（問：當時是何人與你逃至真善美後方土地公
      廟？）丁○○。（問：丁○○逃至真善美後方土地公廟是
      否持有凶器？為何種凶器？）有。持有霰彈長槍一把…等
      語（見警卷Ｄ２卷第一二一至一二二頁）。
    (二)九十七年十一月二十一日第二次偵訊時供述：（問：你跟
      辛○○去真善美ＫＴＶ時，辛○○的車子是停在何處？）
      停在教堂側邊，我下車後，又接到被告己○○的電話問我
      到了沒…。（問：接著請你繼續說你剛才講到己○○問你
      到了沒之後的情形？）…被告己○○就離開我，應該是跟
      被告丁○○一起走，我跟被告辛○○又坐上車後，接著遶
      了一圈，往停車場方向，接著就聽到槍聲，於是再遶回來
      到面對大門的左側，看到很多人。我們繞回來以後，我看
      到的情形很亂，被告己○○當時的動態已經被人打了…，
      辛○○就把車子開到被告己○○旁邊，將他載去八○三醫
      院等語（見九十七年度偵字第二七二九八號卷第七三至七
      四頁）。
    (三)九十七年十二月二十五日偵訊時供述：（問：在真善美Ｋ
      ＴＶ現場時，你是否有坐在辛○○的車子上到停車場？）
      有此事。（問：你坐在辛○○車上時，有無跟辛○○要去
      買檳榔的事？）有，當時被告己○○會合之後，問我要去
      那裡，我說要去買檳榔，我就搭上被告辛○○的車子，搭
      上車之後不到一分鐘聽到槍聲，於是我們又繞回「真善美
      ＫＴＶ」停車場，當時場面很亂…。（問：你跟丁○○從
      停車場逃離時，檢察官發現跑在前面的人有持長條狀物品
      ，請說明？）當時我跑在前面，丁○○跑在後面，我當時
      持長條狀物品是棒球棍，而不是槍枝…。（問：你拿著棒
      球棍是否跟丁○○跑去土地公廟躲起來？）是的，而途中
      到公園時我把棒球棍丟掉了等語（見九十七年度偵字第二
      四五四四號卷《三》第四二八至四二九頁）。
    (四)九十八年三月二十四日本院審理時證述：（問：己○○有
      無問你賓士《臺語，指霰彈槍》有沒有帶來？）有，他先
      罵我為何這麼晚到，之後就問我有無把賓士（臺語）帶來
      ，我跟他說有，並跟他說我要跟被告辛○○要去買檳榔，
      後來我跟己○○說我跟被告辛○○要去買檳榔…，我就跟
      被告辛○○上車，我是坐在副駕駛座，我在被告辛○○車
      上有聽到槍聲），被告辛○○開車往教堂後方的方向。（
      問：辛○○開車的方向？）我們是由東英路右轉東英二街
      再右轉十甲東路再右轉東英一街，再右轉東英路，到了東
      英一街的時候，我們車子停在「真善美ＫＴＶ」停車場，
      我聽到二、三聲槍聲完，被告丁○○從「真善美ＫＴＶ」
      大門跑過來，直接到後車廂，沒有與我及被告辛○○交談
      ，我下車的時候我往後車廂…，之後我就往「真善美ＫＴ
      Ｖ」大門口走過去…。（問：你有無看到丁○○拿霰彈槍
      嗎？）他對空鳴槍開第一槍、第二槍時，我還在被告己○○旁邊，當時證人蔡淵証、丙○○、陳巧偵都圍在被告己○○旁邊…，被告辛○○把車開到…我就去開車門，證人
      蔡淵証、丙○○、陳巧偵他們就把被告己○○扶上車，我
      看到有警車閃燈，我往停車場位置跑，跑到公園變電箱旁
      邊…等語（見本院卷《一》第二七五至二七六頁）。
  ３、被告辛○○之供述
    (一)九十七年十一月二十一日警詢時供述：當天我開車，被告
      子○○坐在副駕駛座，現場約有二十餘人在吵架，當時我
      嚇到很害怕，被告子○○說要下車找被告己○○，我則留
      在車上沒有下車，然後被告丁○○上前跟我說，要我開後
      車箱他要拿東西，然後我就開後車箱讓他拿，然後現傳出
      一、二槍的槍聲，我聽到槍聲之後，即獨自一人駕車趕快
      離開等語（見警卷Ｄ２卷第一四一頁）。
    (二)九十七年十一月二十一日第一次偵訊時證述：我跟被告子
      ○○去「真善美ＫＴＶ」，被告子○○下車，我看一大群
      人在吵架，吵架的位置是在ＫＴＶ的大門口，後來被告丁○○跑來叫我打開後車廂，我就打開後車廂，他叫我開後
      車廂，不久後我就聽到槍聲，我就趕快開車離開等語（見
      九十七年度偵字第二七二九八號卷第八七頁）。
    (三)九十七年十二月二十五日第一次偵訊時供述：我跟被告子
      ○○開車要去買檳榔，在經過「真善美ＫＴＶ」時，被告
      子○○從副駕駛座看到被告己○○被打，被告子○○叫我
      趕快繞過去，當時我的車子已經開過東英路與東英一街的
      交又口，所以沒有辦法直接右轉東英路，我走到一條巷子
      再右轉（經檢察官確認位置係長福路）再到「真善美ＫＴ
      Ｖ」的停車場前，我有聽到吵鬧聲及槍聲，而當時被告子
      ○○已經下車了，他說要去救被告己○○，差不多被告子
      ○○下車後，就有人來開我車子的行李廂，那個人就是被
      告丁○○，他過來路上時，叫我打開後車廂，他當時並沒
      有靠到我的車窗，那時我聽到有槍響要離開等語（見九十
      七年度偵字第二四五四四號卷《三》第四○一頁）。
  ４、被告丑○○之供述
    (一)九十七年十一月二十一日第二次警詢時供述：被告己○○
      遭槍擊之後，我看見被告丁○○趁亂跑去「真善美ＫＴＶ
      」的停車場取出銀色霰彈長槍趕到案發現場，他先對空鳴
      槍一發後大喊「不要再打」，之後跑到被告己○○前面告
      訴綽號「飛鏢」之男子等三人「不要再打」，他們三人還
      持續毆打被告己○○，此時被告丁○○就向一名準備逃離
      現場的不知名男子（即楊文凱）後腰部方向開一槍，那名
      男子就趴倒在地，之後因為那群人又一直拿手槍對著我們
      ，被告丁○○又再對空鳴槍一發警告他們「不要再靠近了
      」之後警方的巡邏車就到現場，綽號「飛鏢」等人即駕車
      離開現場，被告丁○○也持銀色霰彈長槍離開現場等語（
      見警卷Ｄ２卷第一六六頁）。
    (二)九十七年十一月二十一日第一次偵訊時供述：我有看到有
      人對空鳴槍，接著拿木棒的人就打被告己○○的頭，拿槍
      的人也一直打被告己○○，接著被告丁○○就從停車場的
      方向跑過去，接著我就看到被告丁○○拿著槍叫對方不要
      再打了，被告丁○○第一槍是對空鳴槍，但拿棍子的人及
      二個拿槍的人仍然一直打，然後二個拿槍看到被告丁○○
      拿槍出來就跑掉了，而拿棍子的人沒有看到仍然在打，拿
      棍棒的人要跑時，被告丁○○就開槍打到他，拿棍棒的人
      因此倒地等語（見九十七年度偵字第二七二九八號卷第五
      九頁）。
    (三)九十八年三月二十四日本院審理時證述：被告辛○○從停
      車場方向開過來停車，被告辛○○在車上，我看見被告丁○○從「真善美ＫＴＶ」大門口跑過去停車場那邊，之後
      被告丁○○開第一槍的時候，看到被告丁○○把槍管朝上
      ，左手握住槍托，右手扣扳機，之後被告丁○○跑到被告
      己○○旁邊，被告丁○○叫對方不要再打，對方仍然拿槍
      、拿棒一直打，當時被告己○○的朋友在扶著被告己○○
      ，對方仍然一直打被告己○○，對方二個人看到被告丁○○拿霰彈槍就跑掉，只有一個人拿著棍子仍然一直打，被
      告丁○○叫他不要打了，他還是一直打，後來被告丁○○
      的就揮到拿棍棒的人，拿棍棒的人看到被告丁○○拿槍要
      逃跑，被告丁○○就右手扣扳機，左手握住護木，槍與腰
      成九十度射擊拿木棒的人，拿木棒的人與被告丁○○距離
      約一公尺，拿木棒的人中槍之後就倒地，被告丁○○朝楊
      文凱身上開槍的時候，當時警察還沒來，被告己○○被開
      槍之後，我看到被告丁○○、子○○從停車場那邊一起跑
      到被告己○○旁邊，被告丁○○叫對方不要打，被告子○○在旁邊看，看到警車的時候，被告丁○○已經開了三槍
      等語（見本院卷《一》第二八一至二八二頁）。
    (四)至於被告丑○○於九十七年十一月二十一日第一次警詢、
      本院九十八年三月二十四日審理時，雖均供稱被告丁○○
      開第二槍時打中楊文凱，第三槍是因為打被告己○○的那
      群人一直拿手槍對著被告丑○○等人等語（見警卷Ｄ２卷
      第一六六頁、本院卷《一》第二八一頁背面）；然此與被
      告丁○○等人上開供述被告丁○○於案發現場，持霰彈槍
      擊發三發子彈之順序不符；且被告丑○○於九十七年十一
      月二十一日第一次偵訊、本院九十八年三月二十四日審理
      時均供稱二個拿槍看到被告丁○○拿槍出來就跑掉了等語
      （見九十七年度偵字第二七二九八號卷第五九頁、本院卷
      《一》第二八一頁），則持槍圍毆被告己○○之人既因見
      到被告丁○○持霰彈槍而跑掉，何以又繼續持槍對著被告
      丑○○等人？此與常情不符。故被告丑○○關於被告丁○○第三槍擊發時點之供述既有上開瑕疵，自不足採為不利
      被告丁○○之證據。
  ５、被告癸○○之供述
    (一)九十七年十月十八日第一次警詢時供述：當天我有看到一
      個年紀約二十歲左右，戴眼鏡之人（即被告丁○○）持有
      一枝霰彈槍，楊文凱與我是朋友關係，因於案發遭持霰彈
      槍射擊身亡，被告丁○○即為當時持霰彈槍開槍射擊楊文
      凱之人等語（見警卷Ｄ２卷第十六至十七頁）。
    (二)九十七年十月十八日偵訊時供述：當天被告己○○問誰是
      俊，我說是我，他就用手打我左頭一下，場面開始有點
      亂，突然來一臺白色的車，車上有人下來，幾人我不知道
      ，我只看到一人從後車箱拿一把霰彈槍，陸續我聽到三聲
      槍聲，其中二聲很大聲應該是霰彈槍，另一聲是小枝手槍
      ，應該還有人帶手槍，楊文凱追被告己○○，遠遠看到警
      察來，我跟被告庚○○先上車，等不到楊文凱，我們二人
      就把車開走了。當時持霰彈槍者是被告丁○○（當場指認
      口卡），現場雖很混亂，但是有路燈，且被告丁○○拿霰
      彈槍銀色很大支，非常明顯。我有看清楚，我可以確定是
      被告丁○○持霰彈槍到現場等語（見九十七年度偵字第二
      四五四四號卷《一》第一○三至一○四頁）。
    (三)九十七年十月十九日本院訊問時供述：當天有看到對方（
      不認識的人）拿霰彈槍近距離從楊文凱背後開槍，開槍的
      人是被告丁○○等語（見九十七年度聲羈字第一六三六號
      卷第五頁背面）。
    (四)九十七年十月二十七日第一次警詢時供述：當天與被告己○○談判時，被告己○○這邊我看到一人持銀色長槍，該
      持槍人就是殺害楊文凱之人，經我指認照片，被告丁○○
      就是持銀色長槍殺楊文凱之男子等語（見警卷Ｄ２卷第十
      六至十七頁）。
    (五)九十七年十月二十七日第二次偵訊時供述：（問：警方今
      天有提供犯罪人指認表，你同時指認編號五之人《即被告
      丁○○》有持銀色長槍？）是的。（問：你跟持銀色長槍
      之男子有無認識？）不認識。（問：《提示九十七偵二四
      九七三號卷內霰彈槍照片》你所稱的銀色的長槍是否指此
      把槍？）是的。我看到的霰彈槍外觀是一樣…。（問：你
      說楊文凱有拿鋁棒，鋁棒下落？）他打被告己○○後，被
      告己○○轉頭就跑，楊文凱追上去，有人持銀色長槍的人
      接近楊文凱，而我已經上車，接著聽到槍聲，所以我開車
      走了，我也不知道鋁棒下落等語（見九十七年度偵字第二
      四五四四號卷《一》第一三七至一三八頁）。
    (六)九十七年十二月三十一日偵訊時供述：當時被告己○○一
      走過來就問誰是俊，我說是我，接著他就打我一拳，接
      著我拔槍，接著他就說要比東西是不是，他就喊把東西拿
      出來，我就看到他們的人從一臺白色車輛拿霰彈槍出來，
      我剛看到時不知道是霰彈槍，但知道那很大聲，被告丁○○所站的位置是在我後面，我並不知何時他拿槍出來，我
      看到他時，他已經拿槍出來等語（見九十七年度偵字第二
      四五四四號卷《三》第四六五至四六六頁）。
    (七)至被告癸○○於九十七年十月十八日第一次警詢、同日偵
      訊時及本院九十七年十二月十六日、九十七年十二月三十
      一日偵訊時，雖供述案發當天是因為看到被告丁○○拿霰
      彈槍之後才對空鳴槍等語（見警卷Ｄ２卷第十五頁、九十
      七年度偵字第二四五四四號卷《一》第一三七頁、本院九
      十七年度偵聲字第七九九號卷第十八頁背面、九十七年度
      偵字第二四五四四號卷《三》第四六五頁），且被告庚○○亦為相同之供述（見警卷Ｄ２卷第三四頁、九十七年度
      偵字第二四五四四號卷《二》第二五七頁）。然此與被告
      子○○等人上開供述不符，且查被告癸○○就遭被告己○○打一拳後，拿出預備之制式九二手槍並對空鳴槍之時間
      點，於九十七年十月十八日偵訊時供述：伊看到有人拿出
      霰彈槍後，才由其腰際取出制式九二手槍對空鳴槍等語；
      於九十七年十二月十六日本院訊問時則供述：伊遭被告己○○打一拳後，就把槍拿出來上膛，我看到他們把霰彈槍
      拿出來，我就對空鳴槍等語，其先後之供述亦有不符，是
      其二人此部分之供述尚難認與事實相符。
  ６、被告庚○○之供述
    (一)九十七年十月十八日第一次警詢時供述：當時被告己○○
      以拳頭揮打被告癸○○之頭部，楊文凱拿鋁棒毆打被告己○○，我見到對方拿出一支長槍，被告癸○○用槍柄毆打
      被告己○○之頭部，被告己○○聽到槍聲就往釣蝦場方向
      逃逸，楊文凱拿鋁追打被告己○○，被告己○○同夥第一
      槍就對空鳴開槍，第二槍就往楊文凱方向開槍，對方一群
      人就圍向楊文凱，我有看一個戴眼鏡，年約十八歲左右之
      人持霰彈槍朝楊文凱射擊，該人即是被告丁○○等語（見
      警卷Ｄ２卷第三四至三五頁）。
    (二)九十七年十月十八日偵訊時供述：當天被告己○○從用拳
      頭打被告癸○○的額頭一下，楊文凱拿鋁棒打被告己○○
      ，被告己○○反抗，被告癸○○亮槍出來，楊文凱打被告
      己○○後，對方的人又跑出來，從停車場開出一臺白色的
      車輛，有人從後後車廂拿出長槍，拿長槍的人拿長槍的人
      對空鳴槍一槍，被告癸○○嚇到，楊文凱追打被告己○○
      ，被告己○○往釣蝦場跑，拿長槍的人追過去，拿長槍的
      人從背後對楊文凱的後背部開一槍，拿長槍的人我不認識
      ，但我可以認出來，就是被告丁○○，因我有看到被告丁○○對楊文凱開槍，沒有其他人對楊文凱開槍，從頭到尾
      都是被告丁○○拿長槍等語（見九十七年度偵字第二四五
      四四號卷《一》第一○六至一○七頁）。
    (三)九十七年十月十九日本院訊問時供述：當天有看到對方（
      不認識的人）拿霰彈槍近距離從楊文凱背後開槍，開槍的
      人是被告丁○○等語（見九十七年度聲羈字第一六三六號
      卷第五頁背面）。
    (四)九十七年十月二十八日警詢時供述：槍殺楊文凱之人是被
      告丁○○（當場指認相片無誤）等語（見警卷Ｄ２卷第四
      三頁）。
    (五)九十七年十一月二十八日偵訊時供述：被告己○○打被告
      癸○○之後，楊文凱拿鋁棒打被告己○○，我認為應該是
      鋁棒，楊文凱下車時就有帶了，被告癸○○被打之後也有
      還手，此時，我有看到被告己○○那邊的人從停車場旁邊
      跑了出來，接著停車場那邊有開出來一臺白色車子之後，
      我看到被告丁○○去白色車子拿槍出來，他拿槍出來後對
      空鳴槍，但是沒有人理會，而被告己○○就被打到釣蝦場
      那邊去，接著被告丁○○帶著槍衝過去他們那邊，我就聽
      到好幾聲槍響等語（見九十七年度偵字第二四五四四號卷
      《二》第二五七至二五八頁）。
    (六)另被告庚○○雖於九十七年十月十八日偵訊時供述：當時
      從停車場開出一臺白色的車輛，後面跟著五、六人走出來
      ，有人從後車廂拿出長槍，拿長槍的人在被告癸○○右後
      方，相距二、三步，楊文凱追打被告己○○，被告己○○
      往釣蝦場跑，拿長槍的人追過去，我看到有人又從後車廂
      拿出二支手槍等語（見九十七年度偵字第二四五四四號卷
      《一》第一○六頁），及於九十七年十一月二十八日偵訊
      時供述：當天除了被告丁○○以外，還有看到二個人持槍
      ，他們站的位置是在白色車子旁邊，我當時就將道具槍上
      鏜，要嚇止這二個人持槍往前，這二個人是被告丁○○跑
      到釣蝦場那邊之後，他們從大門口跑過去，到白色車輛那
      邊從後車箱拿槍出來等語（見九十七年度偵字第二四五四
      四號卷《二》第二五七頁）；惟經本院勘驗案發當天「真
      善美ＫＴＶ」設置監看該店停車場之監視錄影畫面（即檔
      案Ｃａｍｅｒａｒ１－１．ａｖｉ）結果，當天被告辛○○所駕駛之上開小客車，除被告丁○○有自該車拿出上述
      霰彈槍外，並無其他人自該車內取出其他槍枝（詳後述）
      ，故被告庚○○此部分之供述核與事實不符，而無法採信
      。
  ７、證人蔡淵証之證述
    (一)九十七年十月十八日警詢時證述：當我靠近被告己○○身
      旁解圍時，聽到被告己○○告知他心臟處中槍，我便忙著
      壓住其傷口，但是楊文凱繼續持球棒打被告己○○，我高
      喊不要再打了，突然再聽到一聲槍聲，我向右後方向看到
      有一人持長槍，再往左前看楊文凱就倒地，此時，警方人
      員亦到場，眾人也逃竄，持有長槍者就是槍殺楊文凱之人
      ，被告丁○○就是槍殺楊文凱之男子等語（見警卷Ｄ２卷
      第一七二至一七三頁）。
    (二)九十七年十二月二十九日偵訊時證述：被告己○○倒地之
      後，我按住他的傷口，當時聽到有槍聲在我身後，我轉頭
      看過去看，看到被告丁○○，他手上拿著一把長槍，他當
      時就站在我正後面，約一步距離，我又轉過去看到原本在
      打被告己○○之人即楊文凱跑了二步就倒在路邊了，不久
      之後警察就來了，但是警察來的時間是在楊文凱倒地之後
      等語（見九十七年度偵字第二四五四四號卷《三》第四四
      二至四四六頁）。
  ８、被害人楊文凱確有於上開時、地，因頭部遭毆打及槍擊受
      傷倒地後，經送醫急救，仍於九十七年十月十八日上午五
      時五十分許，不治死亡一節，業經檢察官督同法醫相驗無
      訛，且有現場照片、位置圖、電話相驗報告簿、處理相驗
      案件初步調查報告暨報驗書、辦理相驗案件調查事項檢查
      表、相驗筆錄、相驗死體證明書在卷可證（見警卷Ｄ２卷
      第二五五、二五六頁、九十七年度相字第一六七一號卷第
      一至五、十一、十三至十八、三一頁）。又本件被害人楊
      文凱經法醫解剖發現：頭部頂區有呈條狀及圓弧狀的挫裂
      傷（約四Ⅹ○．五公分及五Ⅹ一公分），左腰側有一呈圓
      形的槍彈創傷（約四Ⅹ三．五公分），創口右上方有擦傷
      痕，右側三角肌部有挫傷，右前臂近右手肘處有挫傷，左
      手肘有小挫傷；左後枕部頭皮有外傷出血，出血面積達十
      三公分Ⅹ九公分，頂部頭皮有挫裂傷，出血面積達十一公
      分Ⅹ八公分，左外側下方胸壁及肋間有外傷出血，左側第
      十二根肋骨有骨折，左側橫膈膜後方有大面積的出血，左
      後胸腹部有十公分Ⅹ七公分的撕裂傷，左側胸腔內有外傷
      出血，留有的出血量約一四五○毫升，左側肺臟有挫裂傷
      及出血，腹部左後方有挫裂傷，腹腔內有外傷出血，大網
      膜有外傷出血，出血量約九○○毫升，胃壁前方有呈點狀
      的挫傷，及崁有小顆粒的金屬粒，後方則有大面積的挫裂
      傷，胃內容物外露至腹腔內，肝臟有多處挫裂傷，左腎呈
      粉碎狀的挫裂傷，胰臟有外傷出血，脾臟有挫裂傷及出血
      ，左側腎上腺有外傷出血，腸繫膜有大面積的外傷出血，
      後腹腔有外傷出血，左後腰側皮下組織層有發現塑膠的桶
      狀物；而解剖結果為：頭部之解剖，頭皮的左側後枕部
      及顱頂部有出血傷，右頂部頭皮有二處挫裂傷，顱骨無骨
      折，無顱內出血，腦部無外傷，腦血管無異樣，所以頭部
      之外傷僅為頭皮傷，右側上肢之三角肌部及右手肘有挫傷
      。胸腹部之解剖，氣管、支氣管內無發現異物梗塞，解
      剖無發現死者致死的器官病變。左側後腰部有槍彈創傷
      ，創口大小達四Ⅹ三．五公分，槍彈從後射入後，造成後
      腹腔內大面積的撕裂傷，左橫膈膜的挫裂傷，左肺臟的挫
      裂傷，脾臟、左腎臟呈碎性的挫裂傷，胃壁後方大面積的
      撕裂傷，胃譬前方則有呈點狀的挫傷，併造成肝臟左葉後
      方有多處撕裂傷，胸腹腔內殘留的總出血量二三五○毫升
      。在外傷的器官並可發現多顆的小金屬粒（小大約○．一
      公分），而在左側後方創口皮下則發現一呈柱形的塑膠套
      ，所以造成死者外傷的槍枝，應是霰彈槍類的凶器，射擊
      的方向，由死者後方射入，外傷位置局限在死者的左側，
      受傷之器官分布亦都在射入孔的附近，無發現射出孔。所
      以死者死亡的原因，是槍彈創傷後造成多處內臟器官撕裂
      傷，併導致胸腹腔內大量出血，因出血性休克致死等情，
      亦有檢驗報告書、解剖報告書、解剖相片附卷可稽（見九
      十七年度相字第一六七一號卷第三八至五三、五五至六八
      頁）。
  ９、另扣案被告丁○○於案發時所使用之霰彈槍一枝，經臺中
      市警察局初步檢視結果，認該槍枝大部結構完整、槍管暢
      通、具擊發機構，並可發揮功能，屬管制槍枝之可能性較
      大一節，有該局鑑識課簽、槍枝初步檢視報告表、證物採
      驗紀錄表、照片附卷可考（見警卷Ｄ２卷第八九至九六頁
      ）。又該槍枝經送內政部警政署刑事警察局鑑定結果：認
      送鑑長槍一枝（槍枝管制編號：0000000000號
      ），係土造轉輪霰彈槍，擊發功能正常，可供擊發口徑十
      二ＧＡＵＧＥ２制式霰彈使用，具殺傷力一情，亦有該局
      九十七年十一月十九日刑鑑字第○九七○一六七九○七號
      函六十八頁附卷可資佐證（見警卷Ｄ２卷第九至十頁）。
      依據上開鑑定結果，上開扣案槍枝可射擊並具殺傷力，且
      被告丁○○持該槍所擊發之三顆霰彈，其中一顆擊中被害
      人楊文凱，並致被害人楊文凱因而死亡，足證被告丁○○
      案發當日所持之上開霰彈槍及已擊發之三顆霰彈，均屬槍
      砲彈藥刀械管制條例所列管具有殺傷力之槍枝與子彈無疑
      。
  １０、又被告辛○○雖為上開辯解，然查：
    (一)被告丁○○於九十七年十月二十五日第二次警詢時供述：
      （問：辛○○是否知道他所駕駛自小客後車箱有霰彈長槍
      ？）他知道，是被告辛○○開後行旅箱讓我取得槍枝等語
      ；於九十七年十一月二十四日偵訊時供述：（問：你從後
      車廂拿出霰彈槍時，綽號哲偉之人《即被告辛○○》是否
      知道你要拿霰彈槍？）知道，因為他開後車廂的等語；於
      九十七年十二月二十五日偵訊時供述：（問：當你接近辛○○白色車輛時，你有無跟辛○○交談？）沒有。（問：
      你之前警方帶你去現場模擬時，你表示到車後面時，後車
      廂就已經打開了？）是的等語；於九十八年三月二十四日
      本院審理時證述：（問：在停車場你先走到辛○○駕駛座
      ，他就直接開後車廂，你有無看到他開後車廂？）我有聽
      到「搭」一聲，他沒有開後車廂，我怎麼拿槍。（問：你
      是否在駕駛座旁邊聽到「搭」一聲嗎？）是。（問：你之
      前認為辛○○知道後行李箱有放槍，是否是因為他開後車
      廂？）是，因為我沒有跟他交談，他就開後行李箱。（問
      ：你有無用手勢或其他動作要他開後行李箱？）沒有等語
      （見警卷Ｄ２卷第七三頁、九十七年度偵字第二四五四四
      號卷《二》第二三八頁、九十七年度偵字第二四五四四號
      卷《三》第四二六頁、本院卷《一》第二八六頁背面），
      是被告辛○○所為不知情之辯解，核與被告丁○○上開供
      述不符。
    (二)再經本院勘驗現場錄影畫面光碟檔八之一結果，該錄影鏡
      頭係朝向「真善美ＫＴＶ」之停車場，於畫面二四─二
      五秒：疑似辛○○所駕駛之白色自小客車由右下角畫面（
      即停車場內）往大馬路（即ＫＴＶ大門前之馬路）開，駛
      至大馬路時停住。畫面二六─二八秒：有一人由左上角
      畫面（即ＫＴＶ大門方向）直接走至白色自小客車後方，
      此時看到該男子手有往上抬之動作，後行李箱蓋就往上打
      開，該男子彎腰朝後行李箱內拿取物品。二七秒時，白色
      自小客車右邊出現一人走向後行李箱，與前一人會合後，
      二人一同往畫面左上角（即ＫＴＶ大門）方向離開畫面，
      此時該自小客車之後行李箱仍處於開啟之狀態，沒有關上
      。畫面二八─三十秒：白色自小客車往右方駛離畫面，
      行駛過程中，行李箱都仍開啟，直到右轉進入車道時後行
      李箱蓋才蓋上等情，有該監視錄影光碟及本院九十八年四
      月七日勘驗筆錄一份附卷可稽（見本院卷《二》第五頁背
      面至六頁）。又畫面中該白色小客車係被告辛○○所駕駛
      ，並搭載被告子○○，且自車上走往後行李箱之人為被告
      子○○，自後行李箱拿取物品之人為被告丁○○一情，業
      據被告辛○○、子○○、丁○○供述在卷，而依上開勘驗
      結果，被告丁○○自出現在畫面朝被告辛○○所駕駛之小
      客車前進到該車後，並拉開該車後行李箱，至取出霰彈槍
      之期間，被告丁○○與辛○○二人並無任何交談，此與被
      告丁○○上開供述相符，參以被告子○○當時亦未請被告
      辛○○打開車後行李箱一節，亦據被告子○○於九十七年
      三月二十四日本院審理時證述明確（見本院卷《一》第二
      七八頁背面），則衡諸常情，若被告辛○○不知被告子○○在該車上所放置之物品係霰彈槍，其顯不可能在未與被
      告丁○○交談，或任何動作之指示下，即知開啟車後行李
      箱之控制鎖，供被告丁○○拉開車後行李箱以拿取該霰彈
      槍，且參以被告辛○○雖供述：被告子○○於十甲碳烤時
      ，要求伊打開該車之後行李箱供其放置霰彈槍時，伊並未
      問放置之物品為何，伊認為是釣具一節（見警卷Ｄ２卷第
      一四一頁），然被告子○○於臺中火力發電廠釣魚地點出
      發時，被告辛○○亦同時離開，其明知被告子○○是前往
      十甲碳烤找被告己○○，且離開時被告子○○並未攜帶釣
      具離開等情，已如前述，是被告子○○並無攜帶釣具去十
      甲碳烤之可能即明，由此益證被告丁○○上開供述被告辛○○知悉該霰彈槍放置於其車上一情，與事實相符。
    (三)至被告辛○○雖辯稱伊並不知道被告丁○○去伊駕駛的車
      子後行李箱拿霰彈槍，因為伊的車子有改過，引擎聲很大
      ，被告丁○○不可能聽到「搭」一聲，而聲請勘驗上開車
      號Ａ九─九九三六號自小客車。然被告辛○○知悉被告子
      ○○放置其車內之物品係霰彈槍一節，已詳如前述，況且
      案發迄今事隔已久，且該車復未經查扣，而無法查證該車
      於案發之車況，故認並無必要，附此敘明。
  １１、另被告丁○○雖辯稱案發當時，因為見到警車要跑時不
        小心扣到扳機，才擊中楊文凱云云；經查：
    (一)被告丁○○於九十七年十二月四日警詢時復供述：擊發第
      三槍打中楊文凱之後，於逃離現場時，以雙手端槍之方式
      ，右手握槍把靠近右側腰際，左手為槍護木，槍口朝上
      ，槍口高度超過身體高度，身體成自然律動擺動槍枝等語
      （見九十七年度偵字第二四五四四號卷《二》第二七三頁
      ）。且本院勘驗上開監視錄影鏡頭朝「真善美ＫＴＶ」旁
      停車場之錄影畫面光碟檔八之一結果，於畫面34-35秒
      ：被告子○○單手持長條物品由左上角畫面（即ＫＴＶ大
      門方向）往停車場（即右下角畫面）跑，被告丁○○雙手
      持似長槍物品跑在後面，該長型物品的前端略為朝前但略
      為上揚，該男子跑步時，該槍型物呈現左右擺動之情形，
      被告丁○○消失在畫面右下角時可以隱約看出該長槍之槍
      柄一情，有該監視錄影光碟及本院九十八年四月七日勘驗
      筆錄一份附卷可稽（見本院卷《二》第六頁）。可知，被
      告丁○○於逃離現場時，被告丁○○雙手所端之霰彈槍槍
      身與身體應屬平行，並非與身體呈九十度，而與對人射擊
      之姿勢不同。倘如被告丁○○所陳，該霰彈槍係伊在跑離
      現場時，不慎走火，該槍子彈理當往被告丁○○左側上方
      射擊始合常理，焉有該槍子彈竟反向轉彎射中位在被告丁○○前方之楊文凱之理。足徵被告丁○○前揭所辯係在逃
      離時不小心誤觸扳機，致擊中楊文凱致死一節，已與常情
      不符。
    (二)按在槍枝裝有子彈之情形下，若扣動扳機，將擊發子彈，
      而所擊發之子彈在適當距離內足以致人死傷，乃具一般
      智識、社會經驗之人均知曉之事理。且被告丁○○於九十
      七年十二月四日警詢時自承：我共開槍射擊三發、第一發
      是於「真善美ＫＴＶ」停車場旁（槍口朝天、握把朝下、
      以斜角向上射擊，槍口與我眼睛的距離、太約我手的長度
      ），第二發是我看到被告己○○遭對方人馬大約五人持二
      把黑手槍，敲擊頭部，我見狀跑到東英路路中央大喊不要
      打，並一直喊跑同時我對空鳴槍（以斜角向上射擊、角度
      與第一發大致一全樣），之後我就槍放下槍托夾置於腰際
      （槍與身體成九十度），右手平握，虎口朝上握槍把、食
      指及中指放置於扳機，左手以手掌向上（虎口朝前、四指
      向上）握於霰彈槍前方之護木而擊發第三發等語（見九十
      七年度偵字第二四五四四號卷《二》第二七一至二七二頁
      ），故被告丁○○顯然知道上開霰彈槍具有殺傷力才先對
      空鳴兩槍後，於預備開第三槍之前，即將槍口朝楊文凱一
      節，亦即第三槍的時姿勢係屬欲對楊文凱瞄準射擊之姿勢
      ，是其顯有楊文凱若遭其射擊，會發生死亡結果之預見。
    (三)又被告丁○○於本案發生前二星期左右，被告子○○即曾
      在太平市○○路某停車場，將該霰彈槍給被告丁○○觀看
      、並將該霰彈槍之轉輪拆下把玩一情，亦據被告丁○○供
      述在卷（見警卷Ｄ２卷第七四、七七頁、九十七年度偵字
      第二四五四四號卷《一》第一八○頁、見九十七年度偵字
      第二四五四四號卷《二》第二七二、二八二至二八三頁）
      ，核與被告子○○上開供述案發前伊有保管該霰彈槍之事
      實相符，衡諸常情，霰彈槍之殺傷力驚人，且其甚至能將
      該霰彈槍之轉輪拆下把玩，是其必已充分了解該霰彈槍之
      操作、性能，應可認定。
    (四)且鑑定人即內政部警政署刑事警察局鑑識科物理組技士辰
      ○○於九十八年六月二日本院審理時證述：（問：槍枝的
      扳機擊發模式有分單動、複動，本件扣案的土造轉輪霰彈
      槍，是屬於哪種扳機槍型？）本案霰彈槍設計比較特殊，
      與一般擊發之單動、複動不同，一般手槍擊發方式，可將
      擊針或擊錘固定在後，扣扳機的時候會撞擊，這就是單動
      。複動是槍枝按壓扳機蓄壓到一定程度的時候，後面的擊
      錘會自動釋放擊發，一般而言，複動扳機按壓力道比單動
      還要大。一般槍枝可以在沒有子彈的情形下可以使撞針有
      撞擊動作，本案槍枝它要擊發一定要裝霰彈，檢驗槍枝會
      比對槍枝包裝及號碼，本件霰彈槍滾輪有壹個插硝，取出
      之後，轉輪可卸下，且霰彈槍之轉輪口徑車的很好，剛好
      可以放進制式12GAUGE霰彈，如果我們將子彈裝進去，板
      機持續加壓，裡面會頂住，如果持續到一定壓力就會擊發
      （鑑定人當庭用手持續加壓扳機至本案槍枝撞針撞穿紙張
      並有「卡」的撞擊聲），且該槍須自己用手轉動轉輪，才
      能再擊發一次，如果五顆裝滿或是第一顆霰彈在射擊位置
      ，就不需要用轉，如果要續發第二顆就必須先用手轉動轉
      輪更換子彈才能繼續擊發。（問：本案轉輪霰彈槍擊發方
      式比較像類似複動擊發方式嗎？）是，因為它的扳機只要
      持續按壓到一定程度，才會產生撞擊的力道使撞針擊發…
      。（問：本案霰彈槍扳機按壓須慢慢壓或者一次快速按壓
      到可擊發程度始可擊發？）如果要一次快速按壓到可以擊
      發，須要有相當的力道才可以擊發…等語（見本院卷《三
      》第九至十頁）。參以前述被告丁○○於案發當時連續持
      該霰彈槍擊發三顆霰彈一節，可知被告丁○○於案發前，
      已經知悉如何操作該霰彈槍已明。雖被告丁○○持槍對空
      鳴槍之時，尚難認此際其已萌生殺害楊文凱之意，但如果
      在近距離被霰彈槍之霰彈打到，因霰彈威力比一般九ｍｍ
      子彈貫穿力還大，霰彈槍射出後會有杯狀物把霰彈包住，
      杯狀物推出槍口到一定距離之後它才會散開，在相當距離
      之內都足以致命，如果用長獵槍裝霰彈打到頭頭會爆炸，
      不像一般的手槍打穿會有一個洞，這是霰彈之情形，霰彈
      威力比一般九ｍｍ手槍單一彈丸威力還大一節，亦據鑑定
      人辰○○結證明確，而被告丁○○事前既知悉霰彈槍操作
      甚稔，衡之一般常識，自明知此開槍射擊行為足以發生死
      亡結果，竟不顧後果悍然為之。況且上開霰彈槍必須裝上
      霰彈，才能使撞針有撞擊動作，且需很用力持續按壓扳機
      加壓至相當壓力才能擊發霰彈一節，已據鑑定人辰○○結
      證如上，故被告丁○○持該霰彈槍瞄準楊文凱之時，顯然
      已將轉輪轉至有裝霰彈之位置，且啟動該霰彈槍之扳機勢
      必花費很大之力量，其仍能一手轉動轉輪，另一手扣住板
      機順利擊發，是其對於當時該霰彈槍第三次之擊發難謂無
      認識，故其辯稱不小心擊發云云，尚難採信。從而，被告
      丁○○近距離持該霰彈槍朝楊文凱開槍，顯有殺害楊文凱
      之直接故意已屬無疑。
  １２、被告子○○雖辯稱：伊沒有拿鋁棒打被害人楊文凱頭部
        云云，然查：
    (一)被害人楊文凱死亡後，經法醫相驗、解剖結果，其除因遭
      被告丁○○持霰彈槍射擊所受之槍傷外，其頭部頂區有呈
      條狀及圓弧狀的挫裂傷（約四Ⅹ○．五公分及五Ⅹ一公分
      ）、左後枕部頭皮有外傷出血（出血面積達十三公分Ⅹ九
      公分）、頂部頭皮有挫裂傷（出血面積達十一公分Ⅹ八公
      分），已詳述如前，可知，被害人楊文凱之頭部另曾遭人
      持硬物毆打。
    (二)再案發當天，被告己○○遭被害人楊文凱等人圍毆時，當
      時被害人楊文凱係手持鋁棒毆打被告己○○，且被害人楊
      文凱之同夥並無倒戈毆打被害人楊文凱之可能，而觀該頭
      部之傷勢不輕，更不可能是由被害人楊文凱不小心打到自
      己所造成，故由此推論被害人楊文凱頭部所受之傷，顯係
      在場支援被告己○○之人所為，要無疑義。而當時被告己○○倒地時，在被告己○○身旁，而屬被告己○○一方之
      人員有被告丁○○、子○○、丑○○、證人蔡淵証、丙○○、陳巧偵等人，然依據上開經過之說明，及本院勘驗「
      真善美ＫＴＶ」監視錄影畫面結果，當時除被告丁○○手
      中持一枝霰彈槍外，及被告子○○離開時有拿被害人楊文
      凱之鋁棒外，其他人員並未發現手中有持任何足以將被害
      人楊文凱頭部毆打成傷之器具（見本院卷《二》第四頁背
      面至第七頁、第九七至九九頁），從而可能毆打被害人楊
      文凱頭部成傷之人即為被告丁○○、子○○二人。
    (三)被告丁○○、子○○二人固均否認有毆打被害人楊文凱頭
      部之行為，且上開被告及證人均無人供述看到被告丁○○
      或子○○毆打被害人楊文凱頭部之情形，但查：
    1.被害人楊文凱頭部所受上開傷害之原因，業據鑑定人巳○○於本院審理時證述：（問：被害人頭部左後枕部頭皮有
      外傷出血、頂部頭皮有挫裂傷是何原因造成的？）後枕部
      頭皮外傷出血是鈍器造成的，頂部頭皮傷是由帶有比較尖
      銳的部分的鈍器所形成的外傷。（問：一般的鋁棒是否有
      可能造成這樣的外傷？）後枕部有可能，頂部頭皮傷比較
      不像。（問：這樣的霰彈槍是否有可能造成被害人頭部的
      挫裂傷？《提示霰彈槍》有可能。（問：請問鑑定人霰彈
      槍的何部位有可能造成被害人頭皮挫裂傷？）從頭皮傷頂
      部地方有二個撕裂傷，前面一個地方是呈直線的條狀，任
      何比較尖銳比如說像桌角有可能造成這樣一條的撕裂傷，
      比較圓弧狀的撕裂傷，應該是比較像圓弧比較尖銳地方所
      造成的外傷，槍枝上看到比較有特徵的圓弧狀的地方比如
      說槍托及其他比較圓弧的尖銳處也是有可能，如果是鋁棒
      的話，必須要打的很大的力氣，鋁棒末端是圓弧狀，要很
      大力氣才會造成頭皮撕裂傷，但被害人顱骨沒有骨折情形
      ，外傷只有侷限在表皮下而已，所以我認為是比較圓弧尖
      銳特徵區域所造成的外傷型態。（問：要多大力氣？）不
      用多大力氣，因為這支槍蠻重的，只要重的鈍器輕輕的打
      下去力氣就會造成這樣的撕裂傷。（問：如果跑步的時候
      持這枝槍撞到人，有可能造成這樣的傷口嗎？）被害人頂
      部有二處撕裂傷，不是單一撕裂傷，不會說那麼剛好吧，
      如果是跑步，我是認為比較不合常理…（問：可否確認被
      害人傷勢是由這枝霰彈槍造成的嗎？）無法確認，但是有
      可能。（問：被害人後枕部傷勢是否有可能是這支霰彈槍
      造成的？霰彈槍的何部分？）有可能，因為霰彈槍有鈍器
      的部分，槍托的平滑面有可能。（問：被害人頭部的傷勢
      ，是否是由二種不同物品造成？）我沒有說二種，但是同
      樣的兇器不同的兇器面也有可能造成。（問：如果單純使
      用鋁棒的話應該不會呈現這樣的傷勢？）後枕部的頭皮傷
      可能因為鋁棒造成的。（問：頂部部分？）頂部部分比較
      像是帶有圓弧銳利面的兇器所造成，如果是鋁棒造成的話
      ，力道要很大，一般來說會看到顱骨都已經有骨折，在頭
      皮可以看到整個打下去的皮下出血，被害人只有表皮撕裂
      傷，沒有看到周圍有皮下出血情形，我才會強調說是銳利
      東西造成的等語（見本院卷《三》第九五至九六頁）。可
      知，若以鋁棒毆打，可能造成被害人楊文凱後枕部之頭皮
      傷，若以扣案之霰彈槍為工具，可能造成被害人楊文凱頭
      部之傷害，由此可以推論若被害人楊文凱頭部之傷有可能
      由被告丁○○單獨造成，也有可能係被告丁○○與子○○
      聯手所造成。
    2.再依前所述，被告丁○○當時對空鳴槍二次後，被害人楊
      文凱之同夥已散開，然被害人楊文凱仍持鋁棒繼續毆打被
      告己○○，而不知被告丁○○已持槍靠近，且當時被告子
      ○○係空手靠近，又被告丁○○距被害人楊文凱約一公尺
      一情，亦據被告丑○○供述明確（見本院卷《一》第二八
      一頁背面），故顯係由被告丁○○持霰彈槍敲打被害人楊
      文凱頭頂部，再由被告子○○搶下被害人楊文凱之棒鋁後
      ，於被害人楊文凱欲逃離時，與被告丁○○聯手毆打被害
      人楊文凱頭部，較合常情，從而依反面推論，打被害人楊
      文凱頭部之人並非只有被告子○○或丁○○既明，故被告
      丁○○辯稱並未以扣案之霰彈槍敲打被害人楊文凱頭部云
      云，並不足採信。
    3.被告子○○於案發後，係持被害人楊文凱之鋁棒逃離現場
      一節，已說明如前，而其於九十七年十二月二十五日偵訊
      時雖供述：該鋁棒係被害人楊文凱的，伊自地上撿起防身
      等語（見九十七年度偵字第二四五四四號卷《三》第四二
      九頁）；然其於九十八年三月二十四日本院審理時復證述
      ：被告丁○○廷開第三槍前，伊已經開始跑，聽到第三聲
      槍聲，一下子回頭看到被告丁○○在伊後面跑，沒有看到
      被害人楊文凱在伊後面跑等語（見本院卷《一》第二七八
      頁）。參以上開被告及證人之供述，被害人楊文凱在中槍
      之前，係持鋁棒毆打被告己○○，且於中槍後往前跑兩步
      即倒地不起，若其所持之鋁棒此時才掉到地上，被告子○○既已先行跑離現場，則不可能撿起該鋁棒，是其於本院
      所為此部分之證述，與其上述偵查中此部分之供述互為矛
      盾。再者，依上開所述，被害人楊文凱後枕部所受之傷害
      ，係遭被告子○○毆打所致，參以被告丁○○所持之霰彈
      槍擊中被害人楊文凱後，立即逃離現場，並緊跟在被告子
      ○○之後，被告子○○既急於逃離現場，更不可能於此時
      才自地上撿起被害人楊文凱所持之鋁棒毆打被害人楊文凱
      ，益證被告子○○應在更早之前，亦即在被害人楊文凱遭
      被告丁○○持霰彈槍敲打頭頂部而停手之際，被告子○○
      即奪下被害人楊文凱所持之鋁棒，並持以自被害人楊文凱
      背後追打時，打中被害人楊文凱後枕部較符合經驗法則，
      是被告子○○有關其並未持被害人楊文凱之鋁棒毆打被害
      人楊文凱部分之供述，顯均與事實不符，而為飾卸之詞，
      不足採信。
  １３、至被告己○○雖否認有叫被告子○○帶上開霰彈槍（含
        霰彈四顆）到案發現場云云；然查依上開說明，被告子
        ○○係依被告己○○之指示，才攜帶上開霰彈槍（含霰
        彈四顆）到案發現場一情，且被告癸○○於遭被告己○○毆打一拳，而將預藏之制式九二手槍拿出對空鳴槍後
        ，被告己○○講：要比槍是不是，把東西拿出來等語，
        而被告己○○一方之人員並附合稱車上有槍等語，被告
        丁○○並立即至被告辛○○所駕駛之前開小客車取得該
        霰彈槍，凡此足證被告己○○知道被告辛○○車上有霰
        彈槍，益證被告子○○供述係依被告己○○之指示，而
        攜帶上開霰彈槍至案發現場一節與事實相符，從而足證
        被告己○○與子○○間有持有該霰彈槍（含霰彈）之犯
        意聯絡至臻明確。
（七）被告子○○、丁○○因在上述土地公廟附近藏匿，被告丑
      ○○於九十七年十月十八日凌晨三時八分許，以持用之門
      號0000000000號電話撥打被告丁○○所使用之
      門號0000000000號電話，由被告子○○與丑○○對話，並告知正確藏身地點。被告丑○○明知被告子○○、丁○○為實施犯罪行為之人，竟基於使犯人隱避之犯
      意，駕駛車號九三二九─ＧＡ號箱型車前來搭載被告子○○、丁○○離去，使被告丁○○得以將上開霰彈槍（含一
      顆未擊發之霰彈）放置在箱型車上，避免到場警員之追緝
      等情，業據被告丑○○於本院九十八年五月十四日審理時
      坦承不諱（見本院卷《二》第二三○頁），核與被告子○○、丁○○供述之情節相符（見警卷Ｄ２卷第七二、一二
      二頁、九十七年度偵字第二四九七三號卷第九七頁、九十
      七年度偵字第二七二九八號卷第七四頁、九十七年度偵字
      第二四五四四號卷《二》第二三七、二五○、二七三、三
      ○八頁、九十七年度偵字第二四五四四號卷《三》第四二
      六、四二九頁），並有上開行動電話通聯紀錄在卷可證（
      見通聯卷第四七、一三二頁），故被告丑○○藏匿人犯部
      分事證明確。
（八）被告丑○○駕車搭載其不知情之女友傅盈螢與被告子○○
      、丁○○，沿臺中市○區○○○街往樂業路，進入臺中縣
      太平市，左轉河堤便道至太平市○○路接長安路，進入長
      安東路，在子路之公園內路旁停車；並於同日三時十三
      分許行進途中以持用之門號0000000000號電話
      聯繫被告辛○○所用之門號0000000000號電話
      ，請被告辛○○駕車至子路公園內路會面，雙方見面後
      ，被告丁○○、子○○至車號Ａ九─九九三六號白色自用
      小客車行李箱取出黑色槍袋，再將上開霰彈槍裝入槍袋內
      ，被告子○○與丑○○當場商討結果，其二人決定由被告
      丑○○將上開霰彈槍持至被告乙○○住處藏放後，被告子
      ○○即搭乘被告辛○○駕駛之小客車離去，而被告丑○○
      旋即駕駛車號九三二九─ＧＡ號休旅車，搭載被告丁○○
      及上開霰彈槍，欲前往臺中縣太平市○○路○段四五九號
      旁被告乙○○住處，並於同日凌晨三時三十八分許，以其
      不知情女友傅盈螢所持用之門號0000000000號
      電話，聯繫被告乙○○所使用之門號000000000
      0號電話，告知欲藏放槍枝在其住處，被告乙○○應允後
      ，被告丑○○、丁○○旋即攜上開霰彈槍驅車前往被告乙○○位臺中縣太平市○○路○段六三六巷三號之住處，並
      由被告丑○○下車將上開霰彈槍（外包裝為黑色槍袋），
      交給被告乙○○藏匿等情，業據被告丑○○、乙○○坦承
      不諱，核與被告子○○、丁○○、辛○○供述之等情相符
      （見九十七年度偵字第二五四四號卷《二》第二三七至二
      三八、二五一、二七三至二七四、二八三頁、九十七年度
      偵字第二四五四四號卷《三》第四○二、四二八頁、九十
      七年度偵字第二七二九八號卷第八七頁），足證被告丑○○、乙○○之自白與事實相符。此外，復有上開行動電話
      之通聯紀錄、位置圖可稽（見通聯卷第五九、一三二頁，
      見九十七年度偵字第二四五四四號卷《二》第二九二至二
      九四、三一一頁、本院卷《二》第一一九頁），是被告丑
      ○○、乙○○二人此部分之犯行事證明確。
（九）另按刑法第二十三條規定正當防衛之要件，以遇有現在不
      法之侵害，始能成立，如不法侵害已過去，或預料有侵害
      而不法侵害尚未發生，則其加害行為，自無正當防衛之可
      言（參照最高法院十九年上字第一一七四號、二十七年上
      字第二八七九號判例意旨）。而所謂「侵害之現在性」，
      亦指侵害之急迫性、迫切性，即法益之侵害已迫在眉睫。
      從而，已過去或未來之侵害，並不具有「現在性」，無成
      立正當防衛之可能。查被告子○○係在被告丁○○開第三
      槍之前，即已搶下被害人楊文凱所持之鋁棒，已如前述；
      參以證人蔡淵証上開證述：其於聽到該次槍聲立刻回頭看
      ，見被害人楊文凱往前跑二步即倒地一情，可知被告子○○於被害人楊文凱遭槍擊前，即已搶下被害人楊文凱所持
      之鋁棒，並動手毆打被害人楊文凱之頭部，是此時被告己○○遭被害人楊文凱不法侵害之情形顯然已經停止，而被
      害人楊文凱或其同夥，亦無人對被告丁○○有何侵害身體
      或財產法益之行為，被告丁○○竟仍朝被害人楊文凱開槍
      射擊，顯與正當防衛係排除現在不法之侵害為條件不同，
      是被告丁○○對被害人楊文凱開槍射擊，既非對於現在不
      法之侵害加以防衛，即與刑法第二十三條之規定不符，附
      此敘明。
（十）此外，復有被告丁○○模擬案發經過錄影光碟及所翻拍之
      照片、勘驗筆錄、位置圖、地圖、扣案物品照片、現場照
      片、監視錄影光碟二片及翻拍照片、通聯調閱查詢單、車
      籍基本資料詳細畫面、認領保管單、平面圖附卷可稽（見
      警卷Ｄ２卷第三一、二一四至二四○、二四四至二四五、
      二五四、二五七至二六九頁、九十七年度偵字第二四五四
      四號卷《二》第二三九、二五四、二六一、二九一、三一
      二、三二三、三五四至三八一頁、九十七年度偵字第二四
      五四四號卷《三》第四一八至四二三之一、四五五、四四
      八頁、九十七年度偵字第二七二九八號卷第三二、六二、
      七六頁）。本件事證已臻明確，被告等人上開犯行，均堪
      認定。
二、論罪科刑
 （一）按槍砲彈藥刀械管制條例第四條所列之槍砲，依同條例
       第五條規定，非經中央主管機關許可，不得製造、販賣
       、運輸、轉讓、出租、出借、持有、寄藏或陳列。本件
       被告己○○、子○○、辛○○、丁○○所持有與被告丑
       ○○、乙○○所寄藏之槍枝係同一枝土造霰彈槍，被告
       卯○○所持以槍擊被告己○○成傷之槍枝，均屬槍砲彈
       藥刀械管制條例第四條第一項第一款所稱之「其他可供
       發射子彈具有殺傷力之槍砲」，而被告癸○○、庚○○
       一同攜帶到現場之制式手槍，則屬槍砲彈藥刀械管制條
       例第四條第一項第一款所稱之「手槍」。故核：
  １、被告己○○所為，係犯刑法第三百零五條之恐嚇危害安全
      罪、第二百七十七條第一項之傷害罪、槍砲彈藥刀械管制
      條例第八條第四項之未經許可持有具殺傷力之土造霰彈槍
      罪、第十二條第四項之未經許可持有子彈罪。
  ２、被告癸○○、庚○○所為，均係犯刑法第二百七十七條第
      一項之傷害罪、槍砲彈藥刀械管制條例第七條第四項之未
      經許可持有手槍罪、第八條第四項之未經許可持有具殺傷
      力可發射子彈之槍枝罪、第十二條第四項之未經許可持有
      子彈罪。公訴意旨雖未論及被告癸○○、庚○○與被告卯
      ○○共同持有可發射子彈之具殺傷力槍砲罪部分，然此部
      分與其二人所犯上開持有手槍及子彈罪部分有想像競合之
      裁判上一罪關係（見後述），本院自得一併審究，併此敘
      明。
  ３、被告子○○所為，係犯刑法第二百七十七條第一項之傷害
      罪、槍砲彈藥刀械管制條例第八條第四項之未經許可持有
      具殺傷力之土造霰彈槍罪、第十二條第四項之未經許可持
      有子彈罪。
  ４、被告辛○○所為，係犯刑法第二百七十七條第一項之傷害
      罪、槍砲彈藥刀械管制條例第八條第四項之未經許可持有
      具殺傷力之土造霰彈槍罪、第十二條第四項之未經許可持
      有子彈罪。
  ５、被告丁○○所為，係犯刑法第二百七十一條第一項之殺人
      罪、槍砲彈藥刀械管制條例第八條第四項之未經許可持有
      具殺傷力之土造霰彈槍罪、第十二條第四項之未經許可持
      有子彈罪。
  ６、按刑法第一百六十四條第一項之藏匿犯人或使之隱避罪，
      所謂「藏匿犯人」係指藏匿已經犯罪之人而言；此之所謂
      「犯人」不以起訴後之人為限，故凡觸犯刑罰法規所規定
      之罪名者，不問其觸犯者係普通法或特別法、實質刑法或
      形式刑法，只須其為實施犯罪行為之人，且所犯之罪不問
      已否發覺或起訴或判處罪刑，均屬此之所謂「犯人」（最
      高法院八十七年度臺上字第七五七號判決意旨參照）。是
      核被告丑○○所為，係犯刑法第一百六十四條第一項之藏
      匿犯人罪、槍砲彈藥刀械管制條例第八條第四項之未經許
      可寄藏具殺傷力之土造霰彈槍罪。
  ７、被告乙○○所為，係犯槍砲彈藥刀械管制條例第八條第四
      項之未經許可寄藏具殺傷力之土造霰彈槍罪。
  ８、被告卯○○所為，係犯刑法第二百七十一條第二項、第一
      項之殺人未遂罪、槍砲彈藥刀械管制條例第八條第四項之
      未經許可持有可發射子彈之具殺傷力槍砲罪、第十二條第
      四項之未經許可持有子彈罪。
（二）按共同實施犯罪行為之人，在合同意思範圍以內，各自分
      擔犯罪行為之一部，相互利用他人之行為，以達其犯罪之
      目的者，即應對於全部所發生之結果，共同負責，且共同
      正犯之意思聯絡，原不以數人間直接發生者為限，即有間
      接聯絡者，亦包括在內。如甲分別邀約乙、丙犯罪，雖乙
      、丙間彼此並無直接之聯絡，亦無礙於其為共同正犯之成
      立。又共同正犯之意思聯絡，不限於事前有所協議，其於
      行為當時，基於相互之認識，以共同犯罪之意思參與者，
      亦無礙於共同正犯之成立（最高法院九十二年度臺上字第
      五四○七號判決、七十三年臺上字第一八八六號判例意旨
      可資參照）。查：
  １、被告庚○○、癸○○二人與被告卯○○間，雖無直接之聯
      絡，然渠等三人均係因被告癸○○前往「真善美ＫＴＶ」
      與被告己○○談判，而事先預備具殺傷力之槍、彈，目的
      均在供談判時助勢之用，是被告庚○○、癸○○與被害人
      楊文凱間先具有持有制式手槍罪、持有具殺傷力之子彈罪
      、傷害罪之犯意聯絡，而被害人楊文凱再與被告卯○○間
      具有持有具殺傷力可發射子彈之槍砲罪、持有具殺傷力之
      子彈罪及傷害罪之犯意聯絡，並各有行為之分擔，故依上
      開說明被告庚○○、癸○○、卯○○就持有具殺傷力之槍
      、彈罪部分，均為共同正犯。
  ２、又被告己○○雖未親自持有上開霰彈槍、彈，然被告子○○依被告己○○之指示，將平常所保管之霰彈槍（及子彈
      ）放置到知情之被告辛○○所駕駛之小客車，並由被告辛○○駕駛該小客車一同攜帶該霰彈槍（及霰彈）前往案發
      現場，且由被告辛○○打開該車行李箱開關後，再由被告
      丁○○自該小客車內取出該霰彈槍、彈，此不過係在犯罪
      行為之分工與角色分配之協力合作下，共同完成犯罪，而
      形成一個犯罪共同體，故在評價上，自應相互承擔彼此之
      刑事責任。是以，被告己○○、子○○、辛○○、丁○○
      共同持有上開具殺傷力之霰彈槍、彈至為明確，故被告己○○、子○○、辛○○、丁○○間，就持有上開霰彈槍、
      彈之犯行，均有犯意聯絡及行為分擔，均為共同正犯。
  ３、另查被告子○○既係因被告己○○之邀集，始夥同被告辛○○攜上開霰彈槍、彈，並赴現場欲支援被告己○○與癸○○談判，則無論被告子○○、辛○○是否有實際參與被
      告己○○、癸○○之談判，但渠等既係由被告己○○糾集
      到場以壯大己方之聲勢，且被告辛○○亦明知被告子○○
      放置其車後行李箱之物為上開霰彈槍、彈，是渠二人於被
      告己○○實際與癸○○等人在談判觸礁後，雙方爆發衝突
      時，欲為一定之強勢作為，傷害對方人員，應有互相之認
      識，亦不違反渠等之本意，縱被告辛○○未實際為動手毆
      打被告癸○○一方人員之舉措，仍應在共同傷害犯意之範
      圍內，參以被告子○○、辛○○二人於被告己○○剛遭毆
      打之際，雖未陪同在被告己○○身旁，然其二人發現被告
      己○○遭毆打時，被告辛○○隨即將車開回「真善美ＫＴ
      Ｖ」停車場，並打開車後行李箱之控制鎖，供被告丁○○
      開啟行李箱取槍（及霰彈），同時推由被告子○○與持槍
      （及霰彈）之被告丁○○一同前往支援被告己○○，且被
      告子○○復搶得被害人楊文凱所持之鋁棒，進而毆打被害
      人楊文凱之頭部成傷，是被告辛○○並未袖手旁觀任由被
      告己○○遭圍毆，故尚不得以被告辛○○並未下車陪同被
      告子○○、丁○○前往支援被告己○○，即脫免其應就被
      告己○○、子○○二人之行為所應負共犯之責，故被告辛○○與己○○、子○○間，就上開傷害被害人楊文凱之犯
      行，均為共同正犯。
  ４、被告丑○○、乙○○二人間，就寄藏上開霰彈槍之犯行，
      有犯意聯絡及行為分擔，均為共同正犯。
（三）又公訴意旨雖認被告子○○就被害人楊文凱之死亡結果，
      係與被告丁○○共犯刑法第二百七十一條第一項之殺人罪
      ；但共同正犯之所以應對其他共同正犯所實施之行為負其
      全部責任者，以就其行為有犯意之聯絡為限，若他犯所實
      施之行為，超越原計畫之範圍，而為其所難預見者，則僅
      應就其所知之程度，令負責任，未可概以共同正犯論（最
      高法院五十年臺上字第一○六○號判例可資參照）。次按
      殺人與傷害人致死之區別，應以有無殺意為斷，其受傷之
      多寡，及是否為致命部位，有時雖可藉為認定有無殺意之
      心證，究不能據為絕對標準（最高法院十八年上字第一三
      ０九號判例參照）。亦即「殺人」與「傷害」罪間之區別
      ，無非在以被告行為時，其主觀上之犯意而定。至被害人
      之傷痕多寡、輕重、深淺及有無明顯立即之致命危險等因
      素，固不失為判斷「殺人罪」及「傷害罪」之認定資料，
      惟仍須佐以行為人與被害人間之恩怨情仇、是否使用兇器
      、兇器是否預先準備、兇器種類為何、下手實施情形、部
      位、時間久暫、是否為偶發狀況及其他客觀之具體情事等
      ，加以綜合判斷，始得推認判定行為人行兇之際究係「殺
      人罪」或「傷害罪」之犯意。以本件言，被告子○○與被
      害人楊文凱間原即未相熟識，僅因被告己○○與癸○○偶
      有怨隙，始應被告己○○邀約欲到場助勢相挺，依被告子
      ○○之主觀認知應僅係「挺人打架」，況被告子○○與被
      害人楊文凱彼此間，本無難以化解之深仇大恨，則被告子
      ○○於被告己○○遭被害人楊文凱等人圍毆之際，或出於
      一時之激憤圖思報復，或本於對朋友間情義相挺之誤解而
      到場助勢，而實施本件致被害人楊文凱頭部成傷部分之犯
      行，渠有無必欲置被害人楊文凱於死地之必要，客觀上已
      足令人存疑。且本件係起因於被告己○○友人張高致與癸○○之女友甲○○間先前之事端，被告己○○心有不悅，
      始糾眾欲教訓被告癸○○以洩憤，衡情主事與發起者即被
      告己○○主觀上亦僅係出於報復心態為之，亦難認其本人
      抑或應邀前來助勢之同案被告子○○必有殺害被害人楊文
      凱之動機，且苟被告子○○有意殺害被告癸○○所帶來之
      被害人楊文凱，大可自行持其平時保管之上開霰彈槍、彈
      埋伏在一旁，俟機行動，卻捨此不為，反而在對方人員數
      人持槍之情況下，空手下車欲上前幫被告己○○，增加自
      己的風險，是以，本件尚難僅因被害人楊文凱發生死亡之
      結果，即回溯推論被告己○○糾集被告子○○為此部分舉
      措時，預先存有殺人之犯意。再人之頭部雖為重要部位，
      但依上開解剖報告可知，本件被害人楊文凱頭部所受之傷
      勢，均屬頭皮傷，不致置人於死地，且被害人楊文凱之死
      因，係遭被告丁○○所持之霰彈槍擊中一發霰彈所致，故
      無法認被害人楊文凱頭部所受之傷害，與發生死亡之結果
      間，有相當因果關係；雖被告子○○與丁○○係一同自停
      車場往被告己○○方向前進，但依當時激烈對峙衝突之匆
      促情況下，被告子○○與丁○○間應無餘暇就殺害被害人
      楊文凱產生默示或明示之合意，故尚難以被告丁○○持霰
      彈槍射擊被害人楊文凱致死，遽認其係與被告子○○事前
      即完善籌畫及此，而於主觀上具有殺人之犯意。從本件應
      係雙方預先攜帶槍械談判，互有傷害對方之認識，衝突發
      生後，被告丁○○自行超越原計畫範圍，變更為殺人犯意
      ，故自難因此逕認被告子○○亦有超越原計畫範圍之意，
      而變更傷害為殺人犯意。準此，被告子○○所為渠並無殺
      人犯意之辯詞，應可採認。公訴人認被告子○○此部分係
      犯刑法第二百七十一條第一項之殺人罪嫌，起訴法條容有
      違誤，然基本社會事實既屬同一，本院自應亦予以審究，
      並依法變更起訴法條，併予敘明。
（四）持有上開霰彈槍乃所犯寄藏犯罪之當然結果，法律上自宜
      僅就「寄藏」行為包括為評價，不應另就「持有」予以論
      罪（最高法院七十四年臺上字第三四○○號判例意旨參照
      ）。查被告丑○○、乙○○分別於寄藏之先後，持有上開
      扣案具殺傷力之霰彈槍部分，既係寄藏之當然結果，自不
      另就「持有」部分論罪。
（五）又非法持有、寄藏槍砲彈藥刀械等違禁物，所侵害者為社
      會法益，如持有、寄藏之客體種類相同（同為手槍，或同
      為子彈者），縱令持有、寄藏之客體有數個（如數枝手槍
      、數顆子彈），仍為單純一罪，不發生想像競合犯之問題
      （最高法院九十二年度臺上字第二一二一號判決參照）。
      被告癸○○、庚○○與卯○○三人共同持有計六顆具殺傷
      力之子彈（即被告癸○○持有之手槍裝有五顆制式九ｍｍ
      子彈，與被告卯○○持有具殺傷力之子彈一顆），及被告
      己○○、子○○、辛○○、丁○○所共同持有之四顆霰彈
      之行為，為單純一罪。
（六）另按行為人為犯特定罪而持有槍、彈，並於持有槍、彈後
      即緊密實行該特定犯罪，雖其持有槍、彈之時地與犯特定
      罪之時地，在自然意義上非完全一致，然二者仍有部分合
      致，且犯罪目的單一，依一般社會通念，認應評價為一罪
      方符合刑罰公平原則，如予數罪併罰，反有過度處罰之疑
      ，與人民法律感情亦未契合；是於牽連犯廢除後，適度擴
      張一行為概念，認此情形為一行為觸犯數罪名之想像競合
      犯，方屬適當（最高法院九十七年度臺上字第一八八○號
      判決要旨參照）。本件被告癸○○、庚○○、卯○○三人
      間，及被告丁○○、辛○○二人間，初始共同持有前揭具
      殺傷力之槍枝、子彈之目的，即係圖思被告己○○與癸○○若談判觸礁，欲為一定之強勢作為所用，亦即為遂行渠
      等共同傷害對方人員而為傷害之犯行，揆諸上開最高法院
      判決要旨之說明，被告癸○○、庚○○二人間，所共同涉
      犯以一行為同時觸犯槍砲彈藥刀械管制條例第七條第四項
      之未經許可持有手槍罪、第八條第四項之未經許可持有具
      殺傷力之槍砲罪、第十二條第四項之持有具殺傷力子彈罪
      及刑法第二百七十七條第一項之傷害罪等四罪，被告卯○○所涉犯以一行為同時觸犯槍砲彈藥刀械管制條例第七條
      第四項之未經許可持有手槍罪、第八條第四項之未經許可
      持有具殺傷力之槍砲罪、第十二條第四項之持有具殺傷力
      子彈罪及刑法第二百七十一條第二項、第一項之殺人未遂
      罪等四罪，與被告辛○○所涉犯以一行為同時觸犯槍砲彈
      藥刀械管制條例第八條第四項之未經許可持有具殺傷力土
      造霰彈槍罪、第十二條第四項之持有具殺傷力子彈罪及刑
      法第二百七十七條第一項之傷害罪等三罪，均應依刑法第
      五十五條想像競合犯之規定，被告癸○○、庚○○應從一
      重論以未經許可持有手槍罪處，被告卯○○應從一重論以
      殺人未遂罪，被告辛○○應從一重論以未經許可持有具殺
      傷力土造霰彈槍罪，被告丁○○應從一重論以殺人罪。起
      訴意旨認應予分論併罰，與前揭最高法院判決意旨未合，
      容有未洽，應併此指明。
（七）被告己○○、子○○二人就案發前已持有前述霰彈槍及霰
      彈，其二人此部分之行為，係一行為同時觸犯槍砲彈藥刀
      械管制條例第八條第四項之持有具殺傷力之土造霰彈槍罪
      及第十二條第四項之持有具殺傷力之子彈罪，應從一重論
      以持有具殺傷力之土造霰彈槍罪。再查，被告子○○所持
      有之上開霰彈槍一枝及霰彈四顆，係於本案發生前至少二
      星期前，業據被告丁○○供述如前，且為被告子○○所不
      否認，並供承是由被告己○○交其負責保管一情，亦據被
      告子○○於本院審理時證述明確（見本院卷《一》二三八
      頁背面），參以被告子○○於案發前曾將該霰彈槍供被告
      丁○○把玩，可知被告子○○平日亦有可供自己使用之情
      形，而非為被告己○○寄藏，是由此足以推論被告己○○
      、子○○二人間，於本案發就持有該霰彈槍及霰彈已有犯
      意之聯絡，及行為分擔，且與嗣後發生之本案間，並無直
      接之關係，應屬不同之犯意。故被告己○○、子○○二人
      所犯持有具殺傷力之土造霰彈槍罪與傷害罪間，及被告丑
      ○○所犯藏匿犯人罪與寄藏具殺傷力之土造霰彈槍罪間，
      各均應予分論併罰。
（八）被告卯○○已著手殺人行為之實行而不遂，爰依刑法第二
      十五條第二項減輕其刑。
（九）又按刑法第六十二條所謂自首，祇以犯人在犯罪未發覺之
      前，向該管公務員申告犯罪事實，而受裁判為已足，並不
      以使用自首字樣為必要。又刑事訴訟採職權主義，不能期
      待被告自己證明其自己犯罪，因之，自首者於自首後，縱
      又為與自首時不相一致之陳述，甚至否認犯罪，仍不能動
      搖其自首效力（最高法院八十八年度臺上字第八七七號判
      決意旨參照）。查警方於槍擊案發生後，於「真善美ＫＴ
      Ｖ」現場，扣得已擊發之口徑九mm制式彈殼一顆、非制式
      金屬彈殼一顆，並發現被告癸○○涉嫌重大，惟偵查機關
      尚未發覺被告庚○○涉犯上開犯行前，被告庚○○主動陪
      同被告癸○○於九十七年十月十八日中午十二時三十分許
      ，一同持上開具殺傷力之半自動手槍一枝（槍管內有一顆
      已擊發之口徑九mm金屬彈殼）、口徑九mm制式子彈三顆及
      上開不具殺傷力之道具槍一枝、金屬彈殼五顆，到至臺中
      市警察局第二分局告知其所涉上開犯行一節，此據證人即
      臺中市警察局第三分局偵查隊偵查左午○○於本院審理時
      證述屬實（見本院卷《三》第九七頁），雖被告庚○○否
      認上開犯行，惟依上述說明，應認其已符合自首之要件，
      爰依刑法第六十二條前段之規定減輕其刑。
（十）又被告癸○○、庚○○、子○○、卯○○受如犯罪事實一
      所示之刑執行，有臺灣高等法院被告前案紀錄表附卷可考
      ，其等於刑之執行完畢五年內，再故意犯本件有期徒刑以
      上之各罪，均為累犯，各應依刑法第四十七條第一項規定
      ，加重其刑，被告卯○○、庚○○復各有上開減輕之事由
      ，均先加重後減輕之。
（十一）又本案被告丑○○係為達藏匿犯人即被告子○○、丁○○於九十七年十月十八日凌晨，持槍到案發現場之事實
        而犯罪，被告丑○○與子○○雖屬五親等內之血親，然
        被告丑○○與丁○○間並無任何親屬關係，而逾依刑法
        第一百六十七條規定減輕其刑之範圍，故被告丑○○所
        觸犯刑法第一百六十四條第一項之藏匿犯人罪，尚無從
        併依刑法第一百六十七條規定減輕其刑。
（十二）另查被告乙○○未經許可寄藏上開霰彈槍一枝，僅係基
        於與被告丑○○間之情誼，且僅藏放在家中，並未持該
        槍枝出外，實害危險不大，與持槍犯案者，危害社會治
        安之程度自有不同，衡之槍砲彈藥刀械管制條例第八條
        第四項之法定刑為「三年以上十年以下有期徒刑，併科
        新臺幣七百萬元以下罰金」，倘科以被告該法定最低之
        刑，被告將入囹圄時間長達三年以上，且工作、人際關
        係因之有污點，對其家庭之影響甚鉅，實與其犯本案對
        社會所造成之危害，比例並不相當，參諸本院科處如主
        文所示之義務勞務及保護管束，更足達到使其自新效果
        ，亦與刑罰懲罰、教化人心之宗旨並不相悖，綜上而認
        ，科以法定最低刑度，尚嫌過重，情輕法重，其情狀尚
        堪憫恕，依刑法第五十九條之規定，酌量減輕被告之刑
        。
 (十三）爰審酌：
  １、被告己○○有恐嚇、強盜之犯罪前科，被告癸○○有竊盜
      之犯罪前科，被告庚○○有強盜、妨害自由之犯罪前科，
      被告丁○○、乙○○並無犯罪前科，被告子○○有傷害之
      犯罪前科，被告辛○○有竊盜之犯罪前科，被告丑○○則
      未曾因犯罪受刑之宣告，被告卯○○有殺人之犯罪前科，
      有臺灣高等法院被告前案紀錄表在卷可考。
  ２、被告己○○、癸○○因處理糾紛，竟不思以理性之方式解
      決，而相約談判，並分別糾眾、攜帶具殺傷力之槍、彈到
      場助勢，致支援被告己○○之被告子○○、辛○○、丁○○，及支援被告癸○○之被告庚○○、卯○○、被害人楊
      文凱進而在仍有多人消費之營業場所外，不顧波及無關民
      眾之安危之情況下，各自動手以上述方法互相攻擊、開槍
      或在一旁助勢，而造成被害人楊文凱死亡、被告己○○受
      圍毆、槍擊，但幸未死亡之結果，對於社會之治安造成嚴
      重之危害。
  ３、至被告丁○○雖觸犯殺人罪，然刑法第二百七十一條第一
      項之殺人罪，其法定本刑為死刑、無期徒刑或十年以上有
      期徒刑，而死刑乃剝奪犯罪行為人之生命權，一經宣告確
      定及執行，即無回復可能，殺人者固往往惡性重大，然現
      今刑罰個別處遇制度非祇在滿足以往「以牙還牙」、「以
      眼還眼」之應報觀念，尤重在其「教育」之功能，立法者
      既未將殺人罪之法定刑定為唯一死刑，而將無期徒刑或有
      期徒列為選科之刑罰，其目的即在賦予審判者能就個案情
      狀，審慎酌定，俾使尚有教化遷善可能之犯罪行為人保留
      一線生機（最高法院九十五年度臺上字第四○七四號判決
      意旨可資參照），本院考量被告丁○○坦承持霰彈槍擊中
      被害人楊文凱之事實，並表示後悔之意，堪認渠有悛悔實
      據，尚有加以教化遷善之可能，雖其否認有殺人之犯意，
      然難據此認定其係窮兇極惡之徒、無教化遷善之可能，是
      綜合上述一切情狀，本件尚難認為被告丁○○已泯滅天良
      ，無教化遷善之可能，是本院認為並無必須使被告丁○○
      與社會永久隔離之必要，以昭慎刑。
  ４、被告己○○、庚○○、卯○○、辛○○均否認上開犯行，
      被告癸○○、丑○○、乙○○坦承全部犯行，被告子○○
      坦承持有上開霰彈槍及霰彈之犯行，被告丁○○坦承持上
      開霰彈槍及霰彈擊中被害人楊文凱，致其發生死亡之結果
      ，惟雙方迄未和解，亦未賠償被害人楊文凱家屬所生之損
      害等一切情況，分別量處如主文所示之刑，並就被告己○○、丑○○、子○○定渠等應執行之刑，以資儆懲。（另
      查刑法第五十九條酌量減輕其刑之規定，必需其犯罪情狀
      在客觀上足以引起一般同情，認為縱予宣告法定最低度刑
      仍嫌過重者，始有其適用。本案上開被告依其等之犯罪情
      狀，難認有此情形，故均無適用刑法第五十九條之規定酌
      量減輕其刑之必要）。
（十四）末查，被告乙○○未曾受有期徒刑以上刑之宣告，有臺
        灣高等法院被告前案紀錄表在卷可憑，且其犯後坦承犯
        行，深具悔意，其經此教訓，當知警惕而無再犯之虞，
        本院綜核各情，所宣告之刑，認以暫不執行為適當，併
        予宣告如主文所示之緩刑，以啟自新，又被告寄藏上開
        違禁槍枝造成對社會潛在之危害，本院審酌其犯罪情狀
        ，認其應於緩刑期內向指定之公益團體、地方自治團體
        或社區提供如主文所示時數之義務勞務，及宣告於緩刑
        期間應付保護管束，用以回饋社會，勉勵自新
（十五）另扣案現存制式手槍及霰彈槍各一枝，及未扣案之具殺
        傷力之槍枝，因均具有殺傷力，業如前述，核既屬違禁
        物，不問是否屬於犯罪行為人與否，俱應依刑法第三十
        八條第一項第一款之規定併為沒收之諭知。又扣案亦具
        殺傷力之口徑九mm制式子彈三顆，均經送鑑試射完畢，
        及另扣案經被告癸○○擊發之口徑九mm制式子彈二顆，
        與未扣案經被告卯○○擊發之子彈，均因彈頭與彈殼分
        離，不具子彈之完整結構，已失其違禁物之性質，爰不
        併予宣告沒收。又扣案之黑色槍袋一只，係被告己○○
        所有供置放持有前開霰彈槍、彈所用，並於談判時攜帶
        之，應依刑法第三十八條第一項第二款之規定宣告沒收
        。另扣案之上開不具殺傷力之道具槍一枝、金屬彈殼六
        顆，係被害人楊文凱所有，而供被告庚○○在場助勢，
        並嚇阻支援被告己○○之人靠近，使被害人楊文凱得以
        繼續毆打被告己○○，而供共同傷害被告己○○時使用
        之工具，爰併依法宣告沒收之。至於另一顆未扣案之霰
        彈既未扣案，復無證據證明具有殺傷力，爰不予宣告沒
        收，均附此敘明。
據上論斷，應依刑事訴訟法第二百九十九條第一項前段、第三百
條，槍砲彈藥刀械管制條例第七條第四項、第八條第四項、第十
二條第四項，刑法第十一條前段、第二十八條、第一百六十四條
第一項、第二百七十一條第一項、第二項、第二百七十七條第一
項、第二十五條、第五十五條、第五十九條、第六十二條前段、
第四十七條第一項、第三十八條第一項第一款、第二款、第四十
二條第三項、第五十一條第五款、第七十四條第一項第一款、第
二項第五款、第九十三條第一項第二款，刑法施行法第一條之一
，判決如主文。
本案經檢察官戊○○到庭執行職務。
中    華    民    國    98    年    8     月    6     日
                  刑事第六庭  審判長法  官  施慶鴻
                                    法  官  莊深淵
                                    法  官  莊秋燕
以上正本證明與原本無異。
如不服本判決應於收受判決後十日內向本院提出上訴書狀，並應
敘述具體理由；其未敘述上訴理由者，應於上訴期間屆滿後二十
日內向本院補提理由書（均須按他造當事人之人數附繕本）「切
勿逕送上級法院」。
                                    書記官  楊賀傑
中    華    民    國    98    年    8     月    6     日
附錄論罪科刑法條：
中華民國刑法第一百六十四條
（藏匿人犯或使之隱避、頂替罪）
藏匿犯人或依法逮捕拘禁之脫逃人或使之隱避者，處二年以下有
期徒刑、拘役或五百元以下罰金。
意圖犯前項之罪而頂替者，亦同。
中華民國刑法第二百七十一條
（普通殺人罪）
殺人者，處死刑、無期徒刑或十年以上有期徒刑。
前項之未遂犯罰之。
預備犯第一項之罪者，處二年以下有期徒刑。
中華民國刑法第二百七十七條
（普通傷害罪）
傷害人之身體或健康者，處三年以下有期徒刑、拘役或一千元以
下罰金。
犯前項之罪因而致人於死者，處無期徒刑或七年以上有期徒刑；
致重傷者，處三年以上十年以下有期徒刑。
槍砲彈藥刀械管制條例第七條
未經許可，製造、販賣或運輸火砲、肩射武器、機關槍、衝鋒槍
、卡柄槍、自動步槍、普通步槍、馬槍、手槍或各類砲彈、炸彈
、爆裂物者，處死刑、無期徒刑或七年以上有期徒刑；處徒刑者
，併科新臺幣三千萬元以下罰金。
未經許可，轉讓、出租或出借前項所列槍砲、彈藥者，處無期徒
刑或五年以上有期徒刑，併科新臺幣一千萬元以下罰金。
意圖供自己或他人犯罪之用，而犯前二項之罪者，處死刑或無期
徒刑；處徒刑者，併科新臺幣五千萬元以下罰金。
未經許可，持有、寄藏或意圖販賣而陳列第一項所列槍砲、彈藥
者，處五年以上有期徒刑，併科新臺幣一千萬元以下罰金。
第一項至第三項之未遂犯罰之。
槍砲彈藥刀械管制條例第八條
未經許可，製造、販賣或運輸鋼筆槍、瓦斯槍、麻醉槍、獵槍、
空氣槍或第四條第一項第一款所定其他可發射金屬或子彈具有殺
傷力之各式槍砲者，處無期徒刑或五年以上有期徒刑，併科新臺
幣一千萬元以下罰金。
未經許可，轉讓、出租或出借前項所列槍枝者，處五年以上有期
徒刑，併科新臺幣一千萬元以下罰金。
意圖供自己或他人犯罪之用，而犯前二項之罪者，處無期徒刑或
7 年以上有期徒刑，併科新臺幣一千萬元以下罰金。
未經許可，持有、寄藏或意圖販賣而陳列第一項所列槍枝者，處
三年以上十年以下有期徒刑，併科新臺幣七百萬元以下罰金。
第一項至第三項之未遂犯罰之。
槍砲彈藥刀械管制條例第十二條
未經許可，製造、販賣或運輸子彈者，處一年以上七年以下有期
徒刑，併科新臺幣五百萬元以下罰金。
未經許可，轉讓、出租或出借子彈者，處六月以上五年以下有期
徒刑，併科新臺幣三百萬元以下罰金。
意圖供自己或他人犯罪之用，而犯前二項之罪者，處三年以上十
年以下有期徒刑，併科新臺幣七百萬元以下罰金。
未經許可，持有、寄藏或意圖販賣而陳列子彈者，處五年以下有
期徒刑，併科新臺幣三百萬元以下罰金。
第一項至第三項之未遂犯罰之。
◎附表一（子○○持用之行動電話：0000-000000）
  (一)與丑○○持用之行動電話：0000-000000之通聯記錄
┌──┬──────┬─────┬─────┬──────────────────┐
│編號│通話時間    │通話類別  │通話秒數  │起迄基地臺編號及位置                │
├──┼──────┼─────┼─────┼──────────────────┤
│ １ │10.18.      │受話方    │67秒      │37564臺中縣龍井鄉○○路1號（5號倉庫4│
│    │00：31：19  │          │          │     樓頂）                         │
├──┼──────┼─────┼─────┼──────────────────┤
│ ２ │10.18.      │發話方    │20秒      │32906臺中縣大里市○○路○段741-4號   │
│    │17：39：41  │          │          │                                    │
├──┼──────┼─────┼─────┼──────────────────┤
│ ３ │10.18.      │發話方    │22秒      │36093臺中市○區○○路127號樓頂      │
│    │17：46：51  │          │          │                                    │
└──┴──────┴─────┴─────┴──────────────────┘
  (二)與辛○○持用之行動電話：0000-000000之通聯記錄
┌──┬──────┬─────┬─────┬──────────────────┐
│編號│通話時間    │通話類別  │通話秒數  │起迄基地臺編號及位置                │
├──┼──────┼─────┼─────┼──────────────────┤
│ １ │10.18.      │發話方    │27秒      │32468臺中縣烏日鄉○○路611號14樓頂  │
│    │02：15：44  │          │          │                                    │
├──┼──────┼─────┼─────┼──────────────────┤
│ ２ │10.18.      │發話方    │4秒       │36077臺中市○區○○路33-6號樓頂     │
│    │02：45：50  │          │          │                                    │
├──┼──────┼─────┼─────┼──────────────────┤
│ ３ │10.18.      │發話方    │12秒      │36077臺中市○區○○路33-6號樓頂     │
│    │02：49：17  │          │          │                                    │
└──┴──────┴─────┴─────┴──────────────────┘
  (三)與己○○持用之行動電話：0000-000000之通聯記錄
┌──┬──────┬─────┬─────┬──────────────────┐
│編號│通話時間    │通話類別  │通話秒數  │起迄基地臺編號及位置                │
├──┼──────┼─────┼─────┼──────────────────┤
│ １ │10.18.      │受話方    │49秒      │37561臺中縣龍井鄉○○路1號（5號倉庫4│
│    │01：40：51  │          │          │     樓頂）                         │
├──┼──────┼─────┼─────┼──────────────────┤
│ ２ │10.18.      │受話方    │7秒       │無資料                              │
│    │02：04：42  │          │          │                                    │
├──┼──────┼─────┼─────┼──────────────────┤
│ ３ │10.18.      │受話方    │28秒      │32651臺中縣烏日鄉○○村○鄰○○路○段 │
│    │02：05：26  │          │          │     1345號5樓頂                    │
├──┼──────┼─────┼─────┼──────────────────┤
│ ４ │10.18.      │受話方    │43秒      │36588臺中市○區○○路39號           │
│    │02：19：21  │          │          │                                    │
├──┼──────┼─────┼─────┼──────────────────┤
│ ５ │10.18.      │受話方    │25秒      │36623臺中市○區○○街169號8樓頂     │
│    │02：29：09  │          │          │                                    │
├──┼──────┼─────┼─────┼──────────────────┤
│ ６ │10.18.      │受話方    │7秒       │36334臺中市○區○○路4段312號及314號│
│    │02：37：42  │          │          │     9樓頂                          │
├──┼──────┼─────┼─────┼──────────────────┤
│ ７ │10.18.      │發話方    │14秒      │31094臺中市○區○○路416號7樓       │
│    │02：39：42  │          │          │                                    │
├──┼──────┼─────┼─────┼──────────────────┤
│ ８ │10.18.      │受話方    │18秒      │31036臺中市○區○○○路224號4樓頂   │
│    │02：42：04  │          │          │                                    │
└──┴──────┴─────┴─────┴──────────────────┘
◎附表二（丑○○持用之行動電話：0000-000000）
  (一)與子○○持用之行動電話：0000-000000之通聯記錄
┌──┬──────┬─────┬─────┬──────────────────┐
│編號│通話時間    │通話類別  │通話秒數  │起迄基地臺編號及位置                │
├──┼──────┼─────┼─────┼──────────────────┤
│ １ │10.18.      │發話方    │67秒      │04091臺中縣龍井鄉○○段604地號      │
│    │00：31：18  │          │          │22895臺中縣龍井鄉○○村○○路1號6號 │
│    │            │          │          │     倉庫4樓                        │
├──┼──────┼─────┼─────┼──────────────────┤
│ ２ │10.18.      │受話方    │11秒      │21383臺中市○區○○路1段579號       │
│    │17：39：40  │          │          │21383臺中市○區○○路1段579號       │
├──┼──────┼─────┼─────┼──────────────────┤
│ ３ │10.18.      │受話方    │14秒      │06132臺中市○區○○路85、187號      │
│    │17：46：59  │          │          │06132臺中市○區○○路85、187號      │
└──┴──────┴─────┴─────┴──────────────────┘
  (二)與丁○○持用之行動電話：0000-000000之通聯記錄
┌──┬──────┬─────┬─────┬──────────────────┐
│編號│通話時間    │通話類別  │通話秒數  │起迄基地臺編號及位置                │
├──┼──────┼─────┼─────┼──────────────────┤
│ １ │10.18.      │ 發話方   │9秒       │27342臺中縣烏日鄉○○村○○鄰○○路○段│
│    │02：07：32  │          │          │     1345號                         │
│    │            │          │          │27342臺中縣烏日鄉○○村○○鄰○○路○段│
│    │            │          │          │     1345號                         │
├──┼──────┼─────┼─────┼──────────────────┤
│ ２ │10.18.      │發話方    │11秒      │28573臺中市○區○○里○鄰○○路○段   │
│    │02：38：17  │          │          │     312-314號                      │
│    │            │          │          │21621臺中市○區○○○路488號        │
├──┼──────┼─────┼─────┼──────────────────┤
│ ３ │10.18.      │發話方    │17秒      │21623臺中市○區○○○路488號        │
│    │03：08：58  │          │          │21623臺中市○區○○○路488號        │
├──┼──────┼─────┼─────┼──────────────────┤
│ ４ │10.18.      │受話方    │54秒      │22341臺中縣太平市○○路○段31號      │
│    │11：34：34  │          │          │22341臺中縣太平市○○路○段31號      │
├──┼──────┼─────┼─────┼──────────────────┤
│ ５ │10.18.      │受話方    │46秒      │22341臺中縣太平市○○路○段31號      │
│    │12：53：11  │          │          │22341臺中縣太平市○○路○段31號      │
└──┴──────┴─────┴─────┴──────────────────┘
  (三)與辛○○持用之行動電話：0000-000000之通聯記錄
┌──┬──────┬─────┬─────┬──────────────────┐
│編號│通話時間    │通話類別  │通話秒數  │起迄基地臺編號及位置                │
├──┼──────┼─────┼─────┼──────────────────┤
│ １ │9710.18.      │發話方    │9秒       │21871臺中市○區○○○路9號          │
│    │02：58：43  │          │          │21871臺中市○區○○○路9號          │
├──┼──────┼─────┼─────┼──────────────────┤
│ ２ │10.18.      │發話方    │29秒      │28725臺中市○區○○街273號          │
│    │03：13：10  │          │          │28372臺中市○區○○路255號7樓       │
├──┼──────┼─────┼─────┼──────────────────┤
│ ３ │10.18.      │受話方    │23秒      │04353臺中縣太平市○○路○段477巷160號│
│    │13：17：36  │          │          │22331臺中縣太平市○○路○段99巷31號  │
├──┼──────┼─────┼─────┼──────────────────┤
│ ４ │10.18.      │受話方    │18秒      │22361臺中縣太平市○○路○段388巷36號 │
│    │03：21：46  │          │          │22854臺中縣太平市○○○○街51巷2號10樓│
├──┼──────┼─────┼─────┼──────────────────┤
│ ５ │10.18.      │受話方    │23秒      │22533臺中縣太平市○○○○街8號        │
│    │03：23：31  │          │          │22533臺中縣太平市○○○○街8號        │
└──┴──────┴─────┴─────┴──────────────────┘
  (四)與蔡淵証持用之行動電話：0000-000000之通聯記錄
┌──┬──────┬─────┬─────┬──────────────────┐
│編號│通話時間    │通話類別  │通話秒數  │起迄基地臺編號及位置                │
├──┼──────┼─────┼─────┼──────────────────┤
│ １ │10.18.      │受話方    │46秒      │22341臺中縣太平市○○路○段31號      │
│    │12：40：10  │          │          │22341臺中縣太平市○○路○段31號      │
├──┼──────┼─────┼─────┼──────────────────┤
│ ２ │10.18.      │受話方    │24秒      │22341臺中縣太平市○○路○段31號      │
│    │12：54：11  │          │          │22341臺中縣太平市○○路○段31號      │
├──┼──────┼─────┼─────┼──────────────────┤
│ ３ │10.18.      │受話方    │49秒      │22341臺中縣太平市○○路○段31號      │
│    │12：55：00  │          │          │22341臺中縣太平市○○路○段31號      │
└──┴──────┴─────┴─────┴──────────────────┘
◎附表三（己○○持用之行動電話：0000-000000）
  (一)與游佳興持用之行動電話：0000-000000之通聯記錄
┌──┬──────┬─────┬─────┬──────────────────┐
│編號│通話時間    │通話類別  │通話秒數  │起迄基地臺編號及位置                │
├──┼──────┼─────┼─────┼──────────────────┤
│ １ │10.18.      │受話方    │66秒      │28372臺中市○區○○路255號7樓之3    │
│    │01：27：01  │          │          │28372臺中市○區○○路255號7樓之3    │
└──┴──────┴─────┴─────┴──────────────────┘
  (二)與子○○持用之行動電話：0000-000000之通聯記錄
┌──┬──────┬─────┬─────┬──────────────────┐
│編號│通話時間    │通話類別  │通話秒數  │起迄基地臺編號及位置                │
├──┼──────┼─────┼─────┼──────────────────┤
│ １ │10.18.      │發話方    │45秒      │28372臺中市○區○○路255號7樓之3    │
│    │01：40：46  │          │          │28372臺中市○區○○路255號7樓之3    │
├──┼──────┼─────┼─────┼──────────────────┤
│ ２ │10.18.      │發話方    │7秒       │28372臺中市○區○○路255號7樓之3    │
│    │02：04：37  │          │          │28372臺中市○區○○路255號7樓之3    │
├──┼──────┼─────┼─────┼──────────────────┤
│ ３ │10.18.      │發話方    │28秒      │28372臺中市○區○○路255號7樓之3    │
│    │02：05：22  │          │          │28372臺中市○區○○路255號7樓之3    │
├──┼──────┼─────┼─────┼──────────────────┤
│ ４ │10.18.      │發話方    │4秒       │28372臺中市○區○○路255號7樓之3    │
│    │02：13：53  │          │          │28372臺中市○區○○路255號7樓之3    │
├──┼──────┼─────┼─────┼──────────────────┤
│ ５ │10.18.      │發話方    │42秒      │28372臺中市○區○○路255號7樓之3    │
│    │02：19：17  │          │          │28372臺中市○區○○路255號7樓之3    │
├──┼──────┼─────┼─────┼──────────────────┤
│ ６ │10.18.      │發話方    │25秒      │28372臺中市○區○○路255號7樓之3    │
│    │02：29：05  │          │          │28372臺中市○區○○路255號7樓之3    │
├──┼──────┼─────┼─────┼──────────────────┤
│ ７ │10.18.      │發話方    │8秒       │21506臺中市○區○○路416號          │
│    │02：37：37  │          │          │21506臺中市○區○○路416號          │
├──┼──────┼─────┼─────┼──────────────────┤
│ ８ │10.18.      │受話方    │15秒      │21506臺中市○區○○路416號          │
│    │02：39：36  │          │          │21506臺中市○區○○路416號          │
├──┼──────┼─────┼─────┼──────────────────┤
│ ９ │10.18.      │發話方    │18秒      │21506臺中市○區○○路416號          │
│    │02：42：00  │          │          │21506臺中市○區○○路416號          │
└──┴──────┴─────┴─────┴──────────────────┘
  (三)與己○○持用之行動電話：0000-000000之通聯記錄
┌──┬──────┬─────┬─────┬──────────────────┐
│編號│通話時間    │通話類別  │通話秒數  │起迄基地臺編號及位置                │
├──┼──────┼─────┼─────┼──────────────────┤
│ １ │10.18.      │發話方    │16秒      │28372臺中市○區○○路255號7樓之3    │
│    │02：03：57  │          │          │28372臺中市○區○○路255號7樓之3    │
└──┴──────┴─────┴─────┴──────────────────┘
  (四)與蔡淵証持用之行動電話：0000-000000之通聯記錄
┌──┬──────┬─────┬─────┬──────────────────┐
│編號│通話時間    │通話類別  │通話秒數  │起迄基地臺編號及位置                │
├──┼──────┼─────┼─────┼──────────────────┤
│ １ │10.18.      │受話方    │20秒      │21504臺中市○區○○路416號          │
│    │02：51：22  │          │          │28386臺中市○區○○里○○鄰○○○路488│
│    │            │          │          │     號                             │
├──┼──────┼─────┼─────┼──────────────────┤
│ ２ │10.18.      │受話方    │8秒       │21504臺中市○區○○路416號          │
│    │02：54：50  │          │          │21504臺中市○區○○路416號          │
├──┼──────┼─────┼─────┼──────────────────┤
│ ３ │10.18.      │發話方    │33秒      │62852臺中市○○○街69號2樓          │
│    │05：03：17  │          │          │28472臺中市○區○○路375號          │
└──┴──────┴─────┴─────┴──────────────────┘
  (五)與張高致持用之行動電話：0000-000000之通聯記錄
┌──┬──────┬─────┬─────┬──────────────────┐
│編號│通話時間    │通話類別  │通話秒數  │起迄基地臺編號及位置                │
├──┼──────┼─────┼─────┼──────────────────┤
│ １ │10.18.      │受話方    │13秒      │28386臺中市○區○○里○○鄰○○○路488│
│    │02：52：52  │          │          │     號                             │
│    │            │          │          │21504臺中市○區○○路416號          │
├──┼──────┼─────┼─────┼──────────────────┤
│ ２ │10.18.      │發話方    │31秒      │28472臺中市○區○○路375號          │
│    │04：41：31  │          │          │28472臺中市○區○○路375號          │
├──┼──────┼─────┼─────┼──────────────────┤
│ ３ │10.18.      │受話方    │22秒      │28472臺中市○區○○路375號          │
│    │04：46：18  │          │          │28472臺中市○區○○路375號          │
└──┴──────┴─────┴─────┴──────────────────┘
◎附表四（辛○○持用之行動電話：0000-000000）
  (一)與丑○○持用之行動電話：0000-000000之通聯記錄
┌──┬──────┬─────┬─────┬──────────────────┐
│編號│通話時間    │通話類別  │通話秒數  │起迄基地臺編號及位置                │
├──┼──────┼─────┼─────┼──────────────────┤
│ １ │10.18.      │受話方    │11秒      │21506臺中市○區○○路416號          │
│    │02：58：39  │          │          │21506臺中市○區○○路416號          │
├──┼──────┼─────┼─────┼──────────────────┤
│ ２ │10.18.      │受話方    │29秒      │28385臺中市○區○○里○○鄰○○○路488│
│    │03：13：10  │          │          │     號                             │
│    │            │          │          │22153臺中縣太平市○○里○○○○村路153│
│    │            │          │          │     號5樓頂                        │
├──┼──────┼─────┼─────┼──────────────────┤
│ ３ │10.18.      │發話方    │23秒      │27052臺中縣太平市○○里○○鄰○○路○段│
│    │03：17：36  │          │          │     388巷36號7樓頂                 │
│    │            │          │          │27054臺中縣太平市○○路337、339號   │
├──┼──────┼─────┼─────┼──────────────────┤
│ ４ │10.18.      │發話方    │18秒      │27986臺中縣太平市○○路○段477巷160號│
│    │03：21：46  │          │          │27986臺中縣太平市○○路○段477巷160號│
├──┼──────┼─────┼─────┼──────────────────┤
│ ５ │10.18.      │發話方    │23秒      │22311臺中縣太平市○○路○段99巷31號  │
│    │03：23：31  │          │          │27053臺中縣太平市○○里○○鄰○○路○段│
│    │            │          │          │     388巷36號7樓頂                 │
└──┴──────┴─────┴─────┴──────────────────┘
  (二)與子○○持用之行動電話：0000-000000之通聯記錄
┌──┬──────┬─────┬─────┬──────────────────┐
│編號│通話時間    │通話類別  │通話秒數  │起迄基地臺編號及位置                │
├──┼──────┼─────┼─────┼──────────────────┤
│ １ │10.18.      │受話方    │28秒      │27276臺中縣大里市○○○段236-1及    │
│    │02：15：42  │          │          │     236-5地號                      │
│    │            │          │          │27275臺中縣大里市○○○段236-1及    │
│    │            │          │          │     236-5地號                      │
├──┼──────┼─────┼─────┼──────────────────┤
│ ２ │10.18.      │受話方    │5秒       │21506臺中市○區○○路416號          │
│    │02：45：45  │          │          │21506臺中市○區○○路416號          │
├──┼──────┼─────┼─────┼──────────────────┤
│ ３ │10.18.      │受話方    │14秒      │21506臺中市○區○○路416號          │
│    │02：49：12  │          │          │21506臺中市○區○○路416號          │
│    │            │          │          │                                    │
└──┴──────┴─────┴─────┴──────────────────┘
  (三)與丁○○持用之行動電話：0000-000000之通聯記錄
┌──┬──────┬─────┬─────┬──────────────────┐
│編號│通話時間    │通話類別  │通話秒數  │起迄基地臺編號及位置                │
├──┼──────┼─────┼─────┼──────────────────┤
│ １ │10.18.      │受話方    │19秒      │27055臺中縣太平市○○路○段337、339號│
│    │03：02：54  │          │          │27052臺中縣太平市○○里○○鄰○○路○段│
│    │            │          │          │     388巷36號7樓頂                 │
├──┼──────┼─────┼─────┼──────────────────┤
│ ２ │10.18.      │受話方    │40秒      │27331臺中縣太平市○○里○○鄰○○路○段│
│    │03：07、40  │          │          │     150號10樓頂                    │
│    │            │          │          │28386臺中市○區○○里○○鄰○○○路488│
│    │            │          │          │     號                             │
└──┴──────┴─────┴─────┴──────────────────┘
  (四)與蔡淵証持用之行動電話：0000-000000之通聯記錄
┌──┬──────┬─────┬─────┬──────────────────┐
│編號│通話時間    │通話類別  │通話秒數  │起迄基地臺編號及位置                │
├──┼──────┼─────┼─────┼──────────────────┤
│ １ │10.18.      │受話方    │22秒      │27986台中縣太平市○○路○段477巷160號│
│    │03：22：54  │          │          │22311台中縣太平市○○路○段99巷31號  │
├──┼──────┼─────┼─────┼──────────────────┤
│ ２ │10.18.      │受話方    │45秒      │22854台中縣太平市○○○○街51巷2號10樓│
│    │03：30：54  │          │          │28723台中市○○區○○里○○路192號  │
├──┼──────┼─────┼─────┼──────────────────┤
│ ３ │10.18.      │受話方    │69秒      │22059台中縣大里市○○路75巷2號      │
│    │03：53：49  │          │          │22584台中縣大里市○○里○○○街93號5│
│    │            │          │          │     樓                             │
└──┴──────┴─────┴─────┴──────────────────┘
◎附表五（丁○○持用之行動電話：0000-000000）
  (一)與丑○○持用之行動電話：0000-000000之通聯記錄
┌──┬──────┬─────┬─────┬──────────────────┐
│編號│通話時間    │通話類別  │通話秒數  │起迄基地臺編號及位置                │
├──┼──────┼─────┼─────┼──────────────────┤
│ １ │10.18.      │受話方    │9秒       │27791臺中縣烏日鄉○○村○鄰○○路○段 │
│    │02：07：34  │          │          │     1345號                         │
│    │            │          │          │27791臺中縣烏日鄉○○村○鄰○○路○段 │
│    │            │          │          │     1345號                         │
├──┼──────┼─────┼─────┼──────────────────┤
│ ２ │10.18.      │受話方    │11秒      │22151臺中縣太平市○○里○○鄰○村路153│
│    │02：38：17  │          │          │     號5樓頂                        │
│    │            │          │          │22151臺中縣太平市○○里○○鄰○村路153│
│    │            │          │          │     號5樓頂                        │
├──┼──────┼─────┼─────┼──────────────────┤
│ ３ │10.18.      │受話方    │17秒      │28725臺中市○區○○街273號          │
│    │03：08：54  │          │          │21506臺中市○區○○路416號          │
├──┼──────┼─────┼─────┼──────────────────┤
│ ４ │10.18.      │發話方    │49秒      │62860臺中市○區○○里○○鄰○○街132號│
│    │11：34：29  │          │          │     1樓                            │
│    │            │          │          │62860臺中市○區○○里○○鄰○○街132號│
│    │            │          │          │     1樓                            │
├──┼──────┼─────┼─────┼──────────────────┤
│ ５ │10.18.      │發話方    │45秒      │20405南投縣草屯鎮○○路1130號12樓頂 │
│    │12：53：11  │          │          │20405南投縣草屯鎮○○路1130號12樓頂 │
└──┴──────┴─────┴─────┴──────────────────┘
  (二)與辛○○持用之行動電話：0000-000000之通聯記錄
┌──┬──────┬─────┬─────┬──────────────────┐
│編號│通話時間    │通話類別  │通話秒數  │起迄基地臺編號及位置                │
├──┼──────┼─────┼─────┼──────────────────┤
│ １ │10.18.      │發話方    │19秒      │21506臺中市○區○○路416號          │
│    │03：02：54  │          │          │28725臺中市○區○○街273號          │
├──┼──────┼─────┼─────┼──────────────────┤
│ ２ │10.18.      │發話方    │40秒      │21506臺中市○區○○路416號          │
│    │03：07：40  │          │          │21506臺中市○區○○路416號          │
└──┴──────┴─────┴─────┴──────────────────┘


司法院資訊處製作；財團法人民間司法改革基金會備份。
